SET UTF-8

TRY -ABCDEFGHIJKLMNOPQRSTUVWXYZčČžŽěĚšŠabcdefghijklmnopqrstuvwxyz

KEY žšertyuiop|asdfghjklě|zčcvbnm

BREAK 1
BREAK =

FLAG long

REP 9
REP e y
REP e ě
REP i y
REP y i
REP y e
REP l lj
REP s ss
REP ě e
REP ljenje jenje

PFX zz Y 1
PFX zz 0 naj .

SFX AA Y 80
SFX AA ti l .
SFX AA ti la .
SFX AA ti lo .
SFX AA ti li .
SFX AA sati šu .
SFX AA sati šem .
SFX AA sati šeš .
SFX AA sati še .
SFX AA sati šemo .
SFX AA sati šete .
SFX AA sati šut .
SFX AA ti h .
SFX AA ti še .
SFX AA ti hmo .
SFX AA ti ste .
SFX AA ti hu .
SFX AA sati ši .
SFX AA sati šimo .
SFX AA sati šite .
SFX AA sati šuči .
SFX AA sati šučego .
SFX AA sati šučemu .
SFX AA sati šučim .
SFX AA sati šučem .
SFX AA sati šučih .
SFX AA sati šučimi .
SFX AA sati šuča .
SFX AA sati šuču .
SFX AA sati šučej .
SFX AA sati šučeju .
SFX AA sati šuče .
SFX AA sati šemy .
SFX AA sati šemogo .
SFX AA sati šemomu .
SFX AA sati šemym .
SFX AA sati šemom .
SFX AA sati šemo .
SFX AA sati šema .
SFX AA sati šemu .
SFX AA sati šemoj .
SFX AA sati šemoju .
SFX AA sati šemi .
SFX AA sati šeme .
SFX AA sati šemyh .
SFX AA sati šemym .
SFX AA sati šemymi .
SFX AA ti vši .
SFX AA ti všego .
SFX AA ti všemu .
SFX AA ti všim .
SFX AA ti všem .
SFX AA ti vših .
SFX AA ti všimi .
SFX AA ti vša .
SFX AA ti všu .
SFX AA ti všej .
SFX AA ti všeju .
SFX AA ti vše .
SFX AA ti ny .
SFX AA ti nogo .
SFX AA ti nomu .
SFX AA ti nym .
SFX AA ti nom .
SFX AA ti ni .
SFX AA ti ne .
SFX AA ti nyh .
SFX AA ti nymi .
SFX AA ti na .
SFX AA ti nu .
SFX AA ti noj .
SFX AA ti noju .
SFX AA ti no .
SFX AA ti nje .
SFX AA ti nja .
SFX AA ti nju .
SFX AA ti njem .
SFX AA ti nij .
SFX AA ti njam .
SFX AA ti njami .
SFX AA ti njah .

SFX AB Y 9
SFX AB a y .
SFX AB a u .
SFX AB a 0 .
SFX AB a ě .
SFX AB 0 h .
SFX AB 0 m .
SFX AB a oju .
SFX AB 0 mi .
SFX AB a o .

SFX AC Y 4
SFX AC to ogo .
SFX AC to om .
SFX AC to omu .
SFX AC to ym .

SFX AD Y 27
SFX AD y o .
SFX AD y a .
SFX AD y ogo .
SFX AD y u .
SFX AD y oj .
SFX AD y om .
SFX AD y omu .
SFX AD 0 m .
SFX AD y oju .
SFX AD y i .
SFX AD y e .
SFX AD 0 h .
SFX AD 0 mi .
SFX AD ky ši/zz .
SFX AD ky šego .
SFX AD ky šemu .
SFX AD ky šim .
SFX AD ky šem .
SFX AD ky še .
SFX AD ky ša .
SFX AD ky šu .
SFX AD ky šej .
SFX AD ky šeju .
SFX AD ky ših .
SFX AD ky šim .
SFX AD ky šimi .
SFX AD ky je/zz .

SFX AE Y 27
SFX AE y o .
SFX AE y a .
SFX AE y ogo .
SFX AE y u .
SFX AE y oj .
SFX AE y om .
SFX AE y omu .
SFX AE 0 m .
SFX AE y oju .
SFX AE y i .
SFX AE y e .
SFX AE 0 h .
SFX AE 0 mi .
SFX AE liky čši/zz .
SFX AE liky čšego .
SFX AE liky čšemu .
SFX AE liky čšim .
SFX AE liky čšem .
SFX AE liky čše .
SFX AE liky čša .
SFX AE liky čšu .
SFX AE liky čšej .
SFX AE liky čšeju .
SFX AE liky čših .
SFX AE liky čšim .
SFX AE liky čšimi .
SFX AE liky če .

SFX AF Y 99
SFX AF ti l .
SFX AF ti la .
SFX AF ti lo .
SFX AF ti li .
SFX AF ti ju .
SFX AF ti m .
SFX AF ti ješ .
SFX AF ti š .
SFX AF ti je .
SFX AF ti 0 .
SFX AF ti jemo .
SFX AF ti mo .
SFX AF ti jete .
SFX AF i e .
SFX AF ti jut .
SFX AF ti h .
SFX AF ti še .
SFX AF ti hmo .
SFX AF ti ste .
SFX AF ti hu .
SFX AF ti j .
SFX AF ti jmo .
SFX AF ti jte .
SFX AF ti juči .
SFX AF ti jučego .
SFX AF ti jučemu .
SFX AF ti jučim .
SFX AF ti jučem .
SFX AF ti jučih .
SFX AF ti jučimi .
SFX AF ti juča .
SFX AF ti juču .
SFX AF ti jučej .
SFX AF ti jučeju .
SFX AF ti juče .
SFX AF ti jemy .
SFX AF ti jemogo .
SFX AF ti jemomu .
SFX AF ti jemym .
SFX AF ti jemom .
SFX AF ti jemo .
SFX AF ti jema .
SFX AF ti jemu .
SFX AF ti jemoj .
SFX AF ti jemoju .
SFX AF ti jemi .
SFX AF ti jeme .
SFX AF ti jemyh .
SFX AF ti jemym .
SFX AF ti jemymi .
SFX AF ti my .
SFX AF ti mogo .
SFX AF ti momu .
SFX AF ti mym .
SFX AF ti mom .
SFX AF ti mo .
SFX AF ti ma .
SFX AF ti mu .
SFX AF ti moj .
SFX AF ti moju .
SFX AF ti mi .
SFX AF ti me .
SFX AF ti myh .
SFX AF ti mym .
SFX AF ti mymi .
SFX AF ti vši .
SFX AF ti všego .
SFX AF ti všemu .
SFX AF ti všim .
SFX AF ti všem .
SFX AF ti vših .
SFX AF ti všimi .
SFX AF ti vša .
SFX AF ti všu .
SFX AF ti všej .
SFX AF ti všeju .
SFX AF ti vše .
SFX AF ti ny .
SFX AF ti nogo .
SFX AF ti nomu .
SFX AF ti nym .
SFX AF ti nom .
SFX AF ti ni .
SFX AF ti ne .
SFX AF ti nyh .
SFX AF ti nymi .
SFX AF ti na .
SFX AF ti nu .
SFX AF ti noj .
SFX AF ti noju .
SFX AF ti no .
SFX AF ti nje .
SFX AF ti nja .
SFX AF ti nju .
SFX AF ti njem .
SFX AF ti nij .
SFX AF ti njam .
SFX AF ti njami .
SFX AF ti njah .

SFX AG Y 3
SFX AG o a .
SFX AG o u .
SFX AG 0 m .

SFX AH Y 80
SFX AH ti l .
SFX AH ti la .
SFX AH ti lo .
SFX AH ti li .
SFX AH ovati uju .
SFX AH ovati ujem .
SFX AH ovati uješ .
SFX AH ovati uje .
SFX AH ovati ujemo .
SFX AH ovati ujete .
SFX AH ovati ujut .
SFX AH ti h .
SFX AH ti še .
SFX AH ti hmo .
SFX AH ti ste .
SFX AH ti hu .
SFX AH ovati uj .
SFX AH ovati ujmo .
SFX AH ovati ujte .
SFX AH ovati ujuči .
SFX AH ovati ujučego .
SFX AH ovati ujučemu .
SFX AH ovati ujučim .
SFX AH ovati ujučem .
SFX AH ovati ujučih .
SFX AH ovati ujučimi .
SFX AH ovati ujuča .
SFX AH ovati ujuču .
SFX AH ovati ujučej .
SFX AH ovati ujučeju .
SFX AH ovati ujuče .
SFX AH ovati ujemy .
SFX AH ovati ujemogo .
SFX AH ovati ujemomu .
SFX AH ovati ujemym .
SFX AH ovati ujemom .
SFX AH ovati ujemo .
SFX AH ovati ujema .
SFX AH ovati ujemu .
SFX AH ovati ujemoj .
SFX AH ovati ujemoju .
SFX AH ovati ujemi .
SFX AH ovati ujeme .
SFX AH ovati ujemyh .
SFX AH ovati ujemym .
SFX AH ovati ujemymi .
SFX AH ti vši .
SFX AH ti všego .
SFX AH ti všemu .
SFX AH ti všim .
SFX AH ti všem .
SFX AH ti vših .
SFX AH ti všimi .
SFX AH ti vša .
SFX AH ti všu .
SFX AH ti všej .
SFX AH ti všeju .
SFX AH ti vše .
SFX AH ti ny .
SFX AH ti nogo .
SFX AH ti nomu .
SFX AH ti nym .
SFX AH ti nom .
SFX AH ti ni .
SFX AH ti ne .
SFX AH ti nyh .
SFX AH ti nymi .
SFX AH ti na .
SFX AH ti nu .
SFX AH ti noj .
SFX AH ti noju .
SFX AH ti no .
SFX AH ti nje .
SFX AH ti nja .
SFX AH ti nju .
SFX AH ti njem .
SFX AH ti nij .
SFX AH ti njam .
SFX AH ti njami .
SFX AH ti njah .

SFX AI Y 68
SFX AI ti l .
SFX AI ti la .
SFX AI ti lo .
SFX AI ti li .
SFX AI iti ju .
SFX AI ti m .
SFX AI ti š .
SFX AI ti 0 .
SFX AI ti mo .
SFX AI i e .
SFX AI iti et .
SFX AI ti h .
SFX AI ti še .
SFX AI ti hmo .
SFX AI ti ste .
SFX AI ti hu .
SFX AI iti eči .
SFX AI iti eča .
SFX AI iti eče .
SFX AI ti my .
SFX AI ti mogo .
SFX AI ti momu .
SFX AI ti mym .
SFX AI ti mom .
SFX AI ti mo .
SFX AI ti ma .
SFX AI ti mu .
SFX AI ti moj .
SFX AI ti moju .
SFX AI ti mi .
SFX AI ti me .
SFX AI ti myh .
SFX AI ti mym .
SFX AI ti mymi .
SFX AI ti vši .
SFX AI ti všego .
SFX AI ti všemu .
SFX AI ti všim .
SFX AI ti všem .
SFX AI ti vših .
SFX AI ti všimi .
SFX AI ti vša .
SFX AI ti všu .
SFX AI ti všej .
SFX AI ti všeju .
SFX AI ti vše .
SFX AI iti jeny .
SFX AI iti jenogo .
SFX AI iti jenomu .
SFX AI iti jenym .
SFX AI iti jenom .
SFX AI iti jeni .
SFX AI iti jene .
SFX AI iti jenyh .
SFX AI iti jenymi .
SFX AI iti jena .
SFX AI iti jenu .
SFX AI iti jenoj .
SFX AI iti jenoju .
SFX AI iti jeno .
SFX AI iti jenje .
SFX AI iti jenja .
SFX AI iti jenju .
SFX AI iti jenjem .
SFX AI iti jenij .
SFX AI iti jenjam .
SFX AI iti jenjami .
SFX AI iti jenjah .

SFX AJ Y 5
SFX AJ a u .
SFX AJ a e .
SFX AJ a i .
SFX AJ a eju .
SFX AJ a o .

SFX AK Y 9
SFX AK ok ky .
SFX AK ok ka .
SFX AK ok kov .
SFX AK ok ku .
SFX AK ok kah .
SFX AK ok kam .
SFX AK ok kom .
SFX AK ok kami .
SFX AK ok če .

SFX AL Y 9
SFX AL a e .
SFX AL a u .
SFX AL a 0 .
SFX AL a i .
SFX AL 0 h .
SFX AL 0 m .
SFX AL a eju .
SFX AL 0 mi .
SFX AL a o .

SFX AM Y 7
SFX AM e a .
SFX AM je ij .
SFX AM e u .
SFX AM e ah .
SFX AM e am .
SFX AM 0 m .
SFX AM e ami .

SFX AN Y 62
SFX AN ti l .
SFX AN ti la .
SFX AN ti lo .
SFX AN ti li .
SFX AN ti vu .
SFX AN ti vem .
SFX AN ti veš .
SFX AN ti ve .
SFX AN ti vemo .
SFX AN ti vete .
SFX AN ti vut .
SFX AN ti h .
SFX AN ti še .
SFX AN ti hmo .
SFX AN ti ste .
SFX AN ti hu .
SFX AN ti vi .
SFX AN ti vimo .
SFX AN ti vite .
SFX AN ti vuči .
SFX AN ti vučego .
SFX AN ti vučemu .
SFX AN ti vučim .
SFX AN ti vučem .
SFX AN ti vučih .
SFX AN ti vučimi .
SFX AN ti vuča .
SFX AN ti vuču .
SFX AN ti vučej .
SFX AN ti vučeju .
SFX AN ti vuče .
SFX AN ti vemy .
SFX AN ti vemogo .
SFX AN ti vemomu .
SFX AN ti vemym .
SFX AN ti vemom .
SFX AN ti vemo .
SFX AN ti vema .
SFX AN ti vemu .
SFX AN ti vemoj .
SFX AN ti vemoju .
SFX AN ti vemi .
SFX AN ti veme .
SFX AN ti vemyh .
SFX AN ti vemym .
SFX AN ti vemymi .
SFX AN ti vši .
SFX AN ti všego .
SFX AN ti všemu .
SFX AN ti všim .
SFX AN ti všem .
SFX AN ti vših .
SFX AN ti všimi .
SFX AN ti vša .
SFX AN ti všu .
SFX AN ti všej .
SFX AN ti všeju .
SFX AN ti vše .
SFX AN i y .
SFX AN i a .
SFX AN i o .
SFX AN i je .

SFX AO Y 27
SFX AO y o .
SFX AO y a .
SFX AO y ogo .
SFX AO y u .
SFX AO y oj .
SFX AO y om .
SFX AO y omu .
SFX AO 0 m .
SFX AO y oju .
SFX AO y i .
SFX AO y e .
SFX AO 0 h .
SFX AO 0 mi .
SFX AO y ějši/zz .
SFX AO y ějšego .
SFX AO y ějšemu .
SFX AO y ějšim .
SFX AO y ějšem .
SFX AO y ějše .
SFX AO y ějša .
SFX AO y ějšu .
SFX AO y ějšej .
SFX AO y ějšeju .
SFX AO y ějših .
SFX AO y ějšim .
SFX AO y ějšimi .
SFX AO y ěje/zz .

SFX AP Y 9
SFX AP 0 i .
SFX AP 0 a .
SFX AP 0 ov .
SFX AP 0 u .
SFX AP 0 ah .
SFX AP 0 am .
SFX AP 0 om .
SFX AP 0 ami .
SFX AP 0 e .

SFX AQ Y 9
SFX AQ 0 y .
SFX AQ 0 a .
SFX AQ 0 ov .
SFX AQ 0 u .
SFX AQ 0 ah .
SFX AQ 0 am .
SFX AQ 0 om .
SFX AQ 0 ami .
SFX AQ 0 e .

SFX AR Y 10
SFX AR a i .
SFX AR a u .
SFX AR a ov .
SFX AR a y .
SFX AR a ě .
SFX AR 0 h .
SFX AR 0 m .
SFX AR a oju .
SFX AR 0 mi .
SFX AR a o .

SFX AS Y 53
SFX AS ti l .
SFX AS ti la .
SFX AS ti lo .
SFX AS ti li .
SFX AS ti 0 .
SFX AS uti em .
SFX AS uti eš .
SFX AS uti e .
SFX AS uti emo .
SFX AS uti ete .
SFX AS i 0 .
SFX AS ti h .
SFX AS ti še .
SFX AS ti hmo .
SFX AS ti ste .
SFX AS ti hu .
SFX AS uti i .
SFX AS uti imo .
SFX AS uti ite .
SFX AS ti či .
SFX AS ti ča .
SFX AS ti če .
SFX AS uti emy .
SFX AS uti emogo .
SFX AS uti emomu .
SFX AS uti emym .
SFX AS uti emom .
SFX AS uti emo .
SFX AS uti ema .
SFX AS uti emu .
SFX AS uti emoj .
SFX AS uti emoju .
SFX AS uti emi .
SFX AS uti eme .
SFX AS uti emyh .
SFX AS uti emym .
SFX AS uti emymi .
SFX AS ti vši .
SFX AS ti všego .
SFX AS ti všemu .
SFX AS ti všim .
SFX AS ti všem .
SFX AS ti vših .
SFX AS ti všimi .
SFX AS ti vša .
SFX AS ti všu .
SFX AS ti všej .
SFX AS ti všeju .
SFX AS ti vše .
SFX AS i y .
SFX AS i a .
SFX AS i o .
SFX AS i je .

SFX AT Y 13
SFX AT y o .
SFX AT y a .
SFX AT y ogo .
SFX AT y u .
SFX AT y oj .
SFX AT y om .
SFX AT y omu .
SFX AT 0 m .
SFX AT y oju .
SFX AT y i .
SFX AT y e .
SFX AT 0 h .
SFX AT 0 mi .

SFX AU Y 2
SFX AU 0 i .
SFX AU 0 ju .

SFX AV Y 9
SFX AV 0 y .
SFX AV 0 a .
SFX AV 0 ov .
SFX AV 0 u .
SFX AV 0 ah .
SFX AV 0 am .
SFX AV 0 om .
SFX AV 0 ami .
SFX AV g že .

SFX AW Y 4
SFX AW y 0 .
SFX AW y ah .
SFX AW y am .
SFX AW y ami .

SFX AX Y 68
SFX AX ti l .
SFX AX ti la .
SFX AX ti lo .
SFX AX ti li .
SFX AX iti žu .
SFX AX ti m .
SFX AX ti š .
SFX AX ti 0 .
SFX AX ti mo .
SFX AX i e .
SFX AX iti et .
SFX AX ti h .
SFX AX ti še .
SFX AX ti hmo .
SFX AX ti ste .
SFX AX ti hu .
SFX AX iti eči .
SFX AX iti eča .
SFX AX iti eče .
SFX AX ti my .
SFX AX ti mogo .
SFX AX ti momu .
SFX AX ti mym .
SFX AX ti mom .
SFX AX ti mo .
SFX AX ti ma .
SFX AX ti mu .
SFX AX ti moj .
SFX AX ti moju .
SFX AX ti mi .
SFX AX ti me .
SFX AX ti myh .
SFX AX ti mym .
SFX AX ti mymi .
SFX AX ti vši .
SFX AX ti všego .
SFX AX ti všemu .
SFX AX ti všim .
SFX AX ti všem .
SFX AX ti vših .
SFX AX ti všimi .
SFX AX ti vša .
SFX AX ti všu .
SFX AX ti všej .
SFX AX ti všeju .
SFX AX ti vše .
SFX AX iti ženy .
SFX AX iti ženogo .
SFX AX iti ženomu .
SFX AX iti ženym .
SFX AX iti ženom .
SFX AX iti ženi .
SFX AX iti žene .
SFX AX iti ženyh .
SFX AX iti ženymi .
SFX AX iti žena .
SFX AX iti ženu .
SFX AX iti ženoj .
SFX AX iti ženoju .
SFX AX iti ženo .
SFX AX iti ženje .
SFX AX iti ženja .
SFX AX iti ženju .
SFX AX iti ženjem .
SFX AX iti ženij .
SFX AX iti ženjam .
SFX AX iti ženjami .
SFX AX iti ženjah .

SFX AY Y 27
SFX AY y o .
SFX AY y a .
SFX AY y ogo .
SFX AY y u .
SFX AY y oj .
SFX AY y om .
SFX AY y omu .
SFX AY 0 m .
SFX AY y oju .
SFX AY y i .
SFX AY y e .
SFX AY 0 h .
SFX AY 0 mi .
SFX AY ky ši/zz .
SFX AY ky šego .
SFX AY ky šemu .
SFX AY ky šim .
SFX AY ky šem .
SFX AY ky še .
SFX AY ky ša .
SFX AY ky šu .
SFX AY ky šej .
SFX AY ky šeju .
SFX AY ky ših .
SFX AY ky šim .
SFX AY ky šimi .
SFX AY zky že .

SFX AZ Y 4
SFX AZ i 0 .
SFX AZ i o .
SFX AZ i a .
SFX AZ i e .

SFX Aa Y 4
SFX Aa 0 a .
SFX Aa 0 u .
SFX Aa 0 om .
SFX Aa 0 e .

SFX Ab Y 9
SFX Ab 0 i .
SFX Ab 0 a .
SFX Ab 0 ov .
SFX Ab 0 u .
SFX Ab 0 ah .
SFX Ab 0 am .
SFX Ab 0 om .
SFX Ab 0 ami .
SFX Ab k če .

SFX Ac Y 8
SFX Ac 0 e .
SFX Ac 0 a .
SFX Ac 0 ev .
SFX Ac 0 u .
SFX Ac 0 ah .
SFX Ac 0 am .
SFX Ac 0 em .
SFX Ac 0 ami .

SFX Ad Y 53
SFX Ad ěti l .
SFX Ad ěti la .
SFX Ad ěti lo .
SFX Ad ěti li .
SFX Ad ěti u .
SFX Ad ěti em .
SFX Ad ěti eš .
SFX Ad ěti e .
SFX Ad ěti emo .
SFX Ad ěti ete .
SFX Ad ěti ut .
SFX Ad ti h .
SFX Ad ti še .
SFX Ad ti hmo .
SFX Ad ti ste .
SFX Ad ti hu .
SFX Ad ěti i .
SFX Ad ěti imo .
SFX Ad ěti ite .
SFX Ad ěti uči .
SFX Ad ěti učego .
SFX Ad ěti učemu .
SFX Ad ěti učim .
SFX Ad ěti učem .
SFX Ad ěti učih .
SFX Ad ěti učimi .
SFX Ad ěti uča .
SFX Ad ěti uču .
SFX Ad ěti učej .
SFX Ad ěti učeju .
SFX Ad ěti uče .
SFX Ad ěti emy .
SFX Ad ěti emogo .
SFX Ad ěti emomu .
SFX Ad ěti emym .
SFX Ad ěti emom .
SFX Ad ěti emo .
SFX Ad ěti ema .
SFX Ad ěti emu .
SFX Ad ěti emoj .
SFX Ad ěti emoju .
SFX Ad ěti emi .
SFX Ad ěti eme .
SFX Ad ěti emyh .
SFX Ad ěti emym .
SFX Ad ěti emymi .
SFX Ad ěti ši .
SFX Ad ěti ša .
SFX Ad ěti še .
SFX Ad ěti ty .
SFX Ad ěti ta .
SFX Ad ěti to .
SFX Ad ěti tje .

SFX Ae Y 15
SFX Ae y o .
SFX Ae y a .
SFX Ae y ogo .
SFX Ae y u .
SFX Ae y oj .
SFX Ae y om .
SFX Ae y omu .
SFX Ae 0 m .
SFX Ae y oju .
SFX Ae y i .
SFX Ae y e .
SFX Ae 0 h .
SFX Ae 0 mi .
SFX Ae y ějši .
SFX Ae y ěje .

SFX Af Y 7
SFX Af o a .
SFX Af no en .
SFX Af o u .
SFX Af o ah .
SFX Af o am .
SFX Af 0 m .
SFX Af o ami .

SFX Ag Y 9
SFX Ag a y .
SFX Ag a u .
SFX Ag ka ek .
SFX Ag a ě .
SFX Ag 0 h .
SFX Ag 0 m .
SFX Ag a oju .
SFX Ag 0 mi .
SFX Ag a o .

SFX Ah Y 9
SFX Ah ec ci .
SFX Ah ec ca .
SFX Ah ec cev .
SFX Ah ec cu .
SFX Ah ec cah .
SFX Ah ec cam .
SFX Ah ec cem .
SFX Ah ec cami .
SFX Ah ec če .

SFX Ai Y 68
SFX Ai ti l .
SFX Ai ti la .
SFX Ai ti lo .
SFX Ai ti li .
SFX Ai stiti šču .
SFX Ai ti m .
SFX Ai ti š .
SFX Ai ti 0 .
SFX Ai ti mo .
SFX Ai i e .
SFX Ai iti et .
SFX Ai ti h .
SFX Ai ti še .
SFX Ai ti hmo .
SFX Ai ti ste .
SFX Ai ti hu .
SFX Ai iti eči .
SFX Ai iti eča .
SFX Ai iti eče .
SFX Ai ti my .
SFX Ai ti mogo .
SFX Ai ti momu .
SFX Ai ti mym .
SFX Ai ti mom .
SFX Ai ti mo .
SFX Ai ti ma .
SFX Ai ti mu .
SFX Ai ti moj .
SFX Ai ti moju .
SFX Ai ti mi .
SFX Ai ti me .
SFX Ai ti myh .
SFX Ai ti mym .
SFX Ai ti mymi .
SFX Ai ti vši .
SFX Ai ti všego .
SFX Ai ti všemu .
SFX Ai ti všim .
SFX Ai ti všem .
SFX Ai ti vših .
SFX Ai ti všimi .
SFX Ai ti vša .
SFX Ai ti všu .
SFX Ai ti všej .
SFX Ai ti všeju .
SFX Ai ti vše .
SFX Ai stiti ščeny .
SFX Ai stiti ščenogo .
SFX Ai stiti ščenomu .
SFX Ai stiti ščenym .
SFX Ai stiti ščenom .
SFX Ai stiti ščeni .
SFX Ai stiti ščene .
SFX Ai stiti ščenyh .
SFX Ai stiti ščenymi .
SFX Ai stiti ščena .
SFX Ai stiti ščenu .
SFX Ai stiti ščenoj .
SFX Ai stiti ščenoju .
SFX Ai stiti ščeno .
SFX Ai stiti ščenje .
SFX Ai stiti ščenja .
SFX Ai stiti ščenju .
SFX Ai stiti ščenjem .
SFX Ai stiti ščenij .
SFX Ai stiti ščenjam .
SFX Ai stiti ščenjami .
SFX Ai stiti ščenjah .

SFX Aj Y 5
SFX Aj a u .
SFX Aj a y .
SFX Aj a ě .
SFX Aj a oju .
SFX Aj a o .

SFX Ak Y 4
SFX Ak ogo to .
SFX Ak go m .
SFX Ak go mu .
SFX Ak ogo ym .

SFX Al Y 4
SFX Al 0 a .
SFX Al 0 u .
SFX Al 0 om .
SFX Al k če .

SFX Am Y 3
SFX Am e a .
SFX Am e u .
SFX Am 0 m .

SFX An Y 6
SFX An 0 i .
SFX An 0 ij .
SFX An 0 ah .
SFX An 0 am .
SFX An 0 ju .
SFX An 0 ami .

SFX Ao Y 7
SFX Ao o a .
SFX Ao o 0 .
SFX Ao o u .
SFX Ao o ah .
SFX Ao o am .
SFX Ao 0 m .
SFX Ao o ami .

SFX Ap Y 68
SFX Ap ti l .
SFX Ap ti la .
SFX Ap ti lo .
SFX Ap ti li .
SFX Ap siti šu .
SFX Ap ti m .
SFX Ap ti š .
SFX Ap ti 0 .
SFX Ap ti mo .
SFX Ap i e .
SFX Ap iti et .
SFX Ap ti h .
SFX Ap ti še .
SFX Ap ti hmo .
SFX Ap ti ste .
SFX Ap ti hu .
SFX Ap iti eči .
SFX Ap iti eča .
SFX Ap iti eče .
SFX Ap ti my .
SFX Ap ti mogo .
SFX Ap ti momu .
SFX Ap ti mym .
SFX Ap ti mom .
SFX Ap ti mo .
SFX Ap ti ma .
SFX Ap ti mu .
SFX Ap ti moj .
SFX Ap ti moju .
SFX Ap ti mi .
SFX Ap ti me .
SFX Ap ti myh .
SFX Ap ti mym .
SFX Ap ti mymi .
SFX Ap ti vši .
SFX Ap ti všego .
SFX Ap ti všemu .
SFX Ap ti všim .
SFX Ap ti všem .
SFX Ap ti vših .
SFX Ap ti všimi .
SFX Ap ti vša .
SFX Ap ti všu .
SFX Ap ti všej .
SFX Ap ti všeju .
SFX Ap ti vše .
SFX Ap siti šeny .
SFX Ap siti šenogo .
SFX Ap siti šenomu .
SFX Ap siti šenym .
SFX Ap siti šenom .
SFX Ap siti šeni .
SFX Ap siti šene .
SFX Ap siti šenyh .
SFX Ap siti šenymi .
SFX Ap siti šena .
SFX Ap siti šenu .
SFX Ap siti šenoj .
SFX Ap siti šenoju .
SFX Ap siti šeno .
SFX Ap siti šenje .
SFX Ap siti šenja .
SFX Ap siti šenju .
SFX Ap siti šenjem .
SFX Ap siti šenij .
SFX Ap siti šenjam .
SFX Ap siti šenjami .
SFX Ap siti šenjah .

SFX Aq Y 81
SFX Aq ojdti šel .
SFX Aq ojdti šla .
SFX Aq ojdti šlo .
SFX Aq ojdti šli .
SFX Aq ti u .
SFX Aq ti em .
SFX Aq ti eš .
SFX Aq ti e .
SFX Aq ti emo .
SFX Aq ti ete .
SFX Aq ti ut .
SFX Aq ti eh .
SFX Aq ti eše .
SFX Aq ti ehmo .
SFX Aq ti este .
SFX Aq ti ehu .
SFX Aq ti i .
SFX Aq ti imo .
SFX Aq ti ite .
SFX Aq ti uči .
SFX Aq ti učego .
SFX Aq ti učemu .
SFX Aq ti učim .
SFX Aq ti učem .
SFX Aq ti učih .
SFX Aq ti učimi .
SFX Aq ti uča .
SFX Aq ti uču .
SFX Aq ti učej .
SFX Aq ti učeju .
SFX Aq ti uče .
SFX Aq ti omy .
SFX Aq ti omogo .
SFX Aq ti omomu .
SFX Aq ti omym .
SFX Aq ti omom .
SFX Aq ti omo .
SFX Aq ti oma .
SFX Aq ti omu .
SFX Aq ti omoj .
SFX Aq ti omoju .
SFX Aq ti omi .
SFX Aq ti ome .
SFX Aq ti omyh .
SFX Aq ti omym .
SFX Aq ti omymi .
SFX Aq ti omo .
SFX Aq ojdti ševši .
SFX Aq ojdti ševšego .
SFX Aq ojdti ševšemu .
SFX Aq ojdti ševšim .
SFX Aq ojdti ševšem .
SFX Aq ojdti ševših .
SFX Aq ojdti ševšimi .
SFX Aq ojdti ševša .
SFX Aq ojdti ševšu .
SFX Aq ojdti ševšej .
SFX Aq ojdti ševšeju .
SFX Aq ojdti ševše .
SFX Aq ti eny .
SFX Aq ti enogo .
SFX Aq ti enomu .
SFX Aq ti enym .
SFX Aq ti enom .
SFX Aq ti eni .
SFX Aq ti ene .
SFX Aq ti enyh .
SFX Aq ti enymi .
SFX Aq ti ena .
SFX Aq ti enu .
SFX Aq ti enoj .
SFX Aq ti enoju .
SFX Aq ti eno .
SFX Aq ti enje .
SFX Aq ti enja .
SFX Aq ti enju .
SFX Aq ti enjem .
SFX Aq ti enij .
SFX Aq ti enjam .
SFX Aq ti enjami .
SFX Aq ti enjah .

SFX Ar Y 12
SFX Ar -nebud e-nebud .
SFX Ar -nebud a-nebud .
SFX Ar -nebud ego-nebud .
SFX Ar -nebud u-nebud .
SFX Ar -nebud ej-nebud .
SFX Ar -nebud em-nebud .
SFX Ar -nebud emu-nebud .
SFX Ar -nebud im-nebud .
SFX Ar -nebud eju-nebud .
SFX Ar -nebud i-nebud .
SFX Ar -nebud ih-nebud .
SFX Ar -nebud imi-nebud .

SFX As Y 9
SFX As 0 i .
SFX As 0 a .
SFX As 0 ev .
SFX As 0 u .
SFX As 0 ah .
SFX As 0 am .
SFX As 0 em .
SFX As 0 ami .
SFX As c če .

SFX At Y 27
SFX At y o .
SFX At y a .
SFX At y ogo .
SFX At y u .
SFX At y oj .
SFX At y om .
SFX At y omu .
SFX At 0 m .
SFX At y oju .
SFX At y i .
SFX At y e .
SFX At 0 h .
SFX At 0 mi .
SFX At oky ši/zz .
SFX At oky šego .
SFX At oky šemu .
SFX At oky šim .
SFX At oky šem .
SFX At oky še .
SFX At oky ša .
SFX At oky šu .
SFX At oky šej .
SFX At oky šeju .
SFX At oky ših .
SFX At oky šim .
SFX At oky šimi .
SFX At oky je/zz .

SFX Au Y 8
SFX Au 0 i .
SFX Au 0 a .
SFX Au 0 ev .
SFX Au 0 u .
SFX Au 0 ah .
SFX Au 0 am .
SFX Au 0 em .
SFX Au 0 ami .

SFX Av Y 8
SFX Av 0 y .
SFX Av 0 a .
SFX Av 0 ov .
SFX Av 0 u .
SFX Av 0 ah .
SFX Av 0 am .
SFX Av 0 om .
SFX Av 0 ami .

SFX Aw Y 80
SFX Aw ti l .
SFX Aw ti la .
SFX Aw ti lo .
SFX Aw ti li .
SFX Aw ati u .
SFX Aw ati em .
SFX Aw ati eš .
SFX Aw ati e .
SFX Aw ati emo .
SFX Aw ati ete .
SFX Aw ati ut .
SFX Aw ti h .
SFX Aw ti še .
SFX Aw ti hmo .
SFX Aw ti ste .
SFX Aw ti hu .
SFX Aw ati 0 .
SFX Aw ati mo .
SFX Aw ati te .
SFX Aw ati uči .
SFX Aw ati učego .
SFX Aw ati učemu .
SFX Aw ati učim .
SFX Aw ati učem .
SFX Aw ati učih .
SFX Aw ati učimi .
SFX Aw ati uča .
SFX Aw ati uču .
SFX Aw ati učej .
SFX Aw ati učeju .
SFX Aw ati uče .
SFX Aw ati emy .
SFX Aw ati emogo .
SFX Aw ati emomu .
SFX Aw ati emym .
SFX Aw ati emom .
SFX Aw ati emo .
SFX Aw ati ema .
SFX Aw ati emu .
SFX Aw ati emoj .
SFX Aw ati emoju .
SFX Aw ati emi .
SFX Aw ati eme .
SFX Aw ati emyh .
SFX Aw ati emym .
SFX Aw ati emymi .
SFX Aw ti vši .
SFX Aw ti všego .
SFX Aw ti všemu .
SFX Aw ti všim .
SFX Aw ti všem .
SFX Aw ti vših .
SFX Aw ti všimi .
SFX Aw ti vša .
SFX Aw ti všu .
SFX Aw ti všej .
SFX Aw ti všeju .
SFX Aw ti vše .
SFX Aw ti ny .
SFX Aw ti nogo .
SFX Aw ti nomu .
SFX Aw ti nym .
SFX Aw ti nom .
SFX Aw ti ni .
SFX Aw ti ne .
SFX Aw ti nyh .
SFX Aw ti nymi .
SFX Aw ti na .
SFX Aw ti nu .
SFX Aw ti noj .
SFX Aw ti noju .
SFX Aw ti no .
SFX Aw ti nje .
SFX Aw ti nja .
SFX Aw ti nju .
SFX Aw ti njem .
SFX Aw ti nij .
SFX Aw ti njam .
SFX Aw ti njami .
SFX Aw ti njah .

SFX Ax Y 3
SFX Ax 0 a .
SFX Ax 0 u .
SFX Ax 0 em .

SFX Ay Y 4
SFX Ay ista ěhsot .
SFX Ay ista ěhstah .
SFX Ay ista ěmstam .
SFX Ay ista ěmistami .

SFX Az Y 9
SFX Az a y .
SFX Az a u .
SFX Az na en .
SFX Az a ě .
SFX Az 0 h .
SFX Az 0 m .
SFX Az a oju .
SFX Az 0 mi .
SFX Az a o .

SFX BA Y 9
SFX BA a i .
SFX BA a u .
SFX BA a ev .
SFX BA a e .
SFX BA 0 h .
SFX BA 0 m .
SFX BA a eju .
SFX BA 0 mi .
SFX BA a o .

SFX BB Y 7
SFX BB oko ka .
SFX BB o 0 .
SFX BB oko ku .
SFX BB oko kah .
SFX BB oko kam .
SFX BB oko kom .
SFX BB oko kami .

SFX BC Y 68
SFX BC ti l .
SFX BC ti la .
SFX BC ti lo .
SFX BC ti li .
SFX BC iti u .
SFX BC ti m .
SFX BC ti š .
SFX BC ti 0 .
SFX BC ti mo .
SFX BC i e .
SFX BC iti et .
SFX BC ti h .
SFX BC ti še .
SFX BC ti hmo .
SFX BC ti ste .
SFX BC ti hu .
SFX BC iti eči .
SFX BC iti eča .
SFX BC iti eče .
SFX BC ti my .
SFX BC ti mogo .
SFX BC ti momu .
SFX BC ti mym .
SFX BC ti mom .
SFX BC ti mo .
SFX BC ti ma .
SFX BC ti mu .
SFX BC ti moj .
SFX BC ti moju .
SFX BC ti mi .
SFX BC ti me .
SFX BC ti myh .
SFX BC ti mym .
SFX BC ti mymi .
SFX BC ti vši .
SFX BC ti všego .
SFX BC ti všemu .
SFX BC ti všim .
SFX BC ti všem .
SFX BC ti vših .
SFX BC ti všimi .
SFX BC ti vša .
SFX BC ti všu .
SFX BC ti všej .
SFX BC ti všeju .
SFX BC ti vše .
SFX BC iti eny .
SFX BC iti enogo .
SFX BC iti enomu .
SFX BC iti enym .
SFX BC iti enom .
SFX BC iti eni .
SFX BC iti ene .
SFX BC iti enyh .
SFX BC iti enymi .
SFX BC iti ena .
SFX BC iti enu .
SFX BC iti enoj .
SFX BC iti enoju .
SFX BC iti eno .
SFX BC iti enje .
SFX BC iti enja .
SFX BC iti enju .
SFX BC iti enjem .
SFX BC iti enij .
SFX BC iti enjam .
SFX BC iti enjami .
SFX BC iti enjah .

SFX BD Y 68
SFX BD ti l .
SFX BD ti la .
SFX BD ti lo .
SFX BD ti li .
SFX BD ati u .
SFX BD ati im .
SFX BD ati iš .
SFX BD ati i .
SFX BD ati imo .
SFX BD ati ite .
SFX BD ati et .
SFX BD ti h .
SFX BD ti še .
SFX BD ti hmo .
SFX BD ti ste .
SFX BD ti hu .
SFX BD ati eči .
SFX BD ati eča .
SFX BD ati eče .
SFX BD ati imy .
SFX BD ati imogo .
SFX BD ati imomu .
SFX BD ati imym .
SFX BD ati imom .
SFX BD ati imo .
SFX BD ati ima .
SFX BD ati imu .
SFX BD ati imoj .
SFX BD ati imoju .
SFX BD ati imi .
SFX BD ati ime .
SFX BD ati imyh .
SFX BD ati imym .
SFX BD ati imymi .
SFX BD ti vši .
SFX BD ti všego .
SFX BD ti všemu .
SFX BD ti všim .
SFX BD ti všem .
SFX BD ti vših .
SFX BD ti všimi .
SFX BD ti vša .
SFX BD ti všu .
SFX BD ti všej .
SFX BD ti všeju .
SFX BD ti vše .
SFX BD ti ny .
SFX BD ti nogo .
SFX BD ti nomu .
SFX BD ti nym .
SFX BD ti nom .
SFX BD ti ni .
SFX BD ti ne .
SFX BD ti nyh .
SFX BD ti nymi .
SFX BD ti na .
SFX BD ti nu .
SFX BD ti noj .
SFX BD ti noju .
SFX BD ti no .
SFX BD ti nje .
SFX BD ti nja .
SFX BD ti nju .
SFX BD ti njem .
SFX BD ti nij .
SFX BD ti njam .
SFX BD ti njami .
SFX BD ti njah .

SFX BE Y 11
SFX BE e i .
SFX BE 0 te .
SFX BE 0 ta .
SFX BE e ij .
SFX BE 0 ti .
SFX BE 0 tu .
SFX BE e ah .
SFX BE e am .
SFX BE 0 tem .
SFX BE 0 tom .
SFX BE e ami .

SFX BF Y 9
SFX BF n 0 .
SFX BF 0 a .
SFX BF in ov .
SFX BF 0 u .
SFX BF in ah .
SFX BF in am .
SFX BF 0 om .
SFX BF in ami .
SFX BF 0 e .

SFX BG Y 4
SFX BG to ego .
SFX BG to em .
SFX BG to emu .
SFX BG to im .

SFX BH Y 80
SFX BH ti l .
SFX BH ti la .
SFX BH ti lo .
SFX BH ti li .
SFX BH ti m .
SFX BH ti š .
SFX BH ti 0 .
SFX BH ti mo .
SFX BH i e .
SFX BH ti dut .
SFX BH ti h .
SFX BH ti še .
SFX BH ti hmo .
SFX BH ti ste .
SFX BH ti hu .
SFX BH ti j .
SFX BH ti jmo .
SFX BH ti jte .
SFX BH ti duči .
SFX BH ti dučego .
SFX BH ti dučemu .
SFX BH ti dučim .
SFX BH ti dučem .
SFX BH ti dučih .
SFX BH ti dučimi .
SFX BH ti duča .
SFX BH ti duču .
SFX BH ti dučej .
SFX BH ti dučeju .
SFX BH ti duče .
SFX BH ti domy .
SFX BH ti domogo .
SFX BH ti domomu .
SFX BH ti domym .
SFX BH ti domom .
SFX BH ti domo .
SFX BH ti doma .
SFX BH ti domu .
SFX BH ti domoj .
SFX BH ti domoju .
SFX BH ti domi .
SFX BH ti dome .
SFX BH ti domyh .
SFX BH ti domym .
SFX BH ti domymi .
SFX BH ti domo .
SFX BH ti vši .
SFX BH ti všego .
SFX BH ti všemu .
SFX BH ti všim .
SFX BH ti všem .
SFX BH ti vših .
SFX BH ti všimi .
SFX BH ti vša .
SFX BH ti všu .
SFX BH ti všej .
SFX BH ti všeju .
SFX BH ti vše .
SFX BH ti ny .
SFX BH ti nogo .
SFX BH ti nomu .
SFX BH ti nym .
SFX BH ti nom .
SFX BH ti ni .
SFX BH ti ne .
SFX BH ti nyh .
SFX BH ti nymi .
SFX BH ti na .
SFX BH ti nu .
SFX BH ti noj .
SFX BH ti noju .
SFX BH ti no .
SFX BH ti nje .
SFX BH ti nja .
SFX BH ti nju .
SFX BH ti njem .
SFX BH ti nij .
SFX BH ti njam .
SFX BH ti njami .
SFX BH ti njah .

SFX BI Y 4
SFX BI to-nebud ogo-nebud .
SFX BI to-nebud om-nebud .
SFX BI to-nebud omu-nebud .
SFX BI to-nebud ym-nebud .

SFX BJ Y 80
SFX BJ ti l .
SFX BJ ti la .
SFX BJ ti lo .
SFX BJ ti li .
SFX BJ zati žu .
SFX BJ zati žem .
SFX BJ zati žeš .
SFX BJ zati že .
SFX BJ zati žemo .
SFX BJ zati žete .
SFX BJ zati žut .
SFX BJ ti h .
SFX BJ ti še .
SFX BJ ti hmo .
SFX BJ ti ste .
SFX BJ ti hu .
SFX BJ zati ži .
SFX BJ zati žimo .
SFX BJ zati žite .
SFX BJ zati žuči .
SFX BJ zati žučego .
SFX BJ zati žučemu .
SFX BJ zati žučim .
SFX BJ zati žučem .
SFX BJ zati žučih .
SFX BJ zati žučimi .
SFX BJ zati žuča .
SFX BJ zati žuču .
SFX BJ zati žučej .
SFX BJ zati žučeju .
SFX BJ zati žuče .
SFX BJ zati žemy .
SFX BJ zati žemogo .
SFX BJ zati žemomu .
SFX BJ zati žemym .
SFX BJ zati žemom .
SFX BJ zati žemo .
SFX BJ zati žema .
SFX BJ zati žemu .
SFX BJ zati žemoj .
SFX BJ zati žemoju .
SFX BJ zati žemi .
SFX BJ zati žeme .
SFX BJ zati žemyh .
SFX BJ zati žemym .
SFX BJ zati žemymi .
SFX BJ ti vši .
SFX BJ ti všego .
SFX BJ ti všemu .
SFX BJ ti všim .
SFX BJ ti všem .
SFX BJ ti vših .
SFX BJ ti všimi .
SFX BJ ti vša .
SFX BJ ti všu .
SFX BJ ti všej .
SFX BJ ti všeju .
SFX BJ ti vše .
SFX BJ ti ny .
SFX BJ ti nogo .
SFX BJ ti nomu .
SFX BJ ti nym .
SFX BJ ti nom .
SFX BJ ti ni .
SFX BJ ti ne .
SFX BJ ti nyh .
SFX BJ ti nymi .
SFX BJ ti na .
SFX BJ ti nu .
SFX BJ ti noj .
SFX BJ ti noju .
SFX BJ ti no .
SFX BJ ti nje .
SFX BJ ti nja .
SFX BJ ti nju .
SFX BJ ti njem .
SFX BJ ti nij .
SFX BJ ti njam .
SFX BJ ti njami .
SFX BJ ti njah .

SFX BK Y 4
SFX BK obě ebe .
SFX BK obě e .
SFX BK obě i .
SFX BK ě oju .

SFX BL Y 4
SFX BL i ebe .
SFX BL i e .
SFX BL i obě .
SFX BL i oboju .

SFX BM Y 62
SFX BM ti l .
SFX BM ti la .
SFX BM ti lo .
SFX BM ti li .
SFX BM ti ju .
SFX BM ti jem .
SFX BM ti ješ .
SFX BM ti je .
SFX BM ti jemo .
SFX BM ti jete .
SFX BM ti jut .
SFX BM ti h .
SFX BM ti še .
SFX BM ti hmo .
SFX BM ti ste .
SFX BM ti hu .
SFX BM ti j .
SFX BM ti jmo .
SFX BM ti jte .
SFX BM ti juči .
SFX BM ti jučego .
SFX BM ti jučemu .
SFX BM ti jučim .
SFX BM ti jučem .
SFX BM ti jučih .
SFX BM ti jučimi .
SFX BM ti juča .
SFX BM ti juču .
SFX BM ti jučej .
SFX BM ti jučeju .
SFX BM ti juče .
SFX BM ti jemy .
SFX BM ti jemogo .
SFX BM ti jemomu .
SFX BM ti jemym .
SFX BM ti jemom .
SFX BM ti jemo .
SFX BM ti jema .
SFX BM ti jemu .
SFX BM ti jemoj .
SFX BM ti jemoju .
SFX BM ti jemi .
SFX BM ti jeme .
SFX BM ti jemyh .
SFX BM ti jemym .
SFX BM ti jemymi .
SFX BM ti vši .
SFX BM ti všego .
SFX BM ti všemu .
SFX BM ti všim .
SFX BM ti všem .
SFX BM ti vših .
SFX BM ti všimi .
SFX BM ti vša .
SFX BM ti všu .
SFX BM ti všej .
SFX BM ti všeju .
SFX BM ti vše .
SFX BM i y .
SFX BM i a .
SFX BM i o .
SFX BM i je .

SFX BN Y 9
SFX BN 0 y .
SFX BN 0 a .
SFX BN 0 ov .
SFX BN 0 u .
SFX BN 0 ah .
SFX BN 0 am .
SFX BN 0 om .
SFX BN 0 ami .
SFX BN k če .

SFX BO Y 16
SFX BO j 0 .
SFX BO j i .
SFX BO 0 e .
SFX BO j e .
SFX BO 0 a .
SFX BO j ev .
SFX BO 0 ev .
SFX BO 0 u .
SFX BO j ah .
SFX BO 0 ah .
SFX BO j am .
SFX BO 0 am .
SFX BO j em .
SFX BO 0 em .
SFX BO j ami .
SFX BO 0 ami .

SFX BP Y 17
SFX BP ot t .
SFX BP ot te .
SFX BP 0 e .
SFX BP ot ta .
SFX BP 0 a .
SFX BP ot tev .
SFX BP 0 ev .
SFX BP ot tu .
SFX BP 0 u .
SFX BP ot tah .
SFX BP 0 ah .
SFX BP ot tam .
SFX BP 0 am .
SFX BP ot tem .
SFX BP 0 em .
SFX BP ot tami .
SFX BP 0 ami .

SFX BQ Y 25
SFX BQ i e .
SFX BQ i a .
SFX BQ i ego .
SFX BQ i u .
SFX BQ i ej .
SFX BQ i em .
SFX BQ i emu .
SFX BQ 0 m .
SFX BQ i eju .
SFX BQ 0 h .
SFX BQ 0 mi .
SFX BQ i ejši/zz .
SFX BQ i ejšego .
SFX BQ i ejšemu .
SFX BQ i ejšim .
SFX BQ i ejšem .
SFX BQ i ejše .
SFX BQ i ejša .
SFX BQ i ejšu .
SFX BQ i ejšej .
SFX BQ i ejšeju .
SFX BQ i ejših .
SFX BQ i ejšim .
SFX BQ i ejšimi .
SFX BQ i eje/zz .

SFX BR Y 68
SFX BR ti l .
SFX BR ti la .
SFX BR ti lo .
SFX BR ti li .
SFX BR ěti ju .
SFX BR ěti im .
SFX BR ěti iš .
SFX BR ěti i .
SFX BR ěti imo .
SFX BR ěti ite .
SFX BR ěti et .
SFX BR ti h .
SFX BR ti še .
SFX BR ti hmo .
SFX BR ti ste .
SFX BR ti hu .
SFX BR ěti eči .
SFX BR ěti eča .
SFX BR ěti eče .
SFX BR ěti imy .
SFX BR ěti imogo .
SFX BR ěti imomu .
SFX BR ěti imym .
SFX BR ěti imom .
SFX BR ěti imo .
SFX BR ěti ima .
SFX BR ěti imu .
SFX BR ěti imoj .
SFX BR ěti imoju .
SFX BR ěti imi .
SFX BR ěti ime .
SFX BR ěti imyh .
SFX BR ěti imym .
SFX BR ěti imymi .
SFX BR ti vši .
SFX BR ti všego .
SFX BR ti všemu .
SFX BR ti všim .
SFX BR ti všem .
SFX BR ti vših .
SFX BR ti všimi .
SFX BR ti vša .
SFX BR ti všu .
SFX BR ti všej .
SFX BR ti všeju .
SFX BR ti vše .
SFX BR ti ny .
SFX BR ti nogo .
SFX BR ti nomu .
SFX BR ti nym .
SFX BR ti nom .
SFX BR ti ni .
SFX BR ti ne .
SFX BR ti nyh .
SFX BR ti nymi .
SFX BR ti na .
SFX BR ti nu .
SFX BR ti noj .
SFX BR ti noju .
SFX BR ti no .
SFX BR ti nje .
SFX BR ti nja .
SFX BR ti nju .
SFX BR ti njem .
SFX BR ti nij .
SFX BR ti njam .
SFX BR ti njami .
SFX BR ti njah .

SFX BS Y 9
SFX BS 0 y .
SFX BS 0 a .
SFX BS 0 ov .
SFX BS 0 u .
SFX BS 0 ah .
SFX BS 0 am .
SFX BS 0 om .
SFX BS 0 ami .
SFX BS h še .

SFX BT Y 27
SFX BT y o .
SFX BT y a .
SFX BT y ogo .
SFX BT y u .
SFX BT y oj .
SFX BT y om .
SFX BT y omu .
SFX BT 0 m .
SFX BT y oju .
SFX BT y i .
SFX BT y e .
SFX BT 0 h .
SFX BT 0 mi .
SFX BT oky ši/zz .
SFX BT oky šego .
SFX BT oky šemu .
SFX BT oky šim .
SFX BT oky šem .
SFX BT oky še .
SFX BT oky ša .
SFX BT oky šu .
SFX BT oky šej .
SFX BT oky šeju .
SFX BT oky ših .
SFX BT oky šim .
SFX BT oky šimi .
SFX BT soky še .

SFX BU Y 80
SFX BU ti l .
SFX BU ti la .
SFX BU ti lo .
SFX BU ti li .
SFX BU ěti aju .
SFX BU ěti ajem .
SFX BU ěti aješ .
SFX BU ěti aje .
SFX BU ěti ajemo .
SFX BU ěti ajete .
SFX BU ěti ajut .
SFX BU ti h .
SFX BU ti še .
SFX BU ti hmo .
SFX BU ti ste .
SFX BU ti hu .
SFX BU ěti aj .
SFX BU ěti ajmo .
SFX BU ěti ajte .
SFX BU ěti ajuči .
SFX BU ěti ajučego .
SFX BU ěti ajučemu .
SFX BU ěti ajučim .
SFX BU ěti ajučem .
SFX BU ěti ajučih .
SFX BU ěti ajučimi .
SFX BU ěti ajuča .
SFX BU ěti ajuču .
SFX BU ěti ajučej .
SFX BU ěti ajučeju .
SFX BU ěti ajuče .
SFX BU ěti ajemy .
SFX BU ěti ajemogo .
SFX BU ěti ajemomu .
SFX BU ěti ajemym .
SFX BU ěti ajemom .
SFX BU ěti ajemo .
SFX BU ěti ajema .
SFX BU ěti ajemu .
SFX BU ěti ajemoj .
SFX BU ěti ajemoju .
SFX BU ěti ajemi .
SFX BU ěti ajeme .
SFX BU ěti ajemyh .
SFX BU ěti ajemym .
SFX BU ěti ajemymi .
SFX BU ti vši .
SFX BU ti všego .
SFX BU ti všemu .
SFX BU ti všim .
SFX BU ti všem .
SFX BU ti vših .
SFX BU ti všimi .
SFX BU ti vša .
SFX BU ti všu .
SFX BU ti všej .
SFX BU ti všeju .
SFX BU ti vše .
SFX BU ti ny .
SFX BU ti nogo .
SFX BU ti nomu .
SFX BU ti nym .
SFX BU ti nom .
SFX BU ti ni .
SFX BU ti ne .
SFX BU ti nyh .
SFX BU ti nymi .
SFX BU ti na .
SFX BU ti nu .
SFX BU ti noj .
SFX BU ti noju .
SFX BU ti no .
SFX BU ti nje .
SFX BU ti nja .
SFX BU ti nju .
SFX BU ti njem .
SFX BU ti nij .
SFX BU ti njam .
SFX BU ti njami .
SFX BU ti njah .

SFX BV Y 80
SFX BV ti l .
SFX BV ti la .
SFX BV ti lo .
SFX BV ti li .
SFX BV ti ju .
SFX BV ti jem .
SFX BV ti ješ .
SFX BV ti je .
SFX BV ti jemo .
SFX BV ti jete .
SFX BV ti jut .
SFX BV ti h .
SFX BV ti še .
SFX BV ti hmo .
SFX BV ti ste .
SFX BV ti hu .
SFX BV ti j .
SFX BV ti jmo .
SFX BV ti jte .
SFX BV ti juči .
SFX BV ti jučego .
SFX BV ti jučemu .
SFX BV ti jučim .
SFX BV ti jučem .
SFX BV ti jučih .
SFX BV ti jučimi .
SFX BV ti juča .
SFX BV ti juču .
SFX BV ti jučej .
SFX BV ti jučeju .
SFX BV ti juče .
SFX BV ti jemy .
SFX BV ti jemogo .
SFX BV ti jemomu .
SFX BV ti jemym .
SFX BV ti jemom .
SFX BV ti jemo .
SFX BV ti jema .
SFX BV ti jemu .
SFX BV ti jemoj .
SFX BV ti jemoju .
SFX BV ti jemi .
SFX BV ti jeme .
SFX BV ti jemyh .
SFX BV ti jemym .
SFX BV ti jemymi .
SFX BV ti vši .
SFX BV ti všego .
SFX BV ti všemu .
SFX BV ti všim .
SFX BV ti všem .
SFX BV ti vših .
SFX BV ti všimi .
SFX BV ti vša .
SFX BV ti všu .
SFX BV ti všej .
SFX BV ti všeju .
SFX BV ti vše .
SFX BV ti ny .
SFX BV ti nogo .
SFX BV ti nomu .
SFX BV ti nym .
SFX BV ti nom .
SFX BV ti ni .
SFX BV ti ne .
SFX BV ti nyh .
SFX BV ti nymi .
SFX BV ti na .
SFX BV ti nu .
SFX BV ti noj .
SFX BV ti noju .
SFX BV ti no .
SFX BV ti nje .
SFX BV ti nja .
SFX BV ti nju .
SFX BV ti njem .
SFX BV ti nij .
SFX BV ti njam .
SFX BV ti njami .
SFX BV ti njah .

SFX BW Y 27
SFX BW y o .
SFX BW y a .
SFX BW y ogo .
SFX BW y u .
SFX BW y oj .
SFX BW y om .
SFX BW y omu .
SFX BW 0 m .
SFX BW y oju .
SFX BW y i .
SFX BW y e .
SFX BW 0 h .
SFX BW 0 mi .
SFX BW gy žějši/zz .
SFX BW gy žějšego .
SFX BW gy žějšemu .
SFX BW gy žějšim .
SFX BW gy žějšem .
SFX BW gy žějše .
SFX BW gy žějša .
SFX BW gy žějšu .
SFX BW gy žějšej .
SFX BW gy žějšeju .
SFX BW gy žějših .
SFX BW gy žějšim .
SFX BW gy žějšimi .
SFX BW gy žeje/zz .

SFX BX Y 9
SFX BX 0 i .
SFX BX 0 a .
SFX BX 0 ov .
SFX BX 0 u .
SFX BX 0 ah .
SFX BX 0 am .
SFX BX 0 om .
SFX BX 0 ami .
SFX BX h še .

SFX BY Y 80
SFX BY ti l .
SFX BY ti la .
SFX BY ti lo .
SFX BY ti li .
SFX BY ati u .
SFX BY ati em .
SFX BY ati eš .
SFX BY ati e .
SFX BY ati emo .
SFX BY ati ete .
SFX BY ati ut .
SFX BY ti h .
SFX BY ti še .
SFX BY ti hmo .
SFX BY ti ste .
SFX BY ti hu .
SFX BY ati i .
SFX BY ati imo .
SFX BY ati ite .
SFX BY ati uči .
SFX BY ati učego .
SFX BY ati učemu .
SFX BY ati učim .
SFX BY ati učem .
SFX BY ati učih .
SFX BY ati učimi .
SFX BY ati uča .
SFX BY ati uču .
SFX BY ati učej .
SFX BY ati učeju .
SFX BY ati uče .
SFX BY ati emy .
SFX BY ati emogo .
SFX BY ati emomu .
SFX BY ati emym .
SFX BY ati emom .
SFX BY ati emo .
SFX BY ati ema .
SFX BY ati emu .
SFX BY ati emoj .
SFX BY ati emoju .
SFX BY ati emi .
SFX BY ati eme .
SFX BY ati emyh .
SFX BY ati emym .
SFX BY ati emymi .
SFX BY ti vši .
SFX BY ti všego .
SFX BY ti všemu .
SFX BY ti všim .
SFX BY ti všem .
SFX BY ti vših .
SFX BY ti všimi .
SFX BY ti vša .
SFX BY ti všu .
SFX BY ti všej .
SFX BY ti všeju .
SFX BY ti vše .
SFX BY ti ny .
SFX BY ti nogo .
SFX BY ti nomu .
SFX BY ti nym .
SFX BY ti nom .
SFX BY ti ni .
SFX BY ti ne .
SFX BY ti nyh .
SFX BY ti nymi .
SFX BY ti na .
SFX BY ti nu .
SFX BY ti noj .
SFX BY ti noju .
SFX BY ti no .
SFX BY ti nje .
SFX BY ti nja .
SFX BY ti nju .
SFX BY ti njem .
SFX BY ti nij .
SFX BY ti njam .
SFX BY ti njami .
SFX BY ti njah .

SFX BZ Y 11
SFX BZ i e .
SFX BZ i a .
SFX BZ i ego .
SFX BZ i u .
SFX BZ i ej .
SFX BZ i em .
SFX BZ i emu .
SFX BZ 0 m .
SFX BZ i eju .
SFX BZ 0 h .
SFX BZ 0 mi .

SFX Ba Y 27
SFX Ba y o .
SFX Ba y a .
SFX Ba y ogo .
SFX Ba y u .
SFX Ba y oj .
SFX Ba y om .
SFX Ba y omu .
SFX Ba 0 m .
SFX Ba y oju .
SFX Ba y i .
SFX Ba y e .
SFX Ba 0 h .
SFX Ba 0 mi .
SFX Ba ky ši/zz .
SFX Ba ky šego .
SFX Ba ky šemu .
SFX Ba ky šim .
SFX Ba ky šem .
SFX Ba ky še .
SFX Ba ky ša .
SFX Ba ky šu .
SFX Ba ky šej .
SFX Ba ky šeju .
SFX Ba ky ših .
SFX Ba ky šim .
SFX Ba ky šimi .
SFX Ba ky že .

SFX Bb Y 4
SFX Bb a ě .
SFX Bb a oh .
SFX Bb a om .
SFX Bb a oma .

SFX Bc Y 80
SFX Bc ti l .
SFX Bc ti la .
SFX Bc ti lo .
SFX Bc ti li .
SFX Bc ti nu .
SFX Bc ti nem .
SFX Bc ti neš .
SFX Bc ti ne .
SFX Bc ti nemo .
SFX Bc ti nete .
SFX Bc ti nut .
SFX Bc ti h .
SFX Bc ti še .
SFX Bc ti hmo .
SFX Bc ti ste .
SFX Bc ti hu .
SFX Bc ti ni .
SFX Bc ti nimo .
SFX Bc ti nite .
SFX Bc ti nuči .
SFX Bc ti nučego .
SFX Bc ti nučemu .
SFX Bc ti nučim .
SFX Bc ti nučem .
SFX Bc ti nučih .
SFX Bc ti nučimi .
SFX Bc ti nuča .
SFX Bc ti nuču .
SFX Bc ti nučej .
SFX Bc ti nučeju .
SFX Bc ti nuče .
SFX Bc ti nemy .
SFX Bc ti nemogo .
SFX Bc ti nemomu .
SFX Bc ti nemym .
SFX Bc ti nemom .
SFX Bc ti nemo .
SFX Bc ti nema .
SFX Bc ti nemu .
SFX Bc ti nemoj .
SFX Bc ti nemoju .
SFX Bc ti nemi .
SFX Bc ti neme .
SFX Bc ti nemyh .
SFX Bc ti nemym .
SFX Bc ti nemymi .
SFX Bc ti vši .
SFX Bc ti všego .
SFX Bc ti všemu .
SFX Bc ti všim .
SFX Bc ti všem .
SFX Bc ti vših .
SFX Bc ti všimi .
SFX Bc ti vša .
SFX Bc ti všu .
SFX Bc ti všej .
SFX Bc ti všeju .
SFX Bc ti vše .
SFX Bc ti ny .
SFX Bc ti nogo .
SFX Bc ti nomu .
SFX Bc ti nym .
SFX Bc ti nom .
SFX Bc ti ni .
SFX Bc ti ne .
SFX Bc ti nyh .
SFX Bc ti nymi .
SFX Bc ti na .
SFX Bc ti nu .
SFX Bc ti noj .
SFX Bc ti noju .
SFX Bc ti no .
SFX Bc ti nje .
SFX Bc ti nja .
SFX Bc ti nju .
SFX Bc ti njem .
SFX Bc ti nij .
SFX Bc ti njam .
SFX Bc ti njami .
SFX Bc ti njah .

SFX Bd Y 62
SFX Bd ti l .
SFX Bd ti la .
SFX Bd ti lo .
SFX Bd ti li .
SFX Bd zeti ozmu .
SFX Bd zeti ozmem .
SFX Bd zeti ozmeš .
SFX Bd zeti ozme .
SFX Bd zeti ozmemo .
SFX Bd zeti ozmete .
SFX Bd zeti ozmut .
SFX Bd ti h .
SFX Bd ti še .
SFX Bd ti hmo .
SFX Bd ti ste .
SFX Bd ti hu .
SFX Bd zeti ozmi .
SFX Bd zeti ozmimo .
SFX Bd zeti ozmite .
SFX Bd zeti ozmuči .
SFX Bd zeti ozmučego .
SFX Bd zeti ozmučemu .
SFX Bd zeti ozmučim .
SFX Bd zeti ozmučem .
SFX Bd zeti ozmučih .
SFX Bd zeti ozmučimi .
SFX Bd zeti ozmuča .
SFX Bd zeti ozmuču .
SFX Bd zeti ozmučej .
SFX Bd zeti ozmučeju .
SFX Bd zeti ozmuče .
SFX Bd zeti ozmemy .
SFX Bd zeti ozmemogo .
SFX Bd zeti ozmemomu .
SFX Bd zeti ozmemym .
SFX Bd zeti ozmemom .
SFX Bd zeti ozmemo .
SFX Bd zeti ozmema .
SFX Bd zeti ozmemu .
SFX Bd zeti ozmemoj .
SFX Bd zeti ozmemoju .
SFX Bd zeti ozmemi .
SFX Bd zeti ozmeme .
SFX Bd zeti ozmemyh .
SFX Bd zeti ozmemym .
SFX Bd zeti ozmemymi .
SFX Bd ti vši .
SFX Bd ti všego .
SFX Bd ti všemu .
SFX Bd ti všim .
SFX Bd ti všem .
SFX Bd ti vših .
SFX Bd ti všimi .
SFX Bd ti vša .
SFX Bd ti všu .
SFX Bd ti všej .
SFX Bd ti všeju .
SFX Bd ti vše .
SFX Bd i y .
SFX Bd i a .
SFX Bd i o .
SFX Bd i je .

SFX Be Y 3
SFX Be e ih .
SFX Be e im .
SFX Be e imi .

SFX Bf Y 13
SFX Bf i e .
SFX Bf i a .
SFX Bf i ego .
SFX Bf i u .
SFX Bf i ej .
SFX Bf i em .
SFX Bf i emu .
SFX Bf 0 m .
SFX Bf i eju .
SFX Bf 0 h .
SFX Bf 0 mi .
SFX Bf i ejši .
SFX Bf i eje .

SFX Bg Y 9
SFX Bg ot ti .
SFX Bg ot ta .
SFX Bg ot tov .
SFX Bg ot tu .
SFX Bg ot tah .
SFX Bg ot tam .
SFX Bg ot tom .
SFX Bg ot tami .
SFX Bg ot te .

SFX Bh Y 4
SFX Bh ok ka .
SFX Bh ok ku .
SFX Bh ok kom .
SFX Bh ok če .

SFX Bi Y 7
SFX Bi o a .
SFX Bi lo el .
SFX Bi o u .
SFX Bi o ah .
SFX Bi o am .
SFX Bi 0 m .
SFX Bi o ami .

SFX Bj Y 27
SFX Bj y o .
SFX Bj y a .
SFX Bj y ogo .
SFX Bj y u .
SFX Bj y oj .
SFX Bj y om .
SFX Bj y omu .
SFX Bj 0 m .
SFX Bj y oju .
SFX Bj y i .
SFX Bj y e .
SFX Bj 0 h .
SFX Bj 0 mi .
SFX Bj ky ši/zz .
SFX Bj ky šego .
SFX Bj ky šemu .
SFX Bj ky šim .
SFX Bj ky šem .
SFX Bj ky še .
SFX Bj ky ša .
SFX Bj ky šu .
SFX Bj ky šej .
SFX Bj ky šeju .
SFX Bj ky ših .
SFX Bj ky šim .
SFX Bj ky šimi .
SFX Bj ky še .

SFX Bk Y 68
SFX Bk ti l .
SFX Bk ti la .
SFX Bk ti lo .
SFX Bk ti li .
SFX Bk ziti žu .
SFX Bk ti m .
SFX Bk ti š .
SFX Bk ti 0 .
SFX Bk ti mo .
SFX Bk i e .
SFX Bk iti et .
SFX Bk ti h .
SFX Bk ti še .
SFX Bk ti hmo .
SFX Bk ti ste .
SFX Bk ti hu .
SFX Bk iti eči .
SFX Bk iti eča .
SFX Bk iti eče .
SFX Bk ti my .
SFX Bk ti mogo .
SFX Bk ti momu .
SFX Bk ti mym .
SFX Bk ti mom .
SFX Bk ti mo .
SFX Bk ti ma .
SFX Bk ti mu .
SFX Bk ti moj .
SFX Bk ti moju .
SFX Bk ti mi .
SFX Bk ti me .
SFX Bk ti myh .
SFX Bk ti mym .
SFX Bk ti mymi .
SFX Bk ti vši .
SFX Bk ti všego .
SFX Bk ti všemu .
SFX Bk ti všim .
SFX Bk ti všem .
SFX Bk ti vših .
SFX Bk ti všimi .
SFX Bk ti vša .
SFX Bk ti všu .
SFX Bk ti všej .
SFX Bk ti všeju .
SFX Bk ti vše .
SFX Bk ziti ženy .
SFX Bk ziti ženogo .
SFX Bk ziti ženomu .
SFX Bk ziti ženym .
SFX Bk ziti ženom .
SFX Bk ziti ženi .
SFX Bk ziti žene .
SFX Bk ziti ženyh .
SFX Bk ziti ženymi .
SFX Bk ziti žena .
SFX Bk ziti ženu .
SFX Bk ziti ženoj .
SFX Bk ziti ženoju .
SFX Bk ziti ženo .
SFX Bk ziti ženje .
SFX Bk ziti ženja .
SFX Bk ziti ženju .
SFX Bk ziti ženjem .
SFX Bk ziti ženij .
SFX Bk ziti ženjam .
SFX Bk ziti ženjami .
SFX Bk ziti ženjah .

SFX Bl Y 13
SFX Bl in no .
SFX Bl in na .
SFX Bl in nogo .
SFX Bl in nu .
SFX Bl in noj .
SFX Bl in nom .
SFX Bl in nomu .
SFX Bl in nym .
SFX Bl in noju .
SFX Bl in ni .
SFX Bl in ne .
SFX Bl in nyh .
SFX Bl in nymi .

SFX Bm Y 9
SFX Bm ec ce .
SFX Bm ec ca .
SFX Bm ec cev .
SFX Bm ec cu .
SFX Bm ec cah .
SFX Bm ec cam .
SFX Bm ec cem .
SFX Bm ec cami .
SFX Bm ec če .

SFX Bn Y 68
SFX Bn ti l .
SFX Bn ti la .
SFX Bn ti lo .
SFX Bn ti li .
SFX Bn zditi ždžu .
SFX Bn ti m .
SFX Bn ti š .
SFX Bn ti 0 .
SFX Bn ti mo .
SFX Bn i e .
SFX Bn iti et .
SFX Bn ti h .
SFX Bn ti še .
SFX Bn ti hmo .
SFX Bn ti ste .
SFX Bn ti hu .
SFX Bn iti eči .
SFX Bn iti eča .
SFX Bn iti eče .
SFX Bn ti my .
SFX Bn ti mogo .
SFX Bn ti momu .
SFX Bn ti mym .
SFX Bn ti mom .
SFX Bn ti mo .
SFX Bn ti ma .
SFX Bn ti mu .
SFX Bn ti moj .
SFX Bn ti moju .
SFX Bn ti mi .
SFX Bn ti me .
SFX Bn ti myh .
SFX Bn ti mym .
SFX Bn ti mymi .
SFX Bn ti vši .
SFX Bn ti všego .
SFX Bn ti všemu .
SFX Bn ti všim .
SFX Bn ti všem .
SFX Bn ti vših .
SFX Bn ti všimi .
SFX Bn ti vša .
SFX Bn ti všu .
SFX Bn ti všej .
SFX Bn ti všeju .
SFX Bn ti vše .
SFX Bn zditi ždženy .
SFX Bn zditi ždženogo .
SFX Bn zditi ždženomu .
SFX Bn zditi ždženym .
SFX Bn zditi ždženom .
SFX Bn zditi ždženi .
SFX Bn zditi ždžene .
SFX Bn zditi ždženyh .
SFX Bn zditi ždženymi .
SFX Bn zditi ždžena .
SFX Bn zditi ždženu .
SFX Bn zditi ždženoj .
SFX Bn zditi ždženoju .
SFX Bn zditi ždženo .
SFX Bn zditi ždženje .
SFX Bn zditi ždženja .
SFX Bn zditi ždženju .
SFX Bn zditi ždženjem .
SFX Bn zditi ždženij .
SFX Bn zditi ždženjam .
SFX Bn zditi ždženjami .
SFX Bn zditi ždženjah .

SFX Bo Y 72
SFX Bo sti dl .
SFX Bo sti dla .
SFX Bo sti dlo .
SFX Bo sti dli .
SFX Bo sti du .
SFX Bo sti dem .
SFX Bo sti deš .
SFX Bo sti de .
SFX Bo sti demo .
SFX Bo sti dete .
SFX Bo sti dut .
SFX Bo sti deh .
SFX Bo sti deše .
SFX Bo sti dehmo .
SFX Bo sti deste .
SFX Bo sti dehu .
SFX Bo sti di .
SFX Bo sti dimo .
SFX Bo sti dite .
SFX Bo sti duči .
SFX Bo sti dučego .
SFX Bo sti dučemu .
SFX Bo sti dučim .
SFX Bo sti dučem .
SFX Bo sti dučih .
SFX Bo sti dučimi .
SFX Bo sti duča .
SFX Bo sti duču .
SFX Bo sti dučej .
SFX Bo sti dučeju .
SFX Bo sti duče .
SFX Bo sti domy .
SFX Bo sti domogo .
SFX Bo sti domomu .
SFX Bo sti domym .
SFX Bo sti domom .
SFX Bo sti domo .
SFX Bo sti doma .
SFX Bo sti domu .
SFX Bo sti domoj .
SFX Bo sti domoju .
SFX Bo sti domi .
SFX Bo sti dome .
SFX Bo sti domyh .
SFX Bo sti domym .
SFX Bo sti domymi .
SFX Bo sti domo .
SFX Bo sti dši .
SFX Bo sti dša .
SFX Bo sti dše .
SFX Bo sti deny .
SFX Bo sti denogo .
SFX Bo sti denomu .
SFX Bo sti denym .
SFX Bo sti denom .
SFX Bo sti deni .
SFX Bo sti dene .
SFX Bo sti denyh .
SFX Bo sti denymi .
SFX Bo sti dena .
SFX Bo sti denu .
SFX Bo sti denoj .
SFX Bo sti denoju .
SFX Bo sti deno .
SFX Bo sti denje .
SFX Bo sti denja .
SFX Bo sti denju .
SFX Bo sti denjem .
SFX Bo sti denij .
SFX Bo sti denjam .
SFX Bo sti denjami .
SFX Bo sti denjah .

SFX Bp Y 7
SFX Bp e a .
SFX Bp e 0 .
SFX Bp e u .
SFX Bp e ah .
SFX Bp e am .
SFX Bp 0 m .
SFX Bp e ami .

SFX Bq Y 68
SFX Bq ti l .
SFX Bq ti la .
SFX Bq ti lo .
SFX Bq ti li .
SFX Bq titi ču .
SFX Bq ti m .
SFX Bq ti š .
SFX Bq ti 0 .
SFX Bq ti mo .
SFX Bq i e .
SFX Bq iti et .
SFX Bq ti h .
SFX Bq ti še .
SFX Bq ti hmo .
SFX Bq ti ste .
SFX Bq ti hu .
SFX Bq iti eči .
SFX Bq iti eča .
SFX Bq iti eče .
SFX Bq ti my .
SFX Bq ti mogo .
SFX Bq ti momu .
SFX Bq ti mym .
SFX Bq ti mom .
SFX Bq ti mo .
SFX Bq ti ma .
SFX Bq ti mu .
SFX Bq ti moj .
SFX Bq ti moju .
SFX Bq ti mi .
SFX Bq ti me .
SFX Bq ti myh .
SFX Bq ti mym .
SFX Bq ti mymi .
SFX Bq ti vši .
SFX Bq ti všego .
SFX Bq ti všemu .
SFX Bq ti všim .
SFX Bq ti všem .
SFX Bq ti vših .
SFX Bq ti všimi .
SFX Bq ti vša .
SFX Bq ti všu .
SFX Bq ti všej .
SFX Bq ti všeju .
SFX Bq ti vše .
SFX Bq titi čeny .
SFX Bq titi čenogo .
SFX Bq titi čenomu .
SFX Bq titi čenym .
SFX Bq titi čenom .
SFX Bq titi čeni .
SFX Bq titi čene .
SFX Bq titi čenyh .
SFX Bq titi čenymi .
SFX Bq titi čena .
SFX Bq titi čenu .
SFX Bq titi čenoj .
SFX Bq titi čenoju .
SFX Bq titi čeno .
SFX Bq titi čenje .
SFX Bq titi čenja .
SFX Bq titi čenju .
SFX Bq titi čenjem .
SFX Bq titi čenij .
SFX Bq titi čenjam .
SFX Bq titi čenjami .
SFX Bq titi čenjah .

SFX Br Y 68
SFX Br ti l .
SFX Br ti la .
SFX Br ti lo .
SFX Br ti li .
SFX Br ěti žu .
SFX Br ěti im .
SFX Br ěti iš .
SFX Br ěti i .
SFX Br ěti imo .
SFX Br ěti ite .
SFX Br ěti et .
SFX Br ti h .
SFX Br ti še .
SFX Br ti hmo .
SFX Br ti ste .
SFX Br ti hu .
SFX Br ěti eči .
SFX Br ěti eča .
SFX Br ěti eče .
SFX Br ěti imy .
SFX Br ěti imogo .
SFX Br ěti imomu .
SFX Br ěti imym .
SFX Br ěti imom .
SFX Br ěti imo .
SFX Br ěti ima .
SFX Br ěti imu .
SFX Br ěti imoj .
SFX Br ěti imoju .
SFX Br ěti imi .
SFX Br ěti ime .
SFX Br ěti imyh .
SFX Br ěti imym .
SFX Br ěti imymi .
SFX Br ti vši .
SFX Br ti všego .
SFX Br ti všemu .
SFX Br ti všim .
SFX Br ti všem .
SFX Br ti vših .
SFX Br ti všimi .
SFX Br ti vša .
SFX Br ti všu .
SFX Br ti všej .
SFX Br ti všeju .
SFX Br ti vše .
SFX Br ti ny .
SFX Br ti nogo .
SFX Br ti nomu .
SFX Br ti nym .
SFX Br ti nom .
SFX Br ti ni .
SFX Br ti ne .
SFX Br ti nyh .
SFX Br ti nymi .
SFX Br ti na .
SFX Br ti nu .
SFX Br ti noj .
SFX Br ti noju .
SFX Br ti no .
SFX Br ti nje .
SFX Br ti nja .
SFX Br ti nju .
SFX Br ti njem .
SFX Br ti nij .
SFX Br ti njam .
SFX Br ti njami .
SFX Br ti njah .

SFX Bs Y 72
SFX Bs ti l .
SFX Bs ti la .
SFX Bs ti lo .
SFX Bs ti li .
SFX Bs ti u .
SFX Bs ti em .
SFX Bs ti eš .
SFX Bs ti e .
SFX Bs ti emo .
SFX Bs ti ete .
SFX Bs ti ut .
SFX Bs ti eh .
SFX Bs ti eše .
SFX Bs ti ehmo .
SFX Bs ti este .
SFX Bs ti ehu .
SFX Bs ti i .
SFX Bs ti imo .
SFX Bs ti ite .
SFX Bs ti uči .
SFX Bs ti učego .
SFX Bs ti učemu .
SFX Bs ti učim .
SFX Bs ti učem .
SFX Bs ti učih .
SFX Bs ti učimi .
SFX Bs ti uča .
SFX Bs ti uču .
SFX Bs ti učej .
SFX Bs ti učeju .
SFX Bs ti uče .
SFX Bs ti omy .
SFX Bs ti omogo .
SFX Bs ti omomu .
SFX Bs ti omym .
SFX Bs ti omom .
SFX Bs ti omo .
SFX Bs ti oma .
SFX Bs ti omu .
SFX Bs ti omoj .
SFX Bs ti omoju .
SFX Bs ti omi .
SFX Bs ti ome .
SFX Bs ti omyh .
SFX Bs ti omym .
SFX Bs ti omymi .
SFX Bs ti omo .
SFX Bs ti ši .
SFX Bs ti ša .
SFX Bs ti še .
SFX Bs ti eny .
SFX Bs ti enogo .
SFX Bs ti enomu .
SFX Bs ti enym .
SFX Bs ti enom .
SFX Bs ti eni .
SFX Bs ti ene .
SFX Bs ti enyh .
SFX Bs ti enymi .
SFX Bs ti ena .
SFX Bs ti enu .
SFX Bs ti enoj .
SFX Bs ti enoju .
SFX Bs ti eno .
SFX Bs ti enje .
SFX Bs ti enja .
SFX Bs ti enju .
SFX Bs ti enjem .
SFX Bs ti enij .
SFX Bs ti enjam .
SFX Bs ti enjami .
SFX Bs ti enjah .

SFX Bt Y 39
SFX Bt ti l .
SFX Bt ti la .
SFX Bt ti lo .
SFX Bt ti li .
SFX Bt ti h .
SFX Bt ti s .
SFX Bt ti 0 .
SFX Bt ti hmo .
SFX Bt ti ste .
SFX Bt yti ěh .
SFX Bt yti ěše .
SFX Bt yti ěhmo .
SFX Bt yti ěste .
SFX Bt yti ěhu .
SFX Bt yti udu .
SFX Bt yti udeš .
SFX Bt yti ude .
SFX Bt yti udemo .
SFX Bt yti udete .
SFX Bt yti udut .
SFX Bt yti ud .
SFX Bt yti udmo .
SFX Bt yti udte .
SFX Bt ti vši .
SFX Bt ti všego .
SFX Bt ti všemu .
SFX Bt ti všim .
SFX Bt ti všem .
SFX Bt ti vših .
SFX Bt ti všimi .
SFX Bt ti vša .
SFX Bt ti všu .
SFX Bt ti všej .
SFX Bt ti všeju .
SFX Bt ti vše .
SFX Bt i y .
SFX Bt i a .
SFX Bt i o .
SFX Bt i je .

SFX Bu Y 27
SFX Bu y o .
SFX Bu y a .
SFX Bu y ogo .
SFX Bu y u .
SFX Bu y oj .
SFX Bu y om .
SFX Bu y omu .
SFX Bu 0 m .
SFX Bu y oju .
SFX Bu y i .
SFX Bu y e .
SFX Bu 0 h .
SFX Bu 0 mi .
SFX Bu eky ši/zz .
SFX Bu eky šego .
SFX Bu eky šemu .
SFX Bu eky šim .
SFX Bu eky šem .
SFX Bu eky še .
SFX Bu eky ša .
SFX Bu eky šu .
SFX Bu eky šej .
SFX Bu eky šeju .
SFX Bu eky ših .
SFX Bu eky šim .
SFX Bu eky šimi .
SFX Bu eky je/zz .

SFX Bv Y 59
SFX Bv ti l .
SFX Bv ti la .
SFX Bv ti lo .
SFX Bv ti li .
SFX Bv gti žu .
SFX Bv gti žim .
SFX Bv gti žiš .
SFX Bv gti ži .
SFX Bv gti žimo .
SFX Bv gti žite .
SFX Bv gti žet .
SFX Bv gti žeh .
SFX Bv gti žeše .
SFX Bv gti žehmo .
SFX Bv gti žeste .
SFX Bv gti žehu .
SFX Bv gti žeči .
SFX Bv gti žeča .
SFX Bv gti žeče .
SFX Bv gti žimy .
SFX Bv gti žimogo .
SFX Bv gti žimomu .
SFX Bv gti žimym .
SFX Bv gti žimom .
SFX Bv gti žimo .
SFX Bv gti žima .
SFX Bv gti žimu .
SFX Bv gti žimoj .
SFX Bv gti žimoju .
SFX Bv gti žimi .
SFX Bv gti žime .
SFX Bv gti žimyh .
SFX Bv gti žimym .
SFX Bv gti žimymi .
SFX Bv ti ši .
SFX Bv ti ša .
SFX Bv ti še .
SFX Bv gti ženy .
SFX Bv gti ženogo .
SFX Bv gti ženomu .
SFX Bv gti ženym .
SFX Bv gti ženom .
SFX Bv gti ženi .
SFX Bv gti žene .
SFX Bv gti ženyh .
SFX Bv gti ženymi .
SFX Bv gti žena .
SFX Bv gti ženu .
SFX Bv gti ženoj .
SFX Bv gti ženoju .
SFX Bv gti ženo .
SFX Bv gti ženje .
SFX Bv gti ženja .
SFX Bv gti ženju .
SFX Bv gti ženjem .
SFX Bv gti ženij .
SFX Bv gti ženjam .
SFX Bv gti ženjami .
SFX Bv gti ženjah .

SFX Bw Y 5
SFX Bw y ebe .
SFX Bw y e .
SFX Bw y obě .
SFX Bw y i .
SFX Bw y oboju .

SFX Bx Y 62
SFX Bx ti l .
SFX Bx ti la .
SFX Bx ti lo .
SFX Bx ti li .
SFX Bx uti mu .
SFX Bx uti mem .
SFX Bx uti meš .
SFX Bx uti me .
SFX Bx uti memo .
SFX Bx uti mete .
SFX Bx uti mut .
SFX Bx ti h .
SFX Bx ti še .
SFX Bx ti hmo .
SFX Bx ti ste .
SFX Bx ti hu .
SFX Bx uti mi .
SFX Bx uti mimo .
SFX Bx uti mite .
SFX Bx uti muči .
SFX Bx uti mučego .
SFX Bx uti mučemu .
SFX Bx uti mučim .
SFX Bx uti mučem .
SFX Bx uti mučih .
SFX Bx uti mučimi .
SFX Bx uti muča .
SFX Bx uti muču .
SFX Bx uti mučej .
SFX Bx uti mučeju .
SFX Bx uti muče .
SFX Bx uti memy .
SFX Bx uti memogo .
SFX Bx uti memomu .
SFX Bx uti memym .
SFX Bx uti memom .
SFX Bx uti memo .
SFX Bx uti mema .
SFX Bx uti memu .
SFX Bx uti memoj .
SFX Bx uti memoju .
SFX Bx uti memi .
SFX Bx uti meme .
SFX Bx uti memyh .
SFX Bx uti memym .
SFX Bx uti memymi .
SFX Bx ti vši .
SFX Bx ti všego .
SFX Bx ti všemu .
SFX Bx ti všim .
SFX Bx ti všem .
SFX Bx ti vših .
SFX Bx ti všimi .
SFX Bx ti vša .
SFX Bx ti všu .
SFX Bx ti všej .
SFX Bx ti všeju .
SFX Bx ti vše .
SFX Bx i y .
SFX Bx i a .
SFX Bx i o .
SFX Bx i je .

SFX By Y 28
SFX By eliky 0 .
SFX By yše veliky eliko .
SFX By yše veliky elika .
SFX By yše veliky elikogo .
SFX By yše veliky eliku .
SFX By yše veliky elikoj .
SFX By yše veliky elikom .
SFX By yše veliky elikomu .
SFX By yše veliky elikym .
SFX By yše veliky elikoju .
SFX By yše veliky eliki .
SFX By yše veliky elike .
SFX By yše veliky elikyh .
SFX By yše veliky elikymi .
SFX By yše veliky ečši/zz .
SFX By yše veliky ečšego .
SFX By yše veliky ečšemu .
SFX By yše veliky ečšim .
SFX By yše veliky ečšem .
SFX By yše veliky ečše .
SFX By yše veliky ečša .
SFX By yše veliky ečšu .
SFX By yše veliky ečšej .
SFX By yše veliky ečšeju .
SFX By yše veliky ečših .
SFX By yše veliky ečšim .
SFX By yše veliky ečšimi .
SFX By yše veliky eče .

SFX Bz Y 71
SFX Bz ti l .
SFX Bz ti la .
SFX Bz ti lo .
SFX Bz ti li .
SFX Bz ti u .
SFX Bz ti em .
SFX Bz ti eš .
SFX Bz ti e .
SFX Bz ti emo .
SFX Bz ti ete .
SFX Bz ti ut .
SFX Bz ti eh .
SFX Bz ti eše .
SFX Bz ti ehmo .
SFX Bz ti este .
SFX Bz ti ehu .
SFX Bz ti i .
SFX Bz ti imo .
SFX Bz ti ite .
SFX Bz ti uči .
SFX Bz ti učego .
SFX Bz ti učemu .
SFX Bz ti učim .
SFX Bz ti učem .
SFX Bz ti učih .
SFX Bz ti učimi .
SFX Bz ti uča .
SFX Bz ti uču .
SFX Bz ti učej .
SFX Bz ti učeju .
SFX Bz ti uče .
SFX Bz ti emy .
SFX Bz ti emogo .
SFX Bz ti emomu .
SFX Bz ti emym .
SFX Bz ti emom .
SFX Bz ti emo .
SFX Bz ti ema .
SFX Bz ti emu .
SFX Bz ti emoj .
SFX Bz ti emoju .
SFX Bz ti emi .
SFX Bz ti eme .
SFX Bz ti emyh .
SFX Bz ti emym .
SFX Bz ti emymi .
SFX Bz ti ši .
SFX Bz ti ša .
SFX Bz ti še .
SFX Bz ti eny .
SFX Bz ti enogo .
SFX Bz ti enomu .
SFX Bz ti enym .
SFX Bz ti enom .
SFX Bz ti eni .
SFX Bz ti ene .
SFX Bz ti enyh .
SFX Bz ti enymi .
SFX Bz ti ena .
SFX Bz ti enu .
SFX Bz ti enoj .
SFX Bz ti enoju .
SFX Bz ti eno .
SFX Bz ti enje .
SFX Bz ti enja .
SFX Bz ti enju .
SFX Bz ti enjem .
SFX Bz ti enij .
SFX Bz ti enjam .
SFX Bz ti enjami .
SFX Bz ti enjah .

SFX CA Y 81
SFX CA jdti šel .
SFX CA jdti šla .
SFX CA jdti šlo .
SFX CA jdti šli .
SFX CA ti u .
SFX CA ti em .
SFX CA ti eš .
SFX CA ti e .
SFX CA ti emo .
SFX CA ti ete .
SFX CA ti ut .
SFX CA ti eh .
SFX CA ti eše .
SFX CA ti ehmo .
SFX CA ti este .
SFX CA ti ehu .
SFX CA ti i .
SFX CA ti imo .
SFX CA ti ite .
SFX CA ti uči .
SFX CA ti učego .
SFX CA ti učemu .
SFX CA ti učim .
SFX CA ti učem .
SFX CA ti učih .
SFX CA ti učimi .
SFX CA ti uča .
SFX CA ti uču .
SFX CA ti učej .
SFX CA ti učeju .
SFX CA ti uče .
SFX CA ti omy .
SFX CA ti omogo .
SFX CA ti omomu .
SFX CA ti omym .
SFX CA ti omom .
SFX CA ti omo .
SFX CA ti oma .
SFX CA ti omu .
SFX CA ti omoj .
SFX CA ti omoju .
SFX CA ti omi .
SFX CA ti ome .
SFX CA ti omyh .
SFX CA ti omym .
SFX CA ti omymi .
SFX CA ti omo .
SFX CA jdti ševši .
SFX CA jdti ševšego .
SFX CA jdti ševšemu .
SFX CA jdti ševšim .
SFX CA jdti ševšem .
SFX CA jdti ševših .
SFX CA jdti ševšimi .
SFX CA jdti ševša .
SFX CA jdti ševšu .
SFX CA jdti ševšej .
SFX CA jdti ševšeju .
SFX CA jdti ševše .
SFX CA ti eny .
SFX CA ti enogo .
SFX CA ti enomu .
SFX CA ti enym .
SFX CA ti enom .
SFX CA ti eni .
SFX CA ti ene .
SFX CA ti enyh .
SFX CA ti enymi .
SFX CA ti ena .
SFX CA ti enu .
SFX CA ti enoj .
SFX CA ti enoju .
SFX CA ti eno .
SFX CA ti enje .
SFX CA ti enja .
SFX CA ti enju .
SFX CA ti enjem .
SFX CA ti enij .
SFX CA ti enjam .
SFX CA ti enjami .
SFX CA ti enjah .

SFX CB Y 9
SFX CB a y .
SFX CB a u .
SFX CB ka ok .
SFX CB a ě .
SFX CB 0 h .
SFX CB 0 m .
SFX CB a oju .
SFX CB 0 mi .
SFX CB a o .

SFX CC Y 17
SFX CC onj nj .
SFX CC onj nje .
SFX CC 0 e .
SFX CC onj nja .
SFX CC 0 a .
SFX CC onj njev .
SFX CC 0 ev .
SFX CC onj nju .
SFX CC 0 u .
SFX CC onj njah .
SFX CC 0 ah .
SFX CC onj njam .
SFX CC 0 am .
SFX CC onj njem .
SFX CC 0 em .
SFX CC onj njami .
SFX CC 0 ami .

SFX CD Y 16
SFX CD ho ši .
SFX CD ho šesa .
SFX CD o a .
SFX CD ho šese .
SFX CD ho šij .
SFX CD ho šes .
SFX CD o u .
SFX CD ho šesi .
SFX CD ho šah .
SFX CD ho šesah .
SFX CD ho šam .
SFX CD ho šesam .
SFX CD 0 m .
SFX CD ho šesem .
SFX CD ho šami .
SFX CD ho šesami .

SFX CE Y 15
SFX CE e a .
SFX CE ce česa .
SFX CE ce čese .
SFX CE e 0 .
SFX CE ce čes .
SFX CE e u .
SFX CE ce česi .
SFX CE e ah .
SFX CE ce česah .
SFX CE e am .
SFX CE ce česam .
SFX CE 0 m .
SFX CE ce česem .
SFX CE e ami .
SFX CE ce česami .

SFX CF Y 71
SFX CF ti l .
SFX CF ti la .
SFX CF ti lo .
SFX CF ti li .
SFX CF ti u .
SFX CF gti žem .
SFX CF gti žeš .
SFX CF gti že .
SFX CF gti žemo .
SFX CF gti žete .
SFX CF ti ut .
SFX CF gti žeh .
SFX CF gti žeše .
SFX CF gti žehmo .
SFX CF gti žeste .
SFX CF gti žehu .
SFX CF gti ži .
SFX CF gti žimo .
SFX CF gti žite .
SFX CF ti uči .
SFX CF ti učego .
SFX CF ti učemu .
SFX CF ti učim .
SFX CF ti učem .
SFX CF ti učih .
SFX CF ti učimi .
SFX CF ti uča .
SFX CF ti uču .
SFX CF ti učej .
SFX CF ti učeju .
SFX CF ti uče .
SFX CF gti žemy .
SFX CF gti žemogo .
SFX CF gti žemomu .
SFX CF gti žemym .
SFX CF gti žemom .
SFX CF gti žemo .
SFX CF gti žema .
SFX CF gti žemu .
SFX CF gti žemoj .
SFX CF gti žemoju .
SFX CF gti žemi .
SFX CF gti žeme .
SFX CF gti žemyh .
SFX CF gti žemym .
SFX CF gti žemymi .
SFX CF ti ši .
SFX CF ti ša .
SFX CF ti še .
SFX CF gti ženy .
SFX CF gti ženogo .
SFX CF gti ženomu .
SFX CF gti ženym .
SFX CF gti ženom .
SFX CF gti ženi .
SFX CF gti žene .
SFX CF gti ženyh .
SFX CF gti ženymi .
SFX CF gti žena .
SFX CF gti ženu .
SFX CF gti ženoj .
SFX CF gti ženoju .
SFX CF gti ženo .
SFX CF gti ženje .
SFX CF gti ženja .
SFX CF gti ženju .
SFX CF gti ženjem .
SFX CF gti ženij .
SFX CF gti ženjam .
SFX CF gti ženjami .
SFX CF gti ženjah .

SFX CG Y 4
SFX CG es sa .
SFX CG es su .
SFX CG es som .
SFX CG es se .

SFX CH Y 12
SFX CH 0 e .
SFX CH 0 a .
SFX CH 0 ego .
SFX CH 0 u .
SFX CH 0 ej .
SFX CH 0 em .
SFX CH 0 emu .
SFX CH 0 im .
SFX CH 0 eju .
SFX CH 0 i .
SFX CH 0 ih .
SFX CH 0 imi .

SFX CI Y 62
SFX CI ti l .
SFX CI ti la .
SFX CI ti lo .
SFX CI ti li .
SFX CI lěti elju .
SFX CI lěti eljem .
SFX CI lěti elješ .
SFX CI lěti elje .
SFX CI lěti eljemo .
SFX CI lěti eljete .
SFX CI lěti eljut .
SFX CI ti h .
SFX CI ti še .
SFX CI ti hmo .
SFX CI ti ste .
SFX CI ti hu .
SFX CI lěti elj .
SFX CI lěti eljmo .
SFX CI lěti eljte .
SFX CI lěti eljuči .
SFX CI lěti eljučego .
SFX CI lěti eljučemu .
SFX CI lěti eljučim .
SFX CI lěti eljučem .
SFX CI lěti eljučih .
SFX CI lěti eljučimi .
SFX CI lěti eljuča .
SFX CI lěti eljuču .
SFX CI lěti eljučej .
SFX CI lěti eljučeju .
SFX CI lěti eljuče .
SFX CI lěti eljemy .
SFX CI lěti eljemogo .
SFX CI lěti eljemomu .
SFX CI lěti eljemym .
SFX CI lěti eljemom .
SFX CI lěti eljemo .
SFX CI lěti eljema .
SFX CI lěti eljemu .
SFX CI lěti eljemoj .
SFX CI lěti eljemoju .
SFX CI lěti eljemi .
SFX CI lěti eljeme .
SFX CI lěti eljemyh .
SFX CI lěti eljemym .
SFX CI lěti eljemymi .
SFX CI ti vši .
SFX CI ti všego .
SFX CI ti všemu .
SFX CI ti všim .
SFX CI ti všem .
SFX CI ti vših .
SFX CI ti všimi .
SFX CI ti vša .
SFX CI ti všu .
SFX CI ti všej .
SFX CI ti všeju .
SFX CI ti vše .
SFX CI i y .
SFX CI i a .
SFX CI i o .
SFX CI i je .

SFX CJ Y 9
SFX CJ a e .
SFX CJ a u .
SFX CJ ja ej .
SFX CJ a i .
SFX CJ 0 h .
SFX CJ 0 m .
SFX CJ a eju .
SFX CJ 0 mi .
SFX CJ a o .

SFX CK Y 9
SFX CK a y .
SFX CK a u .
SFX CK la ol .
SFX CK a ě .
SFX CK 0 h .
SFX CK 0 m .
SFX CK a oju .
SFX CK 0 mi .
SFX CK a o .

SFX CL Y 53
SFX CL eti l .
SFX CL eti la .
SFX CL eti lo .
SFX CL eti li .
SFX CL eti u .
SFX CL ti m .
SFX CL ti š .
SFX CL ti 0 .
SFX CL ti mo .
SFX CL i e .
SFX CL eti ut .
SFX CL ti h .
SFX CL ti še .
SFX CL ti hmo .
SFX CL ti ste .
SFX CL ti hu .
SFX CL eti i .
SFX CL eti imo .
SFX CL eti ite .
SFX CL eti uči .
SFX CL eti učego .
SFX CL eti učemu .
SFX CL eti učim .
SFX CL eti učem .
SFX CL eti učih .
SFX CL eti učimi .
SFX CL eti uča .
SFX CL eti uču .
SFX CL eti učej .
SFX CL eti učeju .
SFX CL eti uče .
SFX CL ti my .
SFX CL ti mogo .
SFX CL ti momu .
SFX CL ti mym .
SFX CL ti mom .
SFX CL ti mo .
SFX CL ti ma .
SFX CL ti mu .
SFX CL ti moj .
SFX CL ti moju .
SFX CL ti mi .
SFX CL ti me .
SFX CL ti myh .
SFX CL ti mym .
SFX CL ti mymi .
SFX CL eti ši .
SFX CL eti ša .
SFX CL eti še .
SFX CL eti ty .
SFX CL eti ta .
SFX CL eti to .
SFX CL eti tje .

SFX CM Y 2
SFX CM s m .
SFX CM s mi .

SFX CN Y 27
SFX CN y o .
SFX CN y a .
SFX CN y ogo .
SFX CN y u .
SFX CN y oj .
SFX CN y om .
SFX CN y omu .
SFX CN 0 m .
SFX CN y oju .
SFX CN y i .
SFX CN y e .
SFX CN 0 h .
SFX CN 0 mi .
SFX CN ky čějši/zz .
SFX CN ky čějšego .
SFX CN ky čějšemu .
SFX CN ky čějšim .
SFX CN ky čějšem .
SFX CN ky čějše .
SFX CN ky čějša .
SFX CN ky čějšu .
SFX CN ky čějšej .
SFX CN ky čějšeju .
SFX CN ky čějših .
SFX CN ky čějšim .
SFX CN ky čějšimi .
SFX CN ky čeje/zz .

SFX CO Y 80
SFX CO ti l .
SFX CO ti la .
SFX CO ti lo .
SFX CO ti li .
SFX CO skati šču .
SFX CO skati ščem .
SFX CO skati ščeš .
SFX CO skati šče .
SFX CO skati ščemo .
SFX CO skati ščete .
SFX CO skati ščut .
SFX CO ti h .
SFX CO ti še .
SFX CO ti hmo .
SFX CO ti ste .
SFX CO ti hu .
SFX CO skati šči .
SFX CO skati ščimo .
SFX CO skati ščite .
SFX CO skati ščuči .
SFX CO skati ščučego .
SFX CO skati ščučemu .
SFX CO skati ščučim .
SFX CO skati ščučem .
SFX CO skati ščučih .
SFX CO skati ščučimi .
SFX CO skati ščuča .
SFX CO skati ščuču .
SFX CO skati ščučej .
SFX CO skati ščučeju .
SFX CO skati ščuče .
SFX CO skati ščemy .
SFX CO skati ščemogo .
SFX CO skati ščemomu .
SFX CO skati ščemym .
SFX CO skati ščemom .
SFX CO skati ščemo .
SFX CO skati ščema .
SFX CO skati ščemu .
SFX CO skati ščemoj .
SFX CO skati ščemoju .
SFX CO skati ščemi .
SFX CO skati ščeme .
SFX CO skati ščemyh .
SFX CO skati ščemym .
SFX CO skati ščemymi .
SFX CO ti vši .
SFX CO ti všego .
SFX CO ti všemu .
SFX CO ti všim .
SFX CO ti všem .
SFX CO ti vših .
SFX CO ti všimi .
SFX CO ti vša .
SFX CO ti všu .
SFX CO ti všej .
SFX CO ti všeju .
SFX CO ti vše .
SFX CO ti ny .
SFX CO ti nogo .
SFX CO ti nomu .
SFX CO ti nym .
SFX CO ti nom .
SFX CO ti ni .
SFX CO ti ne .
SFX CO ti nyh .
SFX CO ti nymi .
SFX CO ti na .
SFX CO ti nu .
SFX CO ti noj .
SFX CO ti noju .
SFX CO ti no .
SFX CO ti nje .
SFX CO ti nja .
SFX CO ti nju .
SFX CO ti njem .
SFX CO ti nij .
SFX CO ti njam .
SFX CO ti njami .
SFX CO ti njah .

SFX CP Y 8
SFX CP a y .
SFX CP a u .
SFX CP a 0 .
SFX CP a ě .
SFX CP 0 h .
SFX CP 0 m .
SFX CP a oju .
SFX CP 0 mi .

SFX CQ Y 80
SFX CQ ti l .
SFX CQ ti la .
SFX CQ ti lo .
SFX CQ ti li .
SFX CQ ti u .
SFX CQ ti em .
SFX CQ ti eš .
SFX CQ ti e .
SFX CQ ti emo .
SFX CQ ti ete .
SFX CQ ti ut .
SFX CQ ti h .
SFX CQ ti še .
SFX CQ ti hmo .
SFX CQ ti ste .
SFX CQ ti hu .
SFX CQ ti i .
SFX CQ ti imo .
SFX CQ ti ite .
SFX CQ ti uči .
SFX CQ ti učego .
SFX CQ ti učemu .
SFX CQ ti učim .
SFX CQ ti učem .
SFX CQ ti učih .
SFX CQ ti učimi .
SFX CQ ti uča .
SFX CQ ti uču .
SFX CQ ti učej .
SFX CQ ti učeju .
SFX CQ ti uče .
SFX CQ ti emy .
SFX CQ ti emogo .
SFX CQ ti emomu .
SFX CQ ti emym .
SFX CQ ti emom .
SFX CQ ti emo .
SFX CQ ti ema .
SFX CQ ti emu .
SFX CQ ti emoj .
SFX CQ ti emoju .
SFX CQ ti emi .
SFX CQ ti eme .
SFX CQ ti emyh .
SFX CQ ti emym .
SFX CQ ti emymi .
SFX CQ ti vši .
SFX CQ ti všego .
SFX CQ ti všemu .
SFX CQ ti všim .
SFX CQ ti všem .
SFX CQ ti vših .
SFX CQ ti všimi .
SFX CQ ti vša .
SFX CQ ti všu .
SFX CQ ti všej .
SFX CQ ti všeju .
SFX CQ ti vše .
SFX CQ ti eny .
SFX CQ ti enogo .
SFX CQ ti enomu .
SFX CQ ti enym .
SFX CQ ti enom .
SFX CQ ti eni .
SFX CQ ti ene .
SFX CQ ti enyh .
SFX CQ ti enymi .
SFX CQ ti ena .
SFX CQ ti enu .
SFX CQ ti enoj .
SFX CQ ti enoju .
SFX CQ ti eno .
SFX CQ ti enje .
SFX CQ ti enja .
SFX CQ ti enju .
SFX CQ ti enjem .
SFX CQ ti enij .
SFX CQ ti enjam .
SFX CQ ti enjami .
SFX CQ ti enjah .

SFX CR Y 9
SFX CR et ty .
SFX CR et ta .
SFX CR et tov .
SFX CR et tu .
SFX CR et tah .
SFX CR et tam .
SFX CR et tom .
SFX CR et tami .
SFX CR et te .

SFX CS Y 4
SFX CS y ov .
SFX CS y ah .
SFX CS y am .
SFX CS y ami .

SFX CT Y 9
SFX CT el ly .
SFX CT el la .
SFX CT el lov .
SFX CT el lu .
SFX CT el lah .
SFX CT el lam .
SFX CT el lom .
SFX CT el lami .
SFX CT el le .

SFX CU Y 62
SFX CU ti l .
SFX CU ti la .
SFX CU ti lo .
SFX CU ti li .
SFX CU eti nu .
SFX CU eti nem .
SFX CU eti neš .
SFX CU eti ne .
SFX CU eti nemo .
SFX CU eti nete .
SFX CU eti nut .
SFX CU ti h .
SFX CU ti še .
SFX CU ti hmo .
SFX CU ti ste .
SFX CU ti hu .
SFX CU eti ni .
SFX CU eti nimo .
SFX CU eti nite .
SFX CU eti nuči .
SFX CU eti nučego .
SFX CU eti nučemu .
SFX CU eti nučim .
SFX CU eti nučem .
SFX CU eti nučih .
SFX CU eti nučimi .
SFX CU eti nuča .
SFX CU eti nuču .
SFX CU eti nučej .
SFX CU eti nučeju .
SFX CU eti nuče .
SFX CU eti nemy .
SFX CU eti nemogo .
SFX CU eti nemomu .
SFX CU eti nemym .
SFX CU eti nemom .
SFX CU eti nemo .
SFX CU eti nema .
SFX CU eti nemu .
SFX CU eti nemoj .
SFX CU eti nemoju .
SFX CU eti nemi .
SFX CU eti neme .
SFX CU eti nemyh .
SFX CU eti nemym .
SFX CU eti nemymi .
SFX CU ti vši .
SFX CU ti všego .
SFX CU ti všemu .
SFX CU ti všim .
SFX CU ti všem .
SFX CU ti vših .
SFX CU ti všimi .
SFX CU ti vša .
SFX CU ti všu .
SFX CU ti všej .
SFX CU ti všeju .
SFX CU ti vše .
SFX CU i y .
SFX CU i a .
SFX CU i o .
SFX CU i je .

SFX CV Y 9
SFX CV el li .
SFX CV el la .
SFX CV el lov .
SFX CV el lu .
SFX CV el lah .
SFX CV el lam .
SFX CV el lom .
SFX CV el lami .
SFX CV el le .

SFX CW Y 9
SFX CW a y .
SFX CW a u .
SFX CW ma em .
SFX CW a ě .
SFX CW 0 h .
SFX CW 0 m .
SFX CW a oju .
SFX CW 0 mi .
SFX CW a o .

SFX CX Y 27
SFX CX y o .
SFX CX y a .
SFX CX y ogo .
SFX CX y u .
SFX CX y oj .
SFX CX y om .
SFX CX y omu .
SFX CX 0 m .
SFX CX y oju .
SFX CX y i .
SFX CX y e .
SFX CX 0 h .
SFX CX 0 mi .
SFX CX hy šějši/zz .
SFX CX hy šějšego .
SFX CX hy šějšemu .
SFX CX hy šějšim .
SFX CX hy šějšem .
SFX CX hy šějše .
SFX CX hy šějša .
SFX CX hy šějšu .
SFX CX hy šějšej .
SFX CX hy šějšeju .
SFX CX hy šějših .
SFX CX hy šějšim .
SFX CX hy šějšimi .
SFX CX hy šeje/zz .

SFX CY Y 80
SFX CY ti l .
SFX CY ti la .
SFX CY ti lo .
SFX CY ti li .
SFX CY kati ču .
SFX CY kati čem .
SFX CY kati češ .
SFX CY kati če .
SFX CY kati čemo .
SFX CY kati čete .
SFX CY kati čut .
SFX CY ti h .
SFX CY ti še .
SFX CY ti hmo .
SFX CY ti ste .
SFX CY ti hu .
SFX CY kati či .
SFX CY kati čimo .
SFX CY kati čite .
SFX CY kati čuči .
SFX CY kati čučego .
SFX CY kati čučemu .
SFX CY kati čučim .
SFX CY kati čučem .
SFX CY kati čučih .
SFX CY kati čučimi .
SFX CY kati čuča .
SFX CY kati čuču .
SFX CY kati čučej .
SFX CY kati čučeju .
SFX CY kati čuče .
SFX CY kati čemy .
SFX CY kati čemogo .
SFX CY kati čemomu .
SFX CY kati čemym .
SFX CY kati čemom .
SFX CY kati čemo .
SFX CY kati čema .
SFX CY kati čemu .
SFX CY kati čemoj .
SFX CY kati čemoju .
SFX CY kati čemi .
SFX CY kati čeme .
SFX CY kati čemyh .
SFX CY kati čemym .
SFX CY kati čemymi .
SFX CY ti vši .
SFX CY ti všego .
SFX CY ti všemu .
SFX CY ti všim .
SFX CY ti všem .
SFX CY ti vših .
SFX CY ti všimi .
SFX CY ti vša .
SFX CY ti všu .
SFX CY ti všej .
SFX CY ti všeju .
SFX CY ti vše .
SFX CY ti ny .
SFX CY ti nogo .
SFX CY ti nomu .
SFX CY ti nym .
SFX CY ti nom .
SFX CY ti ni .
SFX CY ti ne .
SFX CY ti nyh .
SFX CY ti nymi .
SFX CY ti na .
SFX CY ti nu .
SFX CY ti noj .
SFX CY ti noju .
SFX CY ti no .
SFX CY ti nje .
SFX CY ti nja .
SFX CY ti nju .
SFX CY ti njem .
SFX CY ti nij .
SFX CY ti njam .
SFX CY ti njami .
SFX CY ti njah .

SFX CZ Y 68
SFX CZ ti l .
SFX CZ ti la .
SFX CZ ti lo .
SFX CZ ti li .
SFX CZ sěti šu .
SFX CZ ěti im .
SFX CZ ěti iš .
SFX CZ ěti i .
SFX CZ ěti imo .
SFX CZ ěti ite .
SFX CZ ěti et .
SFX CZ ti h .
SFX CZ ti še .
SFX CZ ti hmo .
SFX CZ ti ste .
SFX CZ ti hu .
SFX CZ ěti eči .
SFX CZ ěti eča .
SFX CZ ěti eče .
SFX CZ ěti imy .
SFX CZ ěti imogo .
SFX CZ ěti imomu .
SFX CZ ěti imym .
SFX CZ ěti imom .
SFX CZ ěti imo .
SFX CZ ěti ima .
SFX CZ ěti imu .
SFX CZ ěti imoj .
SFX CZ ěti imoju .
SFX CZ ěti imi .
SFX CZ ěti ime .
SFX CZ ěti imyh .
SFX CZ ěti imym .
SFX CZ ěti imymi .
SFX CZ ti vši .
SFX CZ ti všego .
SFX CZ ti všemu .
SFX CZ ti všim .
SFX CZ ti všem .
SFX CZ ti vših .
SFX CZ ti všimi .
SFX CZ ti vša .
SFX CZ ti všu .
SFX CZ ti všej .
SFX CZ ti všeju .
SFX CZ ti vše .
SFX CZ ti ny .
SFX CZ ti nogo .
SFX CZ ti nomu .
SFX CZ ti nym .
SFX CZ ti nom .
SFX CZ ti ni .
SFX CZ ti ne .
SFX CZ ti nyh .
SFX CZ ti nymi .
SFX CZ ti na .
SFX CZ ti nu .
SFX CZ ti noj .
SFX CZ ti noju .
SFX CZ ti no .
SFX CZ ti nje .
SFX CZ ti nja .
SFX CZ ti nju .
SFX CZ ti njem .
SFX CZ ti nij .
SFX CZ ti njam .
SFX CZ ti njami .
SFX CZ ti njah .

SFX Ca Y 15
SFX Ca o a .
SFX Ca o esa .
SFX Ca o ese .
SFX Ca o 0 .
SFX Ca o es .
SFX Ca o u .
SFX Ca o esi .
SFX Ca o ah .
SFX Ca o esah .
SFX Ca o am .
SFX Ca o esam .
SFX Ca 0 m .
SFX Ca o esem .
SFX Ca o ami .
SFX Ca o esami .

SFX Cb Y 7
SFX Cb o a .
SFX Cb ko ok .
SFX Cb o u .
SFX Cb o ah .
SFX Cb o am .
SFX Cb 0 m .
SFX Cb o ami .

SFX Cc Y 3
SFX Cc sot istah .
SFX Cc sot istam .
SFX Cc sot justami .

SFX Cd Y 72
SFX Cd sti tl .
SFX Cd sti tla .
SFX Cd sti tlo .
SFX Cd sti tli .
SFX Cd sti tu .
SFX Cd sti tem .
SFX Cd sti teš .
SFX Cd sti te .
SFX Cd sti temo .
SFX Cd sti tete .
SFX Cd sti tut .
SFX Cd sti teh .
SFX Cd sti teše .
SFX Cd sti tehmo .
SFX Cd sti teste .
SFX Cd sti tehu .
SFX Cd sti ti .
SFX Cd sti timo .
SFX Cd sti tite .
SFX Cd sti tuči .
SFX Cd sti tučego .
SFX Cd sti tučemu .
SFX Cd sti tučim .
SFX Cd sti tučem .
SFX Cd sti tučih .
SFX Cd sti tučimi .
SFX Cd sti tuča .
SFX Cd sti tuču .
SFX Cd sti tučej .
SFX Cd sti tučeju .
SFX Cd sti tuče .
SFX Cd sti tomy .
SFX Cd sti tomogo .
SFX Cd sti tomomu .
SFX Cd sti tomym .
SFX Cd sti tomom .
SFX Cd sti tomo .
SFX Cd sti toma .
SFX Cd sti tomu .
SFX Cd sti tomoj .
SFX Cd sti tomoju .
SFX Cd sti tomi .
SFX Cd sti tome .
SFX Cd sti tomyh .
SFX Cd sti tomym .
SFX Cd sti tomymi .
SFX Cd sti tomo .
SFX Cd sti tši .
SFX Cd sti tša .
SFX Cd sti tše .
SFX Cd sti teny .
SFX Cd sti tenogo .
SFX Cd sti tenomu .
SFX Cd sti tenym .
SFX Cd sti tenom .
SFX Cd sti teni .
SFX Cd sti tene .
SFX Cd sti tenyh .
SFX Cd sti tenymi .
SFX Cd sti tena .
SFX Cd sti tenu .
SFX Cd sti tenoj .
SFX Cd sti tenoju .
SFX Cd sti teno .
SFX Cd sti tenje .
SFX Cd sti tenja .
SFX Cd sti tenju .
SFX Cd sti tenjem .
SFX Cd sti tenij .
SFX Cd sti tenjam .
SFX Cd sti tenjami .
SFX Cd sti tenjah .

SFX Ce Y 11
SFX Ce j 0 .
SFX Ce ej a .
SFX Ce j go .
SFX Ce ej u .
SFX Ce j m .
SFX Ce j mu .
SFX Ce ej im .
SFX Ce 0 u .
SFX Ce ej i .
SFX Ce ej ih .
SFX Ce ej imi .

SFX Cf Y 3
SFX Cf i yh .
SFX Cf i ym .
SFX Cf i ymi .

SFX Cg Y 7
SFX Cg o a .
SFX Cg lo ol .
SFX Cg o u .
SFX Cg o ah .
SFX Cg o am .
SFX Cg 0 m .
SFX Cg o ami .

SFX Ch Y 80
SFX Ch ti l .
SFX Ch ti la .
SFX Ch ti lo .
SFX Ch ti li .
SFX Ch evati uju .
SFX Ch evati ujem .
SFX Ch evati uješ .
SFX Ch evati uje .
SFX Ch evati ujemo .
SFX Ch evati ujete .
SFX Ch evati ujut .
SFX Ch ti h .
SFX Ch ti še .
SFX Ch ti hmo .
SFX Ch ti ste .
SFX Ch ti hu .
SFX Ch evati uj .
SFX Ch evati ujmo .
SFX Ch evati ujte .
SFX Ch evati ujuči .
SFX Ch evati ujučego .
SFX Ch evati ujučemu .
SFX Ch evati ujučim .
SFX Ch evati ujučem .
SFX Ch evati ujučih .
SFX Ch evati ujučimi .
SFX Ch evati ujuča .
SFX Ch evati ujuču .
SFX Ch evati ujučej .
SFX Ch evati ujučeju .
SFX Ch evati ujuče .
SFX Ch evati ujemy .
SFX Ch evati ujemogo .
SFX Ch evati ujemomu .
SFX Ch evati ujemym .
SFX Ch evati ujemom .
SFX Ch evati ujemo .
SFX Ch evati ujema .
SFX Ch evati ujemu .
SFX Ch evati ujemoj .
SFX Ch evati ujemoju .
SFX Ch evati ujemi .
SFX Ch evati ujeme .
SFX Ch evati ujemyh .
SFX Ch evati ujemym .
SFX Ch evati ujemymi .
SFX Ch ti vši .
SFX Ch ti všego .
SFX Ch ti všemu .
SFX Ch ti všim .
SFX Ch ti všem .
SFX Ch ti vših .
SFX Ch ti všimi .
SFX Ch ti vša .
SFX Ch ti všu .
SFX Ch ti všej .
SFX Ch ti všeju .
SFX Ch ti vše .
SFX Ch ti ny .
SFX Ch ti nogo .
SFX Ch ti nomu .
SFX Ch ti nym .
SFX Ch ti nom .
SFX Ch ti ni .
SFX Ch ti ne .
SFX Ch ti nyh .
SFX Ch ti nymi .
SFX Ch ti na .
SFX Ch ti nu .
SFX Ch ti noj .
SFX Ch ti noju .
SFX Ch ti no .
SFX Ch ti nje .
SFX Ch ti nja .
SFX Ch ti nju .
SFX Ch ti njem .
SFX Ch ti nij .
SFX Ch ti njam .
SFX Ch ti njami .
SFX Ch ti njah .

SFX Ci Y 9
SFX Ci 0 i .
SFX Ci 0 a .
SFX Ci 0 ov .
SFX Ci 0 u .
SFX Ci 0 ah .
SFX Ci 0 am .
SFX Ci 0 om .
SFX Ci 0 ami .
SFX Ci g že .

SFX Cj Y 7
SFX Cj olj lj .
SFX Cj olj lja .
SFX Cj 0 a .
SFX Cj olj lju .
SFX Cj 0 u .
SFX Cj olj ljem .
SFX Cj 0 em .

SFX Ck Y 19
SFX Ck oz z .
SFX Ck oz zy .
SFX Ck 0 y .
SFX Ck oz za .
SFX Ck 0 a .
SFX Ck oz zov .
SFX Ck 0 ov .
SFX Ck oz zu .
SFX Ck 0 u .
SFX Ck oz zah .
SFX Ck 0 ah .
SFX Ck oz zam .
SFX Ck 0 am .
SFX Ck oz zom .
SFX Ck 0 om .
SFX Ck oz zami .
SFX Ck 0 ami .
SFX Ck oz ze .
SFX Ck 0 e .

SFX Cl Y 3
SFX Cl i ěh .
SFX Cl i ěm .
SFX Cl i ěmi .

SFX Cm Y 80
SFX Cm ti l .
SFX Cm ti la .
SFX Cm ti lo .
SFX Cm ti li .
SFX Cm obrati beru .
SFX Cm obrati berem .
SFX Cm obrati bereš .
SFX Cm obrati bere .
SFX Cm obrati beremo .
SFX Cm obrati berete .
SFX Cm obrati berut .
SFX Cm ti h .
SFX Cm ti še .
SFX Cm ti hmo .
SFX Cm ti ste .
SFX Cm ti hu .
SFX Cm obrati beri .
SFX Cm obrati berimo .
SFX Cm obrati berite .
SFX Cm obrati beruči .
SFX Cm obrati beručego .
SFX Cm obrati beručemu .
SFX Cm obrati beručim .
SFX Cm obrati beručem .
SFX Cm obrati beručih .
SFX Cm obrati beručimi .
SFX Cm obrati beruča .
SFX Cm obrati beruču .
SFX Cm obrati beručej .
SFX Cm obrati beručeju .
SFX Cm obrati beruče .
SFX Cm obrati beremy .
SFX Cm obrati beremogo .
SFX Cm obrati beremomu .
SFX Cm obrati beremym .
SFX Cm obrati beremom .
SFX Cm obrati beremo .
SFX Cm obrati berema .
SFX Cm obrati beremu .
SFX Cm obrati beremoj .
SFX Cm obrati beremoju .
SFX Cm obrati beremi .
SFX Cm obrati bereme .
SFX Cm obrati beremyh .
SFX Cm obrati beremym .
SFX Cm obrati beremymi .
SFX Cm ti vši .
SFX Cm ti všego .
SFX Cm ti všemu .
SFX Cm ti všim .
SFX Cm ti všem .
SFX Cm ti vših .
SFX Cm ti všimi .
SFX Cm ti vša .
SFX Cm ti všu .
SFX Cm ti všej .
SFX Cm ti všeju .
SFX Cm ti vše .
SFX Cm ti ny .
SFX Cm ti nogo .
SFX Cm ti nomu .
SFX Cm ti nym .
SFX Cm ti nom .
SFX Cm ti ni .
SFX Cm ti ne .
SFX Cm ti nyh .
SFX Cm ti nymi .
SFX Cm ti na .
SFX Cm ti nu .
SFX Cm ti noj .
SFX Cm ti noju .
SFX Cm ti no .
SFX Cm ti nje .
SFX Cm ti nja .
SFX Cm ti nju .
SFX Cm ti njem .
SFX Cm ti nij .
SFX Cm ti njam .
SFX Cm ti njami .
SFX Cm ti njah .

SFX Cn Y 4
SFX Cn 0 j .
SFX Cn i ah .
SFX Cn i am .
SFX Cn i ami .

SFX Co Y 4
SFX Co 0 a .
SFX Co 0 u .
SFX Co 0 om .
SFX Co g že .

SFX Cp Y 53
SFX Cp eti l .
SFX Cp eti la .
SFX Cp eti lo .
SFX Cp eti li .
SFX Cp reti eru .
SFX Cp reti erem .
SFX Cp reti ereš .
SFX Cp reti ere .
SFX Cp reti eremo .
SFX Cp reti erete .
SFX Cp reti erut .
SFX Cp ti h .
SFX Cp ti še .
SFX Cp ti hmo .
SFX Cp ti ste .
SFX Cp ti hu .
SFX Cp reti eri .
SFX Cp reti erimo .
SFX Cp reti erite .
SFX Cp reti eruči .
SFX Cp reti eručego .
SFX Cp reti eručemu .
SFX Cp reti eručim .
SFX Cp reti eručem .
SFX Cp reti eručih .
SFX Cp reti eručimi .
SFX Cp reti eruča .
SFX Cp reti eruču .
SFX Cp reti eručej .
SFX Cp reti eručeju .
SFX Cp reti eruče .
SFX Cp reti eremy .
SFX Cp reti eremogo .
SFX Cp reti eremomu .
SFX Cp reti eremym .
SFX Cp reti eremom .
SFX Cp reti eremo .
SFX Cp reti erema .
SFX Cp reti eremu .
SFX Cp reti eremoj .
SFX Cp reti eremoju .
SFX Cp reti eremi .
SFX Cp reti ereme .
SFX Cp reti eremyh .
SFX Cp reti eremym .
SFX Cp reti eremymi .
SFX Cp eti ši .
SFX Cp eti ša .
SFX Cp eti še .
SFX Cp eti ty .
SFX Cp eti ta .
SFX Cp eti to .
SFX Cp eti tje .

SFX Cq Y 4
SFX Cq a 0 .
SFX Cq 0 h .
SFX Cq 0 m .
SFX Cq 0 mi .

SFX Cr Y 12
SFX Cr j 0 .
SFX Cr oj a .
SFX Cr j go .
SFX Cr oj u .
SFX Cr j m .
SFX Cr j mu .
SFX Cr oj ym .
SFX Cr 0 u .
SFX Cr oj i .
SFX Cr oj e .
SFX Cr oj yh .
SFX Cr oj ymi .

SFX Cs Y 10
SFX Cs 0 ta .
SFX Cs 0 te .
SFX Cs 0 t .
SFX Cs 0 ti .
SFX Cs 0 tu .
SFX Cs 0 tah .
SFX Cs 0 tam .
SFX Cs 0 tem .
SFX Cs 0 tom .
SFX Cs 0 tami .

SFX Ct Y 4
SFX Ct e 0 .
SFX Ct e ah .
SFX Ct e am .
SFX Ct e ami .

SFX Cu Y 12
SFX Cu es se .
SFX Cu es sa .
SFX Cu es sego .
SFX Cu es su .
SFX Cu es sej .
SFX Cu es sem .
SFX Cu es semu .
SFX Cu es sim .
SFX Cu es seju .
SFX Cu es si .
SFX Cu es sih .
SFX Cu es simi .

SFX Cv Y 71
SFX Cv i l .
SFX Cv i la .
SFX Cv i lo .
SFX Cv i li .
SFX Cv i u .
SFX Cv i em .
SFX Cv i eš .
SFX Cv i e .
SFX Cv i emo .
SFX Cv i ete .
SFX Cv i ut .
SFX Cv i eh .
SFX Cv i eše .
SFX Cv i ehmo .
SFX Cv i este .
SFX Cv i ehu .
SFX Cv 0 mo .
SFX Cv 0 te .
SFX Cv i uči .
SFX Cv i učego .
SFX Cv i učemu .
SFX Cv i učim .
SFX Cv i učem .
SFX Cv i učih .
SFX Cv i učimi .
SFX Cv i uča .
SFX Cv i uču .
SFX Cv i učej .
SFX Cv i učeju .
SFX Cv i uče .
SFX Cv i omy .
SFX Cv i omogo .
SFX Cv i omomu .
SFX Cv i omym .
SFX Cv i omom .
SFX Cv i omo .
SFX Cv i oma .
SFX Cv i omu .
SFX Cv i omoj .
SFX Cv i omoju .
SFX Cv i omi .
SFX Cv i ome .
SFX Cv i omyh .
SFX Cv i omym .
SFX Cv i omymi .
SFX Cv i omo .
SFX Cv i ši .
SFX Cv i ša .
SFX Cv i še .
SFX Cv i eny .
SFX Cv i enogo .
SFX Cv i enomu .
SFX Cv i enym .
SFX Cv i enom .
SFX Cv i eni .
SFX Cv i ene .
SFX Cv i enyh .
SFX Cv i enymi .
SFX Cv i ena .
SFX Cv i enu .
SFX Cv i enoj .
SFX Cv i enoju .
SFX Cv i eno .
SFX Cv i enje .
SFX Cv i enja .
SFX Cv i enju .
SFX Cv i enjem .
SFX Cv i enij .
SFX Cv i enjam .
SFX Cv i enjami .
SFX Cv i enjah .

SFX Cw Y 80
SFX Cw ti l .
SFX Cw ti la .
SFX Cw ti lo .
SFX Cw ti li .
SFX Cw nati onu .
SFX Cw nati onem .
SFX Cw nati oneš .
SFX Cw nati one .
SFX Cw nati onemo .
SFX Cw nati onete .
SFX Cw nati onut .
SFX Cw ti h .
SFX Cw ti še .
SFX Cw ti hmo .
SFX Cw ti ste .
SFX Cw ti hu .
SFX Cw nati oni .
SFX Cw nati onimo .
SFX Cw nati onite .
SFX Cw nati onuči .
SFX Cw nati onučego .
SFX Cw nati onučemu .
SFX Cw nati onučim .
SFX Cw nati onučem .
SFX Cw nati onučih .
SFX Cw nati onučimi .
SFX Cw nati onuča .
SFX Cw nati onuču .
SFX Cw nati onučej .
SFX Cw nati onučeju .
SFX Cw nati onuče .
SFX Cw nati onemy .
SFX Cw nati onemogo .
SFX Cw nati onemomu .
SFX Cw nati onemym .
SFX Cw nati onemom .
SFX Cw nati onemo .
SFX Cw nati onema .
SFX Cw nati onemu .
SFX Cw nati onemoj .
SFX Cw nati onemoju .
SFX Cw nati onemi .
SFX Cw nati oneme .
SFX Cw nati onemyh .
SFX Cw nati onemym .
SFX Cw nati onemymi .
SFX Cw ti vši .
SFX Cw ti všego .
SFX Cw ti všemu .
SFX Cw ti všim .
SFX Cw ti všem .
SFX Cw ti vših .
SFX Cw ti všimi .
SFX Cw ti vša .
SFX Cw ti všu .
SFX Cw ti všej .
SFX Cw ti všeju .
SFX Cw ti vše .
SFX Cw ti ny .
SFX Cw ti nogo .
SFX Cw ti nomu .
SFX Cw ti nym .
SFX Cw ti nom .
SFX Cw ti ni .
SFX Cw ti ne .
SFX Cw ti nyh .
SFX Cw ti nymi .
SFX Cw ti na .
SFX Cw ti nu .
SFX Cw ti noj .
SFX Cw ti noju .
SFX Cw ti no .
SFX Cw ti nje .
SFX Cw ti nja .
SFX Cw ti nju .
SFX Cw ti njem .
SFX Cw ti nij .
SFX Cw ti njam .
SFX Cw ti njami .
SFX Cw ti njah .

SFX Cx Y 8
SFX Cx enj nje .
SFX Cx enj nja .
SFX Cx enj njev .
SFX Cx enj nju .
SFX Cx enj njah .
SFX Cx enj njam .
SFX Cx enj njem .
SFX Cx enj njami .

SFX Cy Y 4
SFX Cy to-nebud ego-nebud .
SFX Cy to-nebud em-nebud .
SFX Cy to-nebud emu-nebud .
SFX Cy to-nebud im-nebud .

SFX Cz Y 9
SFX Cz en ny .
SFX Cz en na .
SFX Cz en nov .
SFX Cz en nu .
SFX Cz en nah .
SFX Cz en nam .
SFX Cz en nom .
SFX Cz en nami .
SFX Cz en ne .

SFX DA Y 8
SFX DA elj lje .
SFX DA elj lja .
SFX DA elj ljev .
SFX DA elj lju .
SFX DA elj ljah .
SFX DA elj ljam .
SFX DA elj ljem .
SFX DA elj ljami .

SFX DB Y 16
SFX DB j 0 .
SFX DB enj ni .
SFX DB enj nje .
SFX DB enj ne .
SFX DB enj nja .
SFX DB enj nev .
SFX DB enj njev .
SFX DB enj nju .
SFX DB enj nah .
SFX DB enj njah .
SFX DB enj nam .
SFX DB enj njam .
SFX DB enj nem .
SFX DB enj njem .
SFX DB enj nami .
SFX DB enj njami .

SFX DC Y 80
SFX DC ti l .
SFX DC ti la .
SFX DC ti lo .
SFX DC ti li .
SFX DC rati eru .
SFX DC rati erem .
SFX DC rati ereš .
SFX DC rati ere .
SFX DC rati eremo .
SFX DC rati erete .
SFX DC rati erut .
SFX DC ti h .
SFX DC ti še .
SFX DC ti hmo .
SFX DC ti ste .
SFX DC ti hu .
SFX DC rati eri .
SFX DC rati erimo .
SFX DC rati erite .
SFX DC rati eruči .
SFX DC rati eručego .
SFX DC rati eručemu .
SFX DC rati eručim .
SFX DC rati eručem .
SFX DC rati eručih .
SFX DC rati eručimi .
SFX DC rati eruča .
SFX DC rati eruču .
SFX DC rati eručej .
SFX DC rati eručeju .
SFX DC rati eruče .
SFX DC rati eremy .
SFX DC rati eremogo .
SFX DC rati eremomu .
SFX DC rati eremym .
SFX DC rati eremom .
SFX DC rati eremo .
SFX DC rati erema .
SFX DC rati eremu .
SFX DC rati eremoj .
SFX DC rati eremoju .
SFX DC rati eremi .
SFX DC rati ereme .
SFX DC rati eremyh .
SFX DC rati eremym .
SFX DC rati eremymi .
SFX DC ti vši .
SFX DC ti všego .
SFX DC ti všemu .
SFX DC ti všim .
SFX DC ti všem .
SFX DC ti vših .
SFX DC ti všimi .
SFX DC ti vša .
SFX DC ti všu .
SFX DC ti všej .
SFX DC ti všeju .
SFX DC ti vše .
SFX DC ti ny .
SFX DC ti nogo .
SFX DC ti nomu .
SFX DC ti nym .
SFX DC ti nom .
SFX DC ti ni .
SFX DC ti ne .
SFX DC ti nyh .
SFX DC ti nymi .
SFX DC ti na .
SFX DC ti nu .
SFX DC ti noj .
SFX DC ti noju .
SFX DC ti no .
SFX DC ti nje .
SFX DC ti nja .
SFX DC ti nju .
SFX DC ti njem .
SFX DC ti nij .
SFX DC ti njam .
SFX DC ti njami .
SFX DC ti njah .

SFX DD Y 7
SFX DD ov vi .
SFX DD ov ve .
SFX DD ov vij .
SFX DD ov vah .
SFX DD ov vam .
SFX DD 0 ju .
SFX DD ov vami .

SFX DE Y 80
SFX DE ti l .
SFX DE ti la .
SFX DE ti lo .
SFX DE ti li .
SFX DE ati ju .
SFX DE ati jem .
SFX DE ati ješ .
SFX DE ati je .
SFX DE ati jemo .
SFX DE ati jete .
SFX DE ati jut .
SFX DE ti h .
SFX DE ti še .
SFX DE ti hmo .
SFX DE ti ste .
SFX DE ti hu .
SFX DE ati j .
SFX DE ati jmo .
SFX DE ati jte .
SFX DE ati juči .
SFX DE ati jučego .
SFX DE ati jučemu .
SFX DE ati jučim .
SFX DE ati jučem .
SFX DE ati jučih .
SFX DE ati jučimi .
SFX DE ati juča .
SFX DE ati juču .
SFX DE ati jučej .
SFX DE ati jučeju .
SFX DE ati juče .
SFX DE ati jemy .
SFX DE ati jemogo .
SFX DE ati jemomu .
SFX DE ati jemym .
SFX DE ati jemom .
SFX DE ati jemo .
SFX DE ati jema .
SFX DE ati jemu .
SFX DE ati jemoj .
SFX DE ati jemoju .
SFX DE ati jemi .
SFX DE ati jeme .
SFX DE ati jemyh .
SFX DE ati jemym .
SFX DE ati jemymi .
SFX DE ti vši .
SFX DE ti všego .
SFX DE ti všemu .
SFX DE ti všim .
SFX DE ti všem .
SFX DE ti vših .
SFX DE ti všimi .
SFX DE ti vša .
SFX DE ti všu .
SFX DE ti všej .
SFX DE ti všeju .
SFX DE ti vše .
SFX DE ti ny .
SFX DE ti nogo .
SFX DE ti nomu .
SFX DE ti nym .
SFX DE ti nom .
SFX DE ti ni .
SFX DE ti ne .
SFX DE ti nyh .
SFX DE ti nymi .
SFX DE ti na .
SFX DE ti nu .
SFX DE ti noj .
SFX DE ti noju .
SFX DE ti no .
SFX DE ti nje .
SFX DE ti nja .
SFX DE ti nju .
SFX DE ti njem .
SFX DE ti nij .
SFX DE ti njam .
SFX DE ti njami .
SFX DE ti njah .

SFX DF Y 13
SFX DF oš š .
SFX DF oš ši .
SFX DF 0 i .
SFX DF oš šij .
SFX DF 0 ij .
SFX DF oš šah .
SFX DF 0 ah .
SFX DF oš šam .
SFX DF 0 am .
SFX DF oš šju .
SFX DF 0 ju .
SFX DF oš šami .
SFX DF 0 ami .

SFX DG Y 7
SFX DG o a .
SFX DG no on .
SFX DG o u .
SFX DG o ah .
SFX DG o am .
SFX DG 0 m .
SFX DG o ami .

SFX DH Y 80
SFX DH ti l .
SFX DH ti la .
SFX DH ti lo .
SFX DH ti li .
SFX DH vati ovu .
SFX DH vati ovem .
SFX DH vati oveš .
SFX DH vati ove .
SFX DH vati ovemo .
SFX DH vati ovete .
SFX DH vati ovut .
SFX DH ti h .
SFX DH ti še .
SFX DH ti hmo .
SFX DH ti ste .
SFX DH ti hu .
SFX DH vati ovi .
SFX DH vati ovimo .
SFX DH vati ovite .
SFX DH vati ovuči .
SFX DH vati ovučego .
SFX DH vati ovučemu .
SFX DH vati ovučim .
SFX DH vati ovučem .
SFX DH vati ovučih .
SFX DH vati ovučimi .
SFX DH vati ovuča .
SFX DH vati ovuču .
SFX DH vati ovučej .
SFX DH vati ovučeju .
SFX DH vati ovuče .
SFX DH vati ovemy .
SFX DH vati ovemogo .
SFX DH vati ovemomu .
SFX DH vati ovemym .
SFX DH vati ovemom .
SFX DH vati ovemo .
SFX DH vati ovema .
SFX DH vati ovemu .
SFX DH vati ovemoj .
SFX DH vati ovemoju .
SFX DH vati ovemi .
SFX DH vati oveme .
SFX DH vati ovemyh .
SFX DH vati ovemym .
SFX DH vati ovemymi .
SFX DH ti vši .
SFX DH ti všego .
SFX DH ti všemu .
SFX DH ti všim .
SFX DH ti všem .
SFX DH ti vših .
SFX DH ti všimi .
SFX DH ti vša .
SFX DH ti všu .
SFX DH ti všej .
SFX DH ti všeju .
SFX DH ti vše .
SFX DH ti ny .
SFX DH ti nogo .
SFX DH ti nomu .
SFX DH ti nym .
SFX DH ti nom .
SFX DH ti ni .
SFX DH ti ne .
SFX DH ti nyh .
SFX DH ti nymi .
SFX DH ti na .
SFX DH ti nu .
SFX DH ti noj .
SFX DH ti noju .
SFX DH ti no .
SFX DH ti nje .
SFX DH ti nja .
SFX DH ti nju .
SFX DH ti njem .
SFX DH ti nij .
SFX DH ti njam .
SFX DH ti njami .
SFX DH ti njah .

SFX DI Y 68
SFX DI ti l .
SFX DI ti la .
SFX DI ti lo .
SFX DI ti li .
SFX DI těti ču .
SFX DI ěti im .
SFX DI ěti iš .
SFX DI ěti i .
SFX DI ěti imo .
SFX DI ěti ite .
SFX DI ěti et .
SFX DI ti h .
SFX DI ti še .
SFX DI ti hmo .
SFX DI ti ste .
SFX DI ti hu .
SFX DI ěti eči .
SFX DI ěti eča .
SFX DI ěti eče .
SFX DI ěti imy .
SFX DI ěti imogo .
SFX DI ěti imomu .
SFX DI ěti imym .
SFX DI ěti imom .
SFX DI ěti imo .
SFX DI ěti ima .
SFX DI ěti imu .
SFX DI ěti imoj .
SFX DI ěti imoju .
SFX DI ěti imi .
SFX DI ěti ime .
SFX DI ěti imyh .
SFX DI ěti imym .
SFX DI ěti imymi .
SFX DI ti vši .
SFX DI ti všego .
SFX DI ti všemu .
SFX DI ti všim .
SFX DI ti všem .
SFX DI ti vših .
SFX DI ti všimi .
SFX DI ti vša .
SFX DI ti všu .
SFX DI ti všej .
SFX DI ti všeju .
SFX DI ti vše .
SFX DI ti ny .
SFX DI ti nogo .
SFX DI ti nomu .
SFX DI ti nym .
SFX DI ti nom .
SFX DI ti ni .
SFX DI ti ne .
SFX DI ti nyh .
SFX DI ti nymi .
SFX DI ti na .
SFX DI ti nu .
SFX DI ti noj .
SFX DI ti noju .
SFX DI ti no .
SFX DI ti nje .
SFX DI ti nja .
SFX DI ti nju .
SFX DI ti njem .
SFX DI ti nij .
SFX DI ti njam .
SFX DI ti njami .
SFX DI ti njah .

SFX DJ Y 19
SFX DJ on n .
SFX DJ on ny .
SFX DJ 0 y .
SFX DJ on na .
SFX DJ 0 a .
SFX DJ on nov .
SFX DJ 0 ov .
SFX DJ on nu .
SFX DJ 0 u .
SFX DJ on nah .
SFX DJ 0 ah .
SFX DJ on nam .
SFX DJ 0 am .
SFX DJ on nom .
SFX DJ 0 om .
SFX DJ on nami .
SFX DJ 0 ami .
SFX DJ on ne .
SFX DJ 0 e .

SFX DK Y 65
SFX DK ti u .
SFX DK ti em .
SFX DK ti eš .
SFX DK ti e .
SFX DK ti emo .
SFX DK ti ete .
SFX DK ti ut .
SFX DK ti eh .
SFX DK ti eše .
SFX DK ti ehmo .
SFX DK ti este .
SFX DK ti ehu .
SFX DK ti i .
SFX DK ti imo .
SFX DK ti ite .
SFX DK ti uči .
SFX DK ti učego .
SFX DK ti učemu .
SFX DK ti učim .
SFX DK ti učem .
SFX DK ti učih .
SFX DK ti učimi .
SFX DK ti uča .
SFX DK ti uču .
SFX DK ti učej .
SFX DK ti učeju .
SFX DK ti uče .
SFX DK ti omy .
SFX DK ti omogo .
SFX DK ti omomu .
SFX DK ti omym .
SFX DK ti omom .
SFX DK ti omo .
SFX DK ti oma .
SFX DK ti omu .
SFX DK ti omoj .
SFX DK ti omoju .
SFX DK ti omi .
SFX DK ti ome .
SFX DK ti omyh .
SFX DK ti omym .
SFX DK ti omymi .
SFX DK ti omo .
SFX DK ti eny .
SFX DK ti enogo .
SFX DK ti enomu .
SFX DK ti enym .
SFX DK ti enom .
SFX DK ti eni .
SFX DK ti ene .
SFX DK ti enyh .
SFX DK ti enymi .
SFX DK ti ena .
SFX DK ti enu .
SFX DK ti enoj .
SFX DK ti enoju .
SFX DK ti eno .
SFX DK ti enje .
SFX DK ti enja .
SFX DK ti enju .
SFX DK ti enjem .
SFX DK ti enij .
SFX DK ti enjam .
SFX DK ti enjami .
SFX DK ti enjah .

SFX DL Y 63
SFX DL ti l .
SFX DL ti la .
SFX DL ti lo .
SFX DL ti li .
SFX DL yti udu .
SFX DL yti udem .
SFX DL yti udeš .
SFX DL yti ude .
SFX DL yti udemo .
SFX DL yti udete .
SFX DL yti udut .
SFX DL ti h .
SFX DL ti še .
SFX DL ti hmo .
SFX DL ti ste .
SFX DL ti hu .
SFX DL yti udi .
SFX DL yti udimo .
SFX DL yti udite .
SFX DL yti uduči .
SFX DL yti udučego .
SFX DL yti udučemu .
SFX DL yti udučim .
SFX DL yti udučem .
SFX DL yti udučih .
SFX DL yti udučimi .
SFX DL yti uduča .
SFX DL yti uduču .
SFX DL yti udučej .
SFX DL yti udučeju .
SFX DL yti uduče .
SFX DL yti udomy .
SFX DL yti udomogo .
SFX DL yti udomomu .
SFX DL yti udomym .
SFX DL yti udomom .
SFX DL yti udomo .
SFX DL yti udoma .
SFX DL yti udomu .
SFX DL yti udomoj .
SFX DL yti udomoju .
SFX DL yti udomi .
SFX DL yti udome .
SFX DL yti udomyh .
SFX DL yti udomym .
SFX DL yti udomymi .
SFX DL yti udomo .
SFX DL ti vši .
SFX DL ti všego .
SFX DL ti všemu .
SFX DL ti všim .
SFX DL ti všem .
SFX DL ti vših .
SFX DL ti všimi .
SFX DL ti vša .
SFX DL ti všu .
SFX DL ti všej .
SFX DL ti všeju .
SFX DL ti vše .
SFX DL i y .
SFX DL i a .
SFX DL i o .
SFX DL i je .

SFX DM Y 81
SFX DM ti l .
SFX DM ti la .
SFX DM ti lo .
SFX DM ti li .
SFX DM hati du .
SFX DM hati dem .
SFX DM hati deš .
SFX DM hati de .
SFX DM hati demo .
SFX DM hati dete .
SFX DM hati dut .
SFX DM ti h .
SFX DM ti še .
SFX DM ti hmo .
SFX DM ti ste .
SFX DM ti hu .
SFX DM hati di .
SFX DM hati dimo .
SFX DM hati dite .
SFX DM hati duči .
SFX DM hati dučego .
SFX DM hati dučemu .
SFX DM hati dučim .
SFX DM hati dučem .
SFX DM hati dučih .
SFX DM hati dučimi .
SFX DM hati duča .
SFX DM hati duču .
SFX DM hati dučej .
SFX DM hati dučeju .
SFX DM hati duče .
SFX DM hati domy .
SFX DM hati domogo .
SFX DM hati domomu .
SFX DM hati domym .
SFX DM hati domom .
SFX DM hati domo .
SFX DM hati doma .
SFX DM hati domu .
SFX DM hati domoj .
SFX DM hati domoju .
SFX DM hati domi .
SFX DM hati dome .
SFX DM hati domyh .
SFX DM hati domym .
SFX DM hati domymi .
SFX DM hati domo .
SFX DM ti vši .
SFX DM ti všego .
SFX DM ti všemu .
SFX DM ti všim .
SFX DM ti všem .
SFX DM ti vših .
SFX DM ti všimi .
SFX DM ti vša .
SFX DM ti všu .
SFX DM ti všej .
SFX DM ti všeju .
SFX DM ti vše .
SFX DM ti ny .
SFX DM ti nogo .
SFX DM ti nomu .
SFX DM ti nym .
SFX DM ti nom .
SFX DM ti ni .
SFX DM ti ne .
SFX DM ti nyh .
SFX DM ti nymi .
SFX DM ti na .
SFX DM ti nu .
SFX DM ti noj .
SFX DM ti noju .
SFX DM ti no .
SFX DM ti nje .
SFX DM ti nja .
SFX DM ti nju .
SFX DM ti njem .
SFX DM ti nij .
SFX DM ti njam .
SFX DM ti njami .
SFX DM ti njah .

SFX DN Y 7
SFX DN o a .
SFX DN to ot .
SFX DN o u .
SFX DN o ah .
SFX DN o am .
SFX DN 0 m .
SFX DN o ami .

SFX DO Y 68
SFX DO ti l .
SFX DO ti la .
SFX DO ti lo .
SFX DO ti li .
SFX DO ati ju .
SFX DO ati im .
SFX DO ati iš .
SFX DO ati i .
SFX DO ati imo .
SFX DO ati ite .
SFX DO ati et .
SFX DO ti h .
SFX DO ti še .
SFX DO ti hmo .
SFX DO ti ste .
SFX DO ti hu .
SFX DO ati eči .
SFX DO ati eča .
SFX DO ati eče .
SFX DO ati imy .
SFX DO ati imogo .
SFX DO ati imomu .
SFX DO ati imym .
SFX DO ati imom .
SFX DO ati imo .
SFX DO ati ima .
SFX DO ati imu .
SFX DO ati imoj .
SFX DO ati imoju .
SFX DO ati imi .
SFX DO ati ime .
SFX DO ati imyh .
SFX DO ati imym .
SFX DO ati imymi .
SFX DO ti vši .
SFX DO ti všego .
SFX DO ti všemu .
SFX DO ti všim .
SFX DO ti všem .
SFX DO ti vših .
SFX DO ti všimi .
SFX DO ti vša .
SFX DO ti všu .
SFX DO ti všej .
SFX DO ti všeju .
SFX DO ti vše .
SFX DO ti ny .
SFX DO ti nogo .
SFX DO ti nomu .
SFX DO ti nym .
SFX DO ti nom .
SFX DO ti ni .
SFX DO ti ne .
SFX DO ti nyh .
SFX DO ti nymi .
SFX DO ti na .
SFX DO ti nu .
SFX DO ti noj .
SFX DO ti noju .
SFX DO ti no .
SFX DO ti nje .
SFX DO ti nja .
SFX DO ti nju .
SFX DO ti njem .
SFX DO ti nij .
SFX DO ti njam .
SFX DO ti njami .
SFX DO ti njah .

SFX DP Y 10
SFX DP 0 na .
SFX DP 0 ne .
SFX DP 0 n .
SFX DP 0 ni .
SFX DP 0 nu .
SFX DP 0 nah .
SFX DP 0 nam .
SFX DP 0 nem .
SFX DP 0 nom .
SFX DP 0 nami .

SFX DQ Y 4
SFX DQ sot isot .
SFX DQ sot istah .
SFX DQ sot istam .
SFX DQ sot justami .

SFX DR Y 9
SFX DR es si .
SFX DR es sa .
SFX DR es sov .
SFX DR es su .
SFX DR es sah .
SFX DR es sam .
SFX DR es som .
SFX DR es sami .
SFX DR es se .

SFX DS Y 9
SFX DS i je .
SFX DS i ju .
SFX DS i ej .
SFX DS i ji .
SFX DS i jah .
SFX DS i jam .
SFX DS i jeju .
SFX DS i jami .
SFX DS i jo .

SFX DT Y 68
SFX DT ti l .
SFX DT ti la .
SFX DT ti lo .
SFX DT ti li .
SFX DT ypěti ipju .
SFX DT ypěti ipim .
SFX DT ypěti ipiš .
SFX DT ypěti ipi .
SFX DT ypěti ipimo .
SFX DT ypěti ipite .
SFX DT ypěti ipet .
SFX DT ti h .
SFX DT ti še .
SFX DT ti hmo .
SFX DT ti ste .
SFX DT ti hu .
SFX DT ypěti ipeči .
SFX DT ypěti ipeča .
SFX DT ypěti ipeče .
SFX DT ypěti ipimy .
SFX DT ypěti ipimogo .
SFX DT ypěti ipimomu .
SFX DT ypěti ipimym .
SFX DT ypěti ipimom .
SFX DT ypěti ipimo .
SFX DT ypěti ipima .
SFX DT ypěti ipimu .
SFX DT ypěti ipimoj .
SFX DT ypěti ipimoju .
SFX DT ypěti ipimi .
SFX DT ypěti ipime .
SFX DT ypěti ipimyh .
SFX DT ypěti ipimym .
SFX DT ypěti ipimymi .
SFX DT ti vši .
SFX DT ti všego .
SFX DT ti všemu .
SFX DT ti všim .
SFX DT ti všem .
SFX DT ti vših .
SFX DT ti všimi .
SFX DT ti vša .
SFX DT ti všu .
SFX DT ti všej .
SFX DT ti všeju .
SFX DT ti vše .
SFX DT ti ny .
SFX DT ti nogo .
SFX DT ti nomu .
SFX DT ti nym .
SFX DT ti nom .
SFX DT ti ni .
SFX DT ti ne .
SFX DT ti nyh .
SFX DT ti nymi .
SFX DT ti na .
SFX DT ti nu .
SFX DT ti noj .
SFX DT ti noju .
SFX DT ti no .
SFX DT ti nje .
SFX DT ti nja .
SFX DT ti nju .
SFX DT ti njem .
SFX DT ti nij .
SFX DT ti njam .
SFX DT ti njami .
SFX DT ti njah .

SFX DU Y 11
SFX DU 0 e .
SFX DU 0 i .
SFX DU 0 a .
SFX DU 0 ev .
SFX DU 0 ij .
SFX DU 0 u .
SFX DU 0 ah .
SFX DU 0 am .
SFX DU 0 em .
SFX DU 0 ju .
SFX DU 0 ami .

SFX DV Y 9
SFX DV oha hy .
SFX DV oha hu .
SFX DV oha h .
SFX DV oha hě .
SFX DV oha hah .
SFX DV oha ham .
SFX DV oha hoju .
SFX DV oha hami .
SFX DV oha ho .

SFX DW Y 9
SFX DW o a .
SFX DW no on .
SFX DW o u .
SFX DW o ah .
SFX DW o am .
SFX DW 0 m .
SFX DW o ami .
SFX DW no en .
SFX DW o ju .

SFX DX Y 19
SFX DX ob b .
SFX DX ob by .
SFX DX 0 y .
SFX DX ob ba .
SFX DX 0 a .
SFX DX ob bov .
SFX DX 0 ov .
SFX DX ob bu .
SFX DX 0 u .
SFX DX ob bah .
SFX DX 0 ah .
SFX DX ob bam .
SFX DX 0 am .
SFX DX ob bom .
SFX DX 0 om .
SFX DX ob bami .
SFX DX 0 ami .
SFX DX ob be .
SFX DX 0 e .

SFX DY Y 4
SFX DY i ov .
SFX DY i ah .
SFX DY i am .
SFX DY i ami .

SFX DZ Y 80
SFX DZ ti l .
SFX DZ ti la .
SFX DZ ti lo .
SFX DZ ti li .
SFX DZ vati ju .
SFX DZ vati jem .
SFX DZ vati ješ .
SFX DZ vati je .
SFX DZ vati jemo .
SFX DZ vati jete .
SFX DZ vati jut .
SFX DZ ti h .
SFX DZ ti še .
SFX DZ ti hmo .
SFX DZ ti ste .
SFX DZ ti hu .
SFX DZ vati j .
SFX DZ vati jmo .
SFX DZ vati jte .
SFX DZ vati juči .
SFX DZ vati jučego .
SFX DZ vati jučemu .
SFX DZ vati jučim .
SFX DZ vati jučem .
SFX DZ vati jučih .
SFX DZ vati jučimi .
SFX DZ vati juča .
SFX DZ vati juču .
SFX DZ vati jučej .
SFX DZ vati jučeju .
SFX DZ vati juče .
SFX DZ vati jemy .
SFX DZ vati jemogo .
SFX DZ vati jemomu .
SFX DZ vati jemym .
SFX DZ vati jemom .
SFX DZ vati jemo .
SFX DZ vati jema .
SFX DZ vati jemu .
SFX DZ vati jemoj .
SFX DZ vati jemoju .
SFX DZ vati jemi .
SFX DZ vati jeme .
SFX DZ vati jemyh .
SFX DZ vati jemym .
SFX DZ vati jemymi .
SFX DZ ti vši .
SFX DZ ti všego .
SFX DZ ti všemu .
SFX DZ ti všim .
SFX DZ ti všem .
SFX DZ ti vših .
SFX DZ ti všimi .
SFX DZ ti vša .
SFX DZ ti všu .
SFX DZ ti všej .
SFX DZ ti všeju .
SFX DZ ti vše .
SFX DZ ti ny .
SFX DZ ti nogo .
SFX DZ ti nomu .
SFX DZ ti nym .
SFX DZ ti nom .
SFX DZ ti ni .
SFX DZ ti ne .
SFX DZ ti nyh .
SFX DZ ti nymi .
SFX DZ ti na .
SFX DZ ti nu .
SFX DZ ti noj .
SFX DZ ti noju .
SFX DZ ti no .
SFX DZ ti nje .
SFX DZ ti nja .
SFX DZ ti nju .
SFX DZ ti njem .
SFX DZ ti nij .
SFX DZ ti njam .
SFX DZ ti njami .
SFX DZ ti njah .

SFX Da Y 27
SFX Da y o .
SFX Da y a .
SFX Da y ogo .
SFX Da y u .
SFX Da y oj .
SFX Da y om .
SFX Da y omu .
SFX Da 0 m .
SFX Da y oju .
SFX Da y i .
SFX Da y e .
SFX Da 0 h .
SFX Da 0 mi .
SFX Da ky ši/zz .
SFX Da ky šego .
SFX Da ky šemu .
SFX Da ky šim .
SFX Da ky šem .
SFX Da ky še .
SFX Da ky ša .
SFX Da ky šu .
SFX Da ky šej .
SFX Da ky šeju .
SFX Da ky ših .
SFX Da ky šim .
SFX Da ky šimi .
SFX Da tky če .

SFX Db Y 9
SFX Db ev jvi .
SFX Db ev jva .
SFX Db ev jvov .
SFX Db ev jvu .
SFX Db ev jvah .
SFX Db ev jvam .
SFX Db ev jvom .
SFX Db ev jvami .
SFX Db ev jve .

SFX Dc Y 80
SFX Dc ti l .
SFX Dc ti la .
SFX Dc ti lo .
SFX Dc ti li .
SFX Dc gati žu .
SFX Dc gati žem .
SFX Dc gati žeš .
SFX Dc gati že .
SFX Dc gati žemo .
SFX Dc gati žete .
SFX Dc gati žut .
SFX Dc ti h .
SFX Dc ti še .
SFX Dc ti hmo .
SFX Dc ti ste .
SFX Dc ti hu .
SFX Dc gati ži .
SFX Dc gati žimo .
SFX Dc gati žite .
SFX Dc gati žuči .
SFX Dc gati žučego .
SFX Dc gati žučemu .
SFX Dc gati žučim .
SFX Dc gati žučem .
SFX Dc gati žučih .
SFX Dc gati žučimi .
SFX Dc gati žuča .
SFX Dc gati žuču .
SFX Dc gati žučej .
SFX Dc gati žučeju .
SFX Dc gati žuče .
SFX Dc gati žemy .
SFX Dc gati žemogo .
SFX Dc gati žemomu .
SFX Dc gati žemym .
SFX Dc gati žemom .
SFX Dc gati žemo .
SFX Dc gati žema .
SFX Dc gati žemu .
SFX Dc gati žemoj .
SFX Dc gati žemoju .
SFX Dc gati žemi .
SFX Dc gati žeme .
SFX Dc gati žemyh .
SFX Dc gati žemym .
SFX Dc gati žemymi .
SFX Dc ti vši .
SFX Dc ti všego .
SFX Dc ti všemu .
SFX Dc ti všim .
SFX Dc ti všem .
SFX Dc ti vših .
SFX Dc ti všimi .
SFX Dc ti vša .
SFX Dc ti všu .
SFX Dc ti všej .
SFX Dc ti všeju .
SFX Dc ti vše .
SFX Dc ti ny .
SFX Dc ti nogo .
SFX Dc ti nomu .
SFX Dc ti nym .
SFX Dc ti nom .
SFX Dc ti ni .
SFX Dc ti ne .
SFX Dc ti nyh .
SFX Dc ti nymi .
SFX Dc ti na .
SFX Dc ti nu .
SFX Dc ti noj .
SFX Dc ti noju .
SFX Dc ti no .
SFX Dc ti nje .
SFX Dc ti nja .
SFX Dc ti nju .
SFX Dc ti njem .
SFX Dc ti nij .
SFX Dc ti njam .
SFX Dc ti njami .
SFX Dc ti njah .

SFX Dd Y 27
SFX Dd y o .
SFX Dd y a .
SFX Dd y ogo .
SFX Dd y u .
SFX Dd y oj .
SFX Dd y om .
SFX Dd y omu .
SFX Dd 0 m .
SFX Dd y oju .
SFX Dd y i .
SFX Dd y e .
SFX Dd 0 h .
SFX Dd 0 mi .
SFX Dd aly enši/zz .
SFX Dd aly enšego .
SFX Dd aly enšemu .
SFX Dd aly enšim .
SFX Dd aly enšem .
SFX Dd aly enše .
SFX Dd aly enša .
SFX Dd aly enšu .
SFX Dd aly enšej .
SFX Dd aly enšeju .
SFX Dd aly enših .
SFX Dd aly enšim .
SFX Dd aly enšimi .
SFX Dd aly enje/zz .

SFX De Y 13
SFX De y-nebud o-nebud .
SFX De y-nebud a-nebud .
SFX De y-nebud ogo-nebud .
SFX De y-nebud u-nebud .
SFX De y-nebud oj-nebud .
SFX De y-nebud om-nebud .
SFX De y-nebud omu-nebud .
SFX De -nebud m-nebud .
SFX De y-nebud oju-nebud .
SFX De y-nebud i-nebud .
SFX De y-nebud e-nebud .
SFX De -nebud h-nebud .
SFX De -nebud mi-nebud .

SFX Df Y 7
SFX Df e a .
SFX Df je ej .
SFX Df e u .
SFX Df e ah .
SFX Df e am .
SFX Df 0 m .
SFX Df e ami .

SFX Dg Y 9
SFX Dg oh h .
SFX Dg oh ha .
SFX Dg 0 a .
SFX Dg oh hu .
SFX Dg 0 u .
SFX Dg oh hom .
SFX Dg 0 om .
SFX Dg oh še .
SFX Dg h še .

SFX Dh Y 71
SFX Dh ti l .
SFX Dh ti la .
SFX Dh ti lo .
SFX Dh ti li .
SFX Dh ti u .
SFX Dh kti čem .
SFX Dh kti češ .
SFX Dh kti če .
SFX Dh kti čemo .
SFX Dh kti čete .
SFX Dh ti ut .
SFX Dh kti čeh .
SFX Dh kti češe .
SFX Dh kti čehmo .
SFX Dh kti česte .
SFX Dh kti čehu .
SFX Dh kti či .
SFX Dh kti čimo .
SFX Dh kti čite .
SFX Dh ti uči .
SFX Dh ti učego .
SFX Dh ti učemu .
SFX Dh ti učim .
SFX Dh ti učem .
SFX Dh ti učih .
SFX Dh ti učimi .
SFX Dh ti uča .
SFX Dh ti uču .
SFX Dh ti učej .
SFX Dh ti učeju .
SFX Dh ti uče .
SFX Dh kti čemy .
SFX Dh kti čemogo .
SFX Dh kti čemomu .
SFX Dh kti čemym .
SFX Dh kti čemom .
SFX Dh kti čemo .
SFX Dh kti čema .
SFX Dh kti čemu .
SFX Dh kti čemoj .
SFX Dh kti čemoju .
SFX Dh kti čemi .
SFX Dh kti čeme .
SFX Dh kti čemyh .
SFX Dh kti čemym .
SFX Dh kti čemymi .
SFX Dh ti ši .
SFX Dh ti ša .
SFX Dh ti še .
SFX Dh kti čeny .
SFX Dh kti čenogo .
SFX Dh kti čenomu .
SFX Dh kti čenym .
SFX Dh kti čenom .
SFX Dh kti čeni .
SFX Dh kti čene .
SFX Dh kti čenyh .
SFX Dh kti čenymi .
SFX Dh kti čena .
SFX Dh kti čenu .
SFX Dh kti čenoj .
SFX Dh kti čenoju .
SFX Dh kti čeno .
SFX Dh kti čenje .
SFX Dh kti čenja .
SFX Dh kti čenju .
SFX Dh kti čenjem .
SFX Dh kti čenij .
SFX Dh kti čenjam .
SFX Dh kti čenjami .
SFX Dh kti čenjah .

SFX Di Y 80
SFX Di ti l .
SFX Di ti la .
SFX Di ti lo .
SFX Di ti li .
SFX Di těti ču .
SFX Di těti čem .
SFX Di těti češ .
SFX Di těti če .
SFX Di těti čemo .
SFX Di těti čete .
SFX Di těti čut .
SFX Di ti h .
SFX Di ti še .
SFX Di ti hmo .
SFX Di ti ste .
SFX Di ti hu .
SFX Di těti či .
SFX Di těti čimo .
SFX Di těti čite .
SFX Di těti čuči .
SFX Di těti čučego .
SFX Di těti čučemu .
SFX Di těti čučim .
SFX Di těti čučem .
SFX Di těti čučih .
SFX Di těti čučimi .
SFX Di těti čuča .
SFX Di těti čuču .
SFX Di těti čučej .
SFX Di těti čučeju .
SFX Di těti čuče .
SFX Di těti čemy .
SFX Di těti čemogo .
SFX Di těti čemomu .
SFX Di těti čemym .
SFX Di těti čemom .
SFX Di těti čemo .
SFX Di těti čema .
SFX Di těti čemu .
SFX Di těti čemoj .
SFX Di těti čemoju .
SFX Di těti čemi .
SFX Di těti čeme .
SFX Di těti čemyh .
SFX Di těti čemym .
SFX Di těti čemymi .
SFX Di ti vši .
SFX Di ti všego .
SFX Di ti všemu .
SFX Di ti všim .
SFX Di ti všem .
SFX Di ti vših .
SFX Di ti všimi .
SFX Di ti vša .
SFX Di ti všu .
SFX Di ti všej .
SFX Di ti všeju .
SFX Di ti vše .
SFX Di ti ny .
SFX Di ti nogo .
SFX Di ti nomu .
SFX Di ti nym .
SFX Di ti nom .
SFX Di ti ni .
SFX Di ti ne .
SFX Di ti nyh .
SFX Di ti nymi .
SFX Di ti na .
SFX Di ti nu .
SFX Di ti noj .
SFX Di ti noju .
SFX Di ti no .
SFX Di ti nje .
SFX Di ti nja .
SFX Di ti nju .
SFX Di ti njem .
SFX Di ti nij .
SFX Di ti njam .
SFX Di ti njami .
SFX Di ti njah .

SFX Dj Y 80
SFX Dj ti l .
SFX Dj ti la .
SFX Dj ti lo .
SFX Dj ti li .
SFX Dj děti m .
SFX Dj děti š .
SFX Dj děti 0 .
SFX Dj děti mo .
SFX Dj děti te .
SFX Dj ěti ut .
SFX Dj ti h .
SFX Dj ti še .
SFX Dj ti hmo .
SFX Dj ti ste .
SFX Dj ti hu .
SFX Dj ěti 0 .
SFX Dj ěti mo .
SFX Dj ěti te .
SFX Dj ěti uči .
SFX Dj ěti učego .
SFX Dj ěti učemu .
SFX Dj ěti učim .
SFX Dj ěti učem .
SFX Dj ěti učih .
SFX Dj ěti učimi .
SFX Dj ěti uča .
SFX Dj ěti uču .
SFX Dj ěti učej .
SFX Dj ěti učeju .
SFX Dj ěti uče .
SFX Dj ěti omy .
SFX Dj ěti omogo .
SFX Dj ěti omomu .
SFX Dj ěti omym .
SFX Dj ěti omom .
SFX Dj ěti omo .
SFX Dj ěti oma .
SFX Dj ěti omu .
SFX Dj ěti omoj .
SFX Dj ěti omoju .
SFX Dj ěti omi .
SFX Dj ěti ome .
SFX Dj ěti omyh .
SFX Dj ěti omym .
SFX Dj ěti omymi .
SFX Dj ěti omo .
SFX Dj ti vši .
SFX Dj ti všego .
SFX Dj ti všemu .
SFX Dj ti všim .
SFX Dj ti všem .
SFX Dj ti vših .
SFX Dj ti všimi .
SFX Dj ti vša .
SFX Dj ti všu .
SFX Dj ti všej .
SFX Dj ti všeju .
SFX Dj ti vše .
SFX Dj ti ny .
SFX Dj ti nogo .
SFX Dj ti nomu .
SFX Dj ti nym .
SFX Dj ti nom .
SFX Dj ti ni .
SFX Dj ti ne .
SFX Dj ti nyh .
SFX Dj ti nymi .
SFX Dj ti na .
SFX Dj ti nu .
SFX Dj ti noj .
SFX Dj ti noju .
SFX Dj ti no .
SFX Dj ti nje .
SFX Dj ti nja .
SFX Dj ti nju .
SFX Dj ti njem .
SFX Dj ti nij .
SFX Dj ti njam .
SFX Dj ti njami .
SFX Dj ti njah .

SFX Dk Y 19
SFX Dk ol l .
SFX Dk ol li .
SFX Dk 0 i .
SFX Dk ol la .
SFX Dk 0 a .
SFX Dk ol lov .
SFX Dk 0 ov .
SFX Dk ol lu .
SFX Dk 0 u .
SFX Dk ol lah .
SFX Dk 0 ah .
SFX Dk ol lam .
SFX Dk 0 am .
SFX Dk ol lom .
SFX Dk 0 om .
SFX Dk ol lami .
SFX Dk 0 ami .
SFX Dk ol le .
SFX Dk 0 e .

SFX Dl Y 81
SFX Dl ojdti šel .
SFX Dl jdti šla .
SFX Dl jdti šlo .
SFX Dl jdti šli .
SFX Dl ti u .
SFX Dl ti em .
SFX Dl ti eš .
SFX Dl ti e .
SFX Dl ti emo .
SFX Dl ti ete .
SFX Dl ti ut .
SFX Dl ti eh .
SFX Dl ti eše .
SFX Dl ti ehmo .
SFX Dl ti este .
SFX Dl ti ehu .
SFX Dl ti i .
SFX Dl ti imo .
SFX Dl ti ite .
SFX Dl ti uči .
SFX Dl ti učego .
SFX Dl ti učemu .
SFX Dl ti učim .
SFX Dl ti učem .
SFX Dl ti učih .
SFX Dl ti učimi .
SFX Dl ti uča .
SFX Dl ti uču .
SFX Dl ti učej .
SFX Dl ti učeju .
SFX Dl ti uče .
SFX Dl ti omy .
SFX Dl ti omogo .
SFX Dl ti omomu .
SFX Dl ti omym .
SFX Dl ti omom .
SFX Dl ti omo .
SFX Dl ti oma .
SFX Dl ti omu .
SFX Dl ti omoj .
SFX Dl ti omoju .
SFX Dl ti omi .
SFX Dl ti ome .
SFX Dl ti omyh .
SFX Dl ti omym .
SFX Dl ti omymi .
SFX Dl ti omo .
SFX Dl ojdti ševši .
SFX Dl ojdti ševšego .
SFX Dl ojdti ševšemu .
SFX Dl ojdti ševšim .
SFX Dl ojdti ševšem .
SFX Dl ojdti ševših .
SFX Dl ojdti ševšimi .
SFX Dl ojdti ševša .
SFX Dl ojdti ševšu .
SFX Dl ojdti ševšej .
SFX Dl ojdti ševšeju .
SFX Dl ojdti ševše .
SFX Dl ti eny .
SFX Dl ti enogo .
SFX Dl ti enomu .
SFX Dl ti enym .
SFX Dl ti enom .
SFX Dl ti eni .
SFX Dl ti ene .
SFX Dl ti enyh .
SFX Dl ti enymi .
SFX Dl ti ena .
SFX Dl ti enu .
SFX Dl ti enoj .
SFX Dl ti enoju .
SFX Dl ti eno .
SFX Dl ti enje .
SFX Dl ti enja .
SFX Dl ti enju .
SFX Dl ti enjem .
SFX Dl ti enij .
SFX Dl ti enjam .
SFX Dl ti enjami .
SFX Dl ti enjah .

SFX Dm Y 9
SFX Dm ok ki .
SFX Dm ok ka .
SFX Dm ok kov .
SFX Dm ok ku .
SFX Dm ok kah .
SFX Dm ok kam .
SFX Dm ok kom .
SFX Dm ok kami .
SFX Dm ok če .

SFX Dn Y 9
SFX Dn 0 e .
SFX Dn 0 a .
SFX Dn 0 ev .
SFX Dn 0 u .
SFX Dn 0 ah .
SFX Dn 0 am .
SFX Dn 0 em .
SFX Dn 0 ami .
SFX Dn c če .

SFX Do Y 62
SFX Do ti l .
SFX Do ti la .
SFX Do ti lo .
SFX Do ti li .
SFX Do eti mu .
SFX Do eti mem .
SFX Do eti meš .
SFX Do eti me .
SFX Do eti memo .
SFX Do eti mete .
SFX Do eti mut .
SFX Do ti h .
SFX Do ti še .
SFX Do ti hmo .
SFX Do ti ste .
SFX Do ti hu .
SFX Do eti mi .
SFX Do eti mimo .
SFX Do eti mite .
SFX Do eti muči .
SFX Do eti mučego .
SFX Do eti mučemu .
SFX Do eti mučim .
SFX Do eti mučem .
SFX Do eti mučih .
SFX Do eti mučimi .
SFX Do eti muča .
SFX Do eti muču .
SFX Do eti mučej .
SFX Do eti mučeju .
SFX Do eti muče .
SFX Do eti memy .
SFX Do eti memogo .
SFX Do eti memomu .
SFX Do eti memym .
SFX Do eti memom .
SFX Do eti memo .
SFX Do eti mema .
SFX Do eti memu .
SFX Do eti memoj .
SFX Do eti memoju .
SFX Do eti memi .
SFX Do eti meme .
SFX Do eti memyh .
SFX Do eti memym .
SFX Do eti memymi .
SFX Do ti vši .
SFX Do ti všego .
SFX Do ti všemu .
SFX Do ti všim .
SFX Do ti všem .
SFX Do ti vših .
SFX Do ti všimi .
SFX Do ti vša .
SFX Do ti všu .
SFX Do ti všej .
SFX Do ti všeju .
SFX Do ti vše .
SFX Do i y .
SFX Do i a .
SFX Do i o .
SFX Do i je .

SFX Dp Y 7
SFX Dp o a .
SFX Dp ko ek .
SFX Dp o u .
SFX Dp o ah .
SFX Dp o am .
SFX Dp 0 m .
SFX Dp o ami .

SFX Dq Y 62
SFX Dq ti l .
SFX Dq ti la .
SFX Dq ti lo .
SFX Dq ti li .
SFX Dq jeti ojmu .
SFX Dq jeti ojmem .
SFX Dq jeti ojmeš .
SFX Dq jeti ojme .
SFX Dq jeti ojmemo .
SFX Dq jeti ojmete .
SFX Dq jeti ojmut .
SFX Dq ti h .
SFX Dq ti še .
SFX Dq ti hmo .
SFX Dq ti ste .
SFX Dq ti hu .
SFX Dq jeti ojmi .
SFX Dq jeti ojmimo .
SFX Dq jeti ojmite .
SFX Dq jeti ojmuči .
SFX Dq jeti ojmučego .
SFX Dq jeti ojmučemu .
SFX Dq jeti ojmučim .
SFX Dq jeti ojmučem .
SFX Dq jeti ojmučih .
SFX Dq jeti ojmučimi .
SFX Dq jeti ojmuča .
SFX Dq jeti ojmuču .
SFX Dq jeti ojmučej .
SFX Dq jeti ojmučeju .
SFX Dq jeti ojmuče .
SFX Dq jeti ojmemy .
SFX Dq jeti ojmemogo .
SFX Dq jeti ojmemomu .
SFX Dq jeti ojmemym .
SFX Dq jeti ojmemom .
SFX Dq jeti ojmemo .
SFX Dq jeti ojmema .
SFX Dq jeti ojmemu .
SFX Dq jeti ojmemoj .
SFX Dq jeti ojmemoju .
SFX Dq jeti ojmemi .
SFX Dq jeti ojmeme .
SFX Dq jeti ojmemyh .
SFX Dq jeti ojmemym .
SFX Dq jeti ojmemymi .
SFX Dq ti vši .
SFX Dq ti všego .
SFX Dq ti všemu .
SFX Dq ti všim .
SFX Dq ti všem .
SFX Dq ti vših .
SFX Dq ti všimi .
SFX Dq ti vša .
SFX Dq ti všu .
SFX Dq ti všej .
SFX Dq ti všeju .
SFX Dq ti vše .
SFX Dq i y .
SFX Dq i a .
SFX Dq i o .
SFX Dq i je .

SFX Dr Y 3
SFX Dr e yh .
SFX Dr e ym .
SFX Dr e ymi .

SFX Ds Y 6
SFX Ds enj nji .
SFX Ds enj njij .
SFX Ds enj njah .
SFX Ds enj njam .
SFX Ds enj njju .
SFX Ds enj njami .

SFX Dt Y 4
SFX Dt 0 be .
SFX Dt e obě .
SFX Dt e i .
SFX Dt e oboju .

SFX Du Y 8
SFX Du i u .
SFX Du i ev .
SFX Du i e .
SFX Du i ah .
SFX Du i am .
SFX Du i eju .
SFX Du i ami .
SFX Du i o .

SFX Dv Y 6
SFX Dv i ego .
SFX Dv 0 h .
SFX Dv i em .
SFX Dv i emu .
SFX Dv 0 m .
SFX Dv 0 mi .

SFX Dw Y 10
SFX Dw yrovoz irovoz .
SFX Dw yrovoz irovozy .
SFX Dw yrovoz irovoza .
SFX Dw yrovoz irovozov .
SFX Dw yrovoz irovozu .
SFX Dw yrovoz irovozah .
SFX Dw yrovoz irovozam .
SFX Dw yrovoz irovozom .
SFX Dw yrovoz irovozami .
SFX Dw yrovoz irovoze .

SFX Dx Y 71
SFX Dx ti l .
SFX Dx ti la .
SFX Dx ti lo .
SFX Dx ti li .
SFX Dx asti u .
SFX Dx asti em .
SFX Dx asti eš .
SFX Dx asti e .
SFX Dx asti emo .
SFX Dx asti ete .
SFX Dx asti ut .
SFX Dx ti eh .
SFX Dx ti eše .
SFX Dx ti ehmo .
SFX Dx ti este .
SFX Dx ti ehu .
SFX Dx asti i .
SFX Dx asti imo .
SFX Dx asti ite .
SFX Dx asti uči .
SFX Dx asti učego .
SFX Dx asti učemu .
SFX Dx asti učim .
SFX Dx asti učem .
SFX Dx asti učih .
SFX Dx asti učimi .
SFX Dx asti uča .
SFX Dx asti uču .
SFX Dx asti učej .
SFX Dx asti učeju .
SFX Dx asti uče .
SFX Dx asti emy .
SFX Dx asti emogo .
SFX Dx asti emomu .
SFX Dx asti emym .
SFX Dx asti emom .
SFX Dx asti emo .
SFX Dx asti ema .
SFX Dx asti emu .
SFX Dx asti emoj .
SFX Dx asti emoju .
SFX Dx asti emi .
SFX Dx asti eme .
SFX Dx asti emyh .
SFX Dx asti emym .
SFX Dx asti emymi .
SFX Dx ti ši .
SFX Dx ti ša .
SFX Dx ti še .
SFX Dx ti eny .
SFX Dx ti enogo .
SFX Dx ti enomu .
SFX Dx ti enym .
SFX Dx ti enom .
SFX Dx ti eni .
SFX Dx ti ene .
SFX Dx ti enyh .
SFX Dx ti enymi .
SFX Dx ti ena .
SFX Dx ti enu .
SFX Dx ti enoj .
SFX Dx ti enoju .
SFX Dx ti eno .
SFX Dx ti enje .
SFX Dx ti enja .
SFX Dx ti enju .
SFX Dx ti enjem .
SFX Dx ti enij .
SFX Dx ti enjam .
SFX Dx ti enjami .
SFX Dx ti enjah .

SFX Dy Y 10
SFX Dy ina y .
SFX Dy a u .
SFX Dy a y .
SFX Dy ina 0 .
SFX Dy a ě .
SFX Dy ina ah .
SFX Dy ina am .
SFX Dy a oju .
SFX Dy ina ami .
SFX Dy a o .

SFX Dz Y 80
SFX Dz ti l .
SFX Dz ti la .
SFX Dz ti lo .
SFX Dz ti li .
SFX Dz cati ču .
SFX Dz cati čem .
SFX Dz cati češ .
SFX Dz cati če .
SFX Dz cati čemo .
SFX Dz cati čete .
SFX Dz cati čut .
SFX Dz ti h .
SFX Dz ti še .
SFX Dz ti hmo .
SFX Dz ti ste .
SFX Dz ti hu .
SFX Dz cati či .
SFX Dz cati čimo .
SFX Dz cati čite .
SFX Dz cati čuči .
SFX Dz cati čučego .
SFX Dz cati čučemu .
SFX Dz cati čučim .
SFX Dz cati čučem .
SFX Dz cati čučih .
SFX Dz cati čučimi .
SFX Dz cati čuča .
SFX Dz cati čuču .
SFX Dz cati čučej .
SFX Dz cati čučeju .
SFX Dz cati čuče .
SFX Dz cati čemy .
SFX Dz cati čemogo .
SFX Dz cati čemomu .
SFX Dz cati čemym .
SFX Dz cati čemom .
SFX Dz cati čemo .
SFX Dz cati čema .
SFX Dz cati čemu .
SFX Dz cati čemoj .
SFX Dz cati čemoju .
SFX Dz cati čemi .
SFX Dz cati čeme .
SFX Dz cati čemyh .
SFX Dz cati čemym .
SFX Dz cati čemymi .
SFX Dz ti vši .
SFX Dz ti všego .
SFX Dz ti všemu .
SFX Dz ti všim .
SFX Dz ti všem .
SFX Dz ti vših .
SFX Dz ti všimi .
SFX Dz ti vša .
SFX Dz ti všu .
SFX Dz ti všej .
SFX Dz ti všeju .
SFX Dz ti vše .
SFX Dz ti ny .
SFX Dz ti nogo .
SFX Dz ti nomu .
SFX Dz ti nym .
SFX Dz ti nom .
SFX Dz ti ni .
SFX Dz ti ne .
SFX Dz ti nyh .
SFX Dz ti nymi .
SFX Dz ti na .
SFX Dz ti nu .
SFX Dz ti noj .
SFX Dz ti noju .
SFX Dz ti no .
SFX Dz ti nje .
SFX Dz ti nja .
SFX Dz ti nju .
SFX Dz ti njem .
SFX Dz ti nij .
SFX Dz ti njam .
SFX Dz ti njami .
SFX Dz ti njah .

SFX EA Y 99
SFX EA ti l .
SFX EA ti la .
SFX EA ti lo .
SFX EA ti li .
SFX EA ti ju .
SFX EA ti m .
SFX EA ti ješ .
SFX EA ti š .
SFX EA ti je .
SFX EA ti 0 .
SFX EA ti jemo .
SFX EA ti mo .
SFX EA ti jete .
SFX EA i e .
SFX EA ti jut .
SFX EA ti h .
SFX EA ti še .
SFX EA ti hmo .
SFX EA ti ste .
SFX EA ti hu .
SFX EA ti j .
SFX EA ti jmo .
SFX EA ti jte .
SFX EA ti juči .
SFX EA ti jučego .
SFX EA ti jučemu .
SFX EA ti jučim .
SFX EA ti jučem .
SFX EA ti jučih .
SFX EA ti jučimi .
SFX EA ti juča .
SFX EA ti juču .
SFX EA ti jučej .
SFX EA ti jučeju .
SFX EA ti juče .
SFX EA ti jemy .
SFX EA ti jemogo .
SFX EA ti jemomu .
SFX EA ti jemym .
SFX EA ti jemom .
SFX EA ti jemo .
SFX EA ti jema .
SFX EA ti jemu .
SFX EA ti jemoj .
SFX EA ti jemoju .
SFX EA ti jemi .
SFX EA ti jeme .
SFX EA ti jemyh .
SFX EA ti jemym .
SFX EA ti jemymi .
SFX EA ti my .
SFX EA ti mogo .
SFX EA ti momu .
SFX EA ti mym .
SFX EA ti mom .
SFX EA ti mo .
SFX EA ti ma .
SFX EA ti mu .
SFX EA ti moj .
SFX EA ti moju .
SFX EA ti mi .
SFX EA ti me .
SFX EA ti myh .
SFX EA ti mym .
SFX EA ti mymi .
SFX EA ti vši .
SFX EA ti všego .
SFX EA ti všemu .
SFX EA ti všim .
SFX EA ti všem .
SFX EA ti vših .
SFX EA ti všimi .
SFX EA ti vša .
SFX EA ti všu .
SFX EA ti všej .
SFX EA ti všeju .
SFX EA ti vše .
SFX EA ti eny .
SFX EA ti enogo .
SFX EA ti enomu .
SFX EA ti enym .
SFX EA ti enom .
SFX EA ti eni .
SFX EA ti ene .
SFX EA ti enyh .
SFX EA ti enymi .
SFX EA ti ena .
SFX EA ti enu .
SFX EA ti enoj .
SFX EA ti enoju .
SFX EA ti eno .
SFX EA ti enje .
SFX EA ti enja .
SFX EA ti enju .
SFX EA ti enjem .
SFX EA ti enij .
SFX EA ti enjam .
SFX EA ti enjami .
SFX EA ti enjah .

SFX EB Y 68
SFX EB sti dl .
SFX EB sti dla .
SFX EB sti dlo .
SFX EB sti dli .
SFX EB sti du .
SFX EB sti dem .
SFX EB sti deš .
SFX EB sti de .
SFX EB sti demo .
SFX EB sti dete .
SFX EB sti dut .
SFX EB sti deh .
SFX EB sti deše .
SFX EB sti dehmo .
SFX EB sti deste .
SFX EB sti dehu .
SFX EB sti di .
SFX EB sti dimo .
SFX EB sti dite .
SFX EB sti duči .
SFX EB sti dučego .
SFX EB sti dučemu .
SFX EB sti dučim .
SFX EB sti dučem .
SFX EB sti dučih .
SFX EB sti dučimi .
SFX EB sti dučaduče .
SFX EB sti dučuduče .
SFX EB sti dučejduče .
SFX EB sti dučejuduče .
SFX EB sti domy .
SFX EB sti domogo .
SFX EB sti domomu .
SFX EB sti domym .
SFX EB sti domom .
SFX EB sti domo .
SFX EB sti domadomo .
SFX EB sti domudomo .
SFX EB sti domojdomo .
SFX EB sti domojudomo .
SFX EB sti domidomo .
SFX EB sti domedomo .
SFX EB sti domyhdomo .
SFX EB sti domymdomo .
SFX EB sti domymidomo .
SFX EB sti dši .
SFX EB sti dšadše .
SFX EB sti deny .
SFX EB sti denogo .
SFX EB sti denomu .
SFX EB sti denym .
SFX EB sti denom .
SFX EB sti deni .
SFX EB sti dene .
SFX EB sti denyh .
SFX EB sti denymi .
SFX EB sti denadeno .
SFX EB sti denudeno .
SFX EB sti denojdeno .
SFX EB sti denojudeno .
SFX EB sti denje .
SFX EB sti denja .
SFX EB sti denju .
SFX EB sti denjem .
SFX EB sti denij .
SFX EB sti denjam .
SFX EB sti denjami .
SFX EB sti denjah .

SFX EC Y 80
SFX EC ti l .
SFX EC ti la .
SFX EC ti lo .
SFX EC ti li .
SFX EC eti u .
SFX EC ti m .
SFX EC ti š .
SFX EC ti 0 .
SFX EC ti mo .
SFX EC i e .
SFX EC eti ut .
SFX EC ti h .
SFX EC ti še .
SFX EC ti hmo .
SFX EC ti ste .
SFX EC ti hu .
SFX EC eti i .
SFX EC eti imo .
SFX EC eti ite .
SFX EC eti uči .
SFX EC eti učego .
SFX EC eti učemu .
SFX EC eti učim .
SFX EC eti učem .
SFX EC eti učih .
SFX EC eti učimi .
SFX EC eti uča .
SFX EC eti uču .
SFX EC eti učej .
SFX EC eti učeju .
SFX EC eti uče .
SFX EC ti my .
SFX EC ti mogo .
SFX EC ti momu .
SFX EC ti mym .
SFX EC ti mom .
SFX EC ti mo .
SFX EC ti ma .
SFX EC ti mu .
SFX EC ti moj .
SFX EC ti moju .
SFX EC ti mi .
SFX EC ti me .
SFX EC ti myh .
SFX EC ti mym .
SFX EC ti mymi .
SFX EC ti vši .
SFX EC ti všego .
SFX EC ti všemu .
SFX EC ti všim .
SFX EC ti všem .
SFX EC ti vših .
SFX EC ti všimi .
SFX EC ti vša .
SFX EC ti všu .
SFX EC ti všej .
SFX EC ti všeju .
SFX EC ti vše .
SFX EC ti ny .
SFX EC ti nogo .
SFX EC ti nomu .
SFX EC ti nym .
SFX EC ti nom .
SFX EC ti ni .
SFX EC ti ne .
SFX EC ti nyh .
SFX EC ti nymi .
SFX EC ti na .
SFX EC ti nu .
SFX EC ti noj .
SFX EC ti noju .
SFX EC ti no .
SFX EC ti nje .
SFX EC ti nja .
SFX EC ti nju .
SFX EC ti njem .
SFX EC ti nij .
SFX EC ti njam .
SFX EC ti njami .
SFX EC ti njah .

SFX ED Y 6
SFX ED 0 te .
SFX ED 0 ta .
SFX ED 0 ti .
SFX ED 0 tu .
SFX ED 0 tem .
SFX ED 0 tom .

SFX EE Y 8
SFX EE ec ci .
SFX EE ec ca .
SFX EE ec cev .
SFX EE ec cu .
SFX EE ec cah .
SFX EE ec cam .
SFX EE ec cem .
SFX EE ec cami .

SFX EF Y 27
SFX EF en no .
SFX EF en na .
SFX EF en nogo .
SFX EF en nu .
SFX EF en noj .
SFX EF en nom .
SFX EF en nomu .
SFX EF en nym .
SFX EF en noju .
SFX EF en ni .
SFX EF en ne .
SFX EF en nyh .
SFX EF en nymi .
SFX EF en nějši/zz .
SFX EF en nějšego .
SFX EF en nějšemu .
SFX EF en nějšim .
SFX EF en nějšem .
SFX EF en nějše .
SFX EF en nějša .
SFX EF en nějšu .
SFX EF en nějšej .
SFX EF en nějšeju .
SFX EF en nějših .
SFX EF en nějšim .
SFX EF en nějšimi .
SFX EF en něje/zz .

SFX EG Y 13
SFX EG 0 o .
SFX EG 0 a .
SFX EG 0 ogo .
SFX EG 0 u .
SFX EG 0 oj .
SFX EG 0 om .
SFX EG 0 omu .
SFX EG 0 ym .
SFX EG 0 oju .
SFX EG 0 i .
SFX EG 0 e .
SFX EG 0 yh .
SFX EG 0 ymi .

SFX EH Y 4
SFX EH ky ek .
SFX EH y ah .
SFX EH y am .
SFX EH y ami .

SFX EI Y 8
SFX EI a y .
SFX EI a u .
SFX EI ka ek .
SFX EI a ě .
SFX EI 0 h .
SFX EI 0 m .
SFX EI a oju .
SFX EI 0 mi .

SFX EJ Y 9
SFX EJ ov vy .
SFX EJ ov va .
SFX EJ ov vov .
SFX EJ ov vu .
SFX EJ ov vah .
SFX EJ ov vam .
SFX EJ ov vom .
SFX EJ ov vami .
SFX EJ ov ve .

SFX EK Y 7
SFX EK y e .
SFX EK y ogo .
SFX EK 0 h .
SFX EK y om .
SFX EK y omu .
SFX EK 0 m .
SFX EK 0 mi .

SFX EL Y 4
SFX EL ec ca .
SFX EL ec cu .
SFX EL ec cem .
SFX EL ec če .

SFX EM Y 28
SFX EM  od 0 .
SFX EM y od o .
SFX EM y od a .
SFX EM y od ogo .
SFX EM y od u .
SFX EM y od oj .
SFX EM y od om .
SFX EM y od omu .
SFX EM  od m .
SFX EM y od oju .
SFX EM y od i .
SFX EM y od e .
SFX EM  od h .
SFX EM  od mi .
SFX EM y od ějši/zz .
SFX EM y od ějšego .
SFX EM y od ějšemu .
SFX EM y od ějšim .
SFX EM y od ějšem .
SFX EM y od ějše .
SFX EM y od ějša .
SFX EM y od ějšu .
SFX EM y od ějšej .
SFX EM y od ějšeju .
SFX EM y od ějših .
SFX EM y od ějšim .
SFX EM y od ějšimi .
SFX EM y od ěje/zz .

SFX EN Y 7
SFX EN y i .
SFX EN y ogo .
SFX EN 0 h .
SFX EN y om .
SFX EN y omu .
SFX EN 0 m .
SFX EN 0 mi .

SFX EO Y 7
SFX EO e i .
SFX EO 0 go .
SFX EO e ih .
SFX EO 0 m .
SFX EO 0 mu .
SFX EO e im .
SFX EO e imi .

SFX EP Y 19
SFX EP ol l .
SFX EP ol ly .
SFX EP 0 y .
SFX EP ol la .
SFX EP 0 a .
SFX EP ol lov .
SFX EP 0 ov .
SFX EP ol lu .
SFX EP 0 u .
SFX EP ol lah .
SFX EP 0 ah .
SFX EP ol lam .
SFX EP 0 am .
SFX EP ol lom .
SFX EP 0 om .
SFX EP ol lami .
SFX EP 0 ami .
SFX EP ol le .
SFX EP 0 e .

SFX EQ Y 13
SFX EQ en no .
SFX EQ en na .
SFX EQ en nogo .
SFX EQ en nu .
SFX EQ en noj .
SFX EQ en nom .
SFX EQ en nomu .
SFX EQ en nym .
SFX EQ en noju .
SFX EQ en ni .
SFX EQ en ne .
SFX EQ en nyh .
SFX EQ en nymi .

SFX ER Y 12
SFX ER -libo e-libo .
SFX ER -libo a-libo .
SFX ER -libo ego-libo .
SFX ER -libo u-libo .
SFX ER -libo ej-libo .
SFX ER -libo em-libo .
SFX ER -libo emu-libo .
SFX ER -libo im-libo .
SFX ER -libo eju-libo .
SFX ER -libo i-libo .
SFX ER -libo ih-libo .
SFX ER -libo imi-libo .

SFX ES Y 4
SFX ES to-libo ego-libo .
SFX ES to-libo em-libo .
SFX ES to-libo emu-libo .
SFX ES to-libo im-libo .

SFX ET Y 9
SFX ET os si .
SFX ET os sa .
SFX ET os sov .
SFX ET os su .
SFX ET os sah .
SFX ET os sam .
SFX ET os som .
SFX ET os sami .
SFX ET os se .

SFX EU Y 13
SFX EU y-libo o-libo .
SFX EU y-libo a-libo .
SFX EU y-libo ogo-libo .
SFX EU y-libo u-libo .
SFX EU y-libo oj-libo .
SFX EU y-libo om-libo .
SFX EU y-libo omu-libo .
SFX EU -libo m-libo .
SFX EU y-libo oju-libo .
SFX EU y-libo i-libo .
SFX EU y-libo e-libo .
SFX EU -libo h-libo .
SFX EU -libo mi-libo .

SFX EV Y 71
SFX EV ti l .
SFX EV ti la .
SFX EV ti lo .
SFX EV ti li .
SFX EV gti žu .
SFX EV gti žem .
SFX EV gti žeš .
SFX EV gti že .
SFX EV gti žemo .
SFX EV gti žete .
SFX EV gti žut .
SFX EV gti žeh .
SFX EV gti žeše .
SFX EV gti žehmo .
SFX EV gti žeste .
SFX EV gti žehu .
SFX EV gti ži .
SFX EV gti žimo .
SFX EV gti žite .
SFX EV gti žuči .
SFX EV gti žučego .
SFX EV gti žučemu .
SFX EV gti žučim .
SFX EV gti žučem .
SFX EV gti žučih .
SFX EV gti žučimi .
SFX EV gti žuča .
SFX EV gti žuču .
SFX EV gti žučej .
SFX EV gti žučeju .
SFX EV gti žuče .
SFX EV gti žemy .
SFX EV gti žemogo .
SFX EV gti žemomu .
SFX EV gti žemym .
SFX EV gti žemom .
SFX EV gti žemo .
SFX EV gti žema .
SFX EV gti žemu .
SFX EV gti žemoj .
SFX EV gti žemoju .
SFX EV gti žemi .
SFX EV gti žeme .
SFX EV gti žemyh .
SFX EV gti žemym .
SFX EV gti žemymi .
SFX EV ti ši .
SFX EV ti ša .
SFX EV ti še .
SFX EV gti ženy .
SFX EV gti ženogo .
SFX EV gti ženomu .
SFX EV gti ženym .
SFX EV gti ženom .
SFX EV gti ženi .
SFX EV gti žene .
SFX EV gti ženyh .
SFX EV gti ženymi .
SFX EV gti žena .
SFX EV gti ženu .
SFX EV gti ženoj .
SFX EV gti ženoju .
SFX EV gti ženo .
SFX EV gti ženje .
SFX EV gti ženja .
SFX EV gti ženju .
SFX EV gti ženjem .
SFX EV gti ženij .
SFX EV gti ženjam .
SFX EV gti ženjami .
SFX EV gti ženjah .

SFX EW Y 81
SFX EW idti šel .
SFX EW idti šla .
SFX EW idti šlo .
SFX EW idti šli .
SFX EW ti u .
SFX EW ti em .
SFX EW ti eš .
SFX EW ti e .
SFX EW ti emo .
SFX EW ti ete .
SFX EW ti ut .
SFX EW ti eh .
SFX EW ti eše .
SFX EW ti ehmo .
SFX EW ti este .
SFX EW ti ehu .
SFX EW ti i .
SFX EW ti imo .
SFX EW ti ite .
SFX EW ti uči .
SFX EW ti učego .
SFX EW ti učemu .
SFX EW ti učim .
SFX EW ti učem .
SFX EW ti učih .
SFX EW ti učimi .
SFX EW ti uča .
SFX EW ti uču .
SFX EW ti učej .
SFX EW ti učeju .
SFX EW ti uče .
SFX EW ti omy .
SFX EW ti omogo .
SFX EW ti omomu .
SFX EW ti omym .
SFX EW ti omom .
SFX EW ti omo .
SFX EW ti oma .
SFX EW ti omu .
SFX EW ti omoj .
SFX EW ti omoju .
SFX EW ti omi .
SFX EW ti ome .
SFX EW ti omyh .
SFX EW ti omym .
SFX EW ti omymi .
SFX EW ti omo .
SFX EW idti ševši .
SFX EW idti ševšego .
SFX EW idti ševšemu .
SFX EW idti ševšim .
SFX EW idti ševšem .
SFX EW idti ševših .
SFX EW idti ševšimi .
SFX EW idti ševša .
SFX EW idti ševšu .
SFX EW idti ševšej .
SFX EW idti ševšeju .
SFX EW idti ševše .
SFX EW ti eny .
SFX EW ti enogo .
SFX EW ti enomu .
SFX EW ti enym .
SFX EW ti enom .
SFX EW ti eni .
SFX EW ti ene .
SFX EW ti enyh .
SFX EW ti enymi .
SFX EW ti ena .
SFX EW ti enu .
SFX EW ti enoj .
SFX EW ti enoju .
SFX EW ti eno .
SFX EW ti enje .
SFX EW ti enja .
SFX EW ti enju .
SFX EW ti enjem .
SFX EW ti enij .
SFX EW ti enjam .
SFX EW ti enjami .
SFX EW ti enjah .

SFX EX Y 13
SFX EX ož ž .
SFX EX ož ži .
SFX EX 0 i .
SFX EX ož žij .
SFX EX 0 ij .
SFX EX ož žah .
SFX EX 0 ah .
SFX EX ož žam .
SFX EX 0 am .
SFX EX ož žju .
SFX EX 0 ju .
SFX EX ož žami .
SFX EX 0 ami .

SFX EY Y 3
SFX EY o yh .
SFX EY o ym .
SFX EY o ymi .

SFX EZ Y 8
SFX EZ a y .
SFX EZ a u .
SFX EZ ka ok .
SFX EZ a ě .
SFX EZ 0 h .
SFX EZ 0 m .
SFX EZ a oju .
SFX EZ 0 mi .

SFX Ea Y 4
SFX Ea ky ok .
SFX Ea y ah .
SFX Ea y am .
SFX Ea y ami .

SFX Eb Y 80
SFX Eb ti l .
SFX Eb ti la .
SFX Eb ti lo .
SFX Eb ti li .
SFX Eb razkazati skažu .
SFX Eb razkazati skažem .
SFX Eb razkazati skažeš .
SFX Eb razkazati skaže .
SFX Eb razkazati skažemo .
SFX Eb razkazati skažete .
SFX Eb razkazati skažut .
SFX Eb ti h .
SFX Eb ti še .
SFX Eb ti hmo .
SFX Eb ti ste .
SFX Eb ti hu .
SFX Eb razkazati skaži .
SFX Eb razkazati skažimo .
SFX Eb razkazati skažite .
SFX Eb razkazati skažuči .
SFX Eb razkazati skažučego .
SFX Eb razkazati skažučemu .
SFX Eb razkazati skažučim .
SFX Eb razkazati skažučem .
SFX Eb razkazati skažučih .
SFX Eb razkazati skažučimi .
SFX Eb razkazati skažuča .
SFX Eb razkazati skažuču .
SFX Eb razkazati skažučej .
SFX Eb razkazati skažučeju .
SFX Eb razkazati skažuče .
SFX Eb razkazati skažemy .
SFX Eb razkazati skažemogo .
SFX Eb razkazati skažemomu .
SFX Eb razkazati skažemym .
SFX Eb razkazati skažemom .
SFX Eb razkazati skažemo .
SFX Eb razkazati skažema .
SFX Eb razkazati skažemu .
SFX Eb razkazati skažemoj .
SFX Eb razkazati skažemoju .
SFX Eb razkazati skažemi .
SFX Eb razkazati skažeme .
SFX Eb razkazati skažemyh .
SFX Eb razkazati skažemym .
SFX Eb razkazati skažemymi .
SFX Eb ti vši .
SFX Eb ti všego .
SFX Eb ti všemu .
SFX Eb ti všim .
SFX Eb ti všem .
SFX Eb ti vših .
SFX Eb ti všimi .
SFX Eb ti vša .
SFX Eb ti všu .
SFX Eb ti všej .
SFX Eb ti všeju .
SFX Eb ti vše .
SFX Eb ti ny .
SFX Eb ti nogo .
SFX Eb ti nomu .
SFX Eb ti nym .
SFX Eb ti nom .
SFX Eb ti ni .
SFX Eb ti ne .
SFX Eb ti nyh .
SFX Eb ti nymi .
SFX Eb ti na .
SFX Eb ti nu .
SFX Eb ti noj .
SFX Eb ti noju .
SFX Eb ti no .
SFX Eb ti nje .
SFX Eb ti nja .
SFX Eb ti nju .
SFX Eb ti njem .
SFX Eb ti nij .
SFX Eb ti njam .
SFX Eb ti njami .
SFX Eb ti njah .

SFX Ec Y 62
SFX Ec ti l .
SFX Ec ti la .
SFX Ec ti lo .
SFX Ec ti li .
SFX Ec ti nu .
SFX Ec ti nem .
SFX Ec ti neš .
SFX Ec ti ne .
SFX Ec ti nemo .
SFX Ec ti nete .
SFX Ec ti nut .
SFX Ec ti h .
SFX Ec ti še .
SFX Ec ti hmo .
SFX Ec ti ste .
SFX Ec ti hu .
SFX Ec ti ni .
SFX Ec ti nimo .
SFX Ec ti nite .
SFX Ec ti nuči .
SFX Ec ti nučego .
SFX Ec ti nučemu .
SFX Ec ti nučim .
SFX Ec ti nučem .
SFX Ec ti nučih .
SFX Ec ti nučimi .
SFX Ec ti nuča .
SFX Ec ti nuču .
SFX Ec ti nučej .
SFX Ec ti nučeju .
SFX Ec ti nuče .
SFX Ec ti nemy .
SFX Ec ti nemogo .
SFX Ec ti nemomu .
SFX Ec ti nemym .
SFX Ec ti nemom .
SFX Ec ti nemo .
SFX Ec ti nema .
SFX Ec ti nemu .
SFX Ec ti nemoj .
SFX Ec ti nemoju .
SFX Ec ti nemi .
SFX Ec ti neme .
SFX Ec ti nemyh .
SFX Ec ti nemym .
SFX Ec ti nemymi .
SFX Ec ti vši .
SFX Ec ti všego .
SFX Ec ti všemu .
SFX Ec ti všim .
SFX Ec ti všem .
SFX Ec ti vših .
SFX Ec ti všimi .
SFX Ec ti vša .
SFX Ec ti všu .
SFX Ec ti všej .
SFX Ec ti všeju .
SFX Ec ti vše .
SFX Ec i y .
SFX Ec i a .
SFX Ec i o .
SFX Ec i je .

SFX Ed Y 7
SFX Ed i eri .
SFX Ed i ere .
SFX Ed i erij .
SFX Ed i erah .
SFX Ed i eram .
SFX Ed i erju .
SFX Ed i erami .

SFX Ee Y 28
SFX Ee  na 0 .
SFX Ee y na o .
SFX Ee y na a .
SFX Ee y na ogo .
SFX Ee y na u .
SFX Ee y na oj .
SFX Ee y na om .
SFX Ee y na omu .
SFX Ee  na m .
SFX Ee y na oju .
SFX Ee y na i .
SFX Ee y na e .
SFX Ee  na h .
SFX Ee  na mi .
SFX Ee y na ějši/zz .
SFX Ee y na ějšego .
SFX Ee y na ějšemu .
SFX Ee y na ějšim .
SFX Ee y na ějšem .
SFX Ee y na ějše .
SFX Ee y na ějša .
SFX Ee y na ějšu .
SFX Ee y na ějšej .
SFX Ee y na ějšeju .
SFX Ee y na ějših .
SFX Ee y na ějšim .
SFX Ee y na ějšimi .
SFX Ee y na ěje/zz .

SFX Ef Y 28
SFX Ef  za 0 .
SFX Ef y za o .
SFX Ef y za a .
SFX Ef y za ogo .
SFX Ef y za u .
SFX Ef y za oj .
SFX Ef y za om .
SFX Ef y za omu .
SFX Ef  za m .
SFX Ef y za oju .
SFX Ef y za i .
SFX Ef y za e .
SFX Ef  za h .
SFX Ef  za mi .
SFX Ef y za ějši/zz .
SFX Ef y za ějšego .
SFX Ef y za ějšemu .
SFX Ef y za ějšim .
SFX Ef y za ějšem .
SFX Ef y za ějše .
SFX Ef y za ějša .
SFX Ef y za ějšu .
SFX Ef y za ějšej .
SFX Ef y za ějšeju .
SFX Ef y za ějših .
SFX Ef y za ějšim .
SFX Ef y za ějšimi .
SFX Ef y za ěje/zz .

SFX Eg Y 27
SFX Eg y o .
SFX Eg y a .
SFX Eg y ogo .
SFX Eg y u .
SFX Eg y oj .
SFX Eg y om .
SFX Eg y omu .
SFX Eg 0 m .
SFX Eg y oju .
SFX Eg y i .
SFX Eg y e .
SFX Eg 0 h .
SFX Eg 0 mi .
SFX Eg gky žši/zz .
SFX Eg gky žšego .
SFX Eg gky žšemu .
SFX Eg gky žšim .
SFX Eg gky žšem .
SFX Eg gky žše .
SFX Eg gky žša .
SFX Eg gky žšu .
SFX Eg gky žšej .
SFX Eg gky žšeju .
SFX Eg gky žših .
SFX Eg gky žšim .
SFX Eg gky žšimi .
SFX Eg ky še .

SFX Eh Y 71
SFX Eh sti dl .
SFX Eh sti dla .
SFX Eh sti dlo .
SFX Eh sti dli .
SFX Eh sti m .
SFX Eh sti š .
SFX Eh sti 0 .
SFX Eh sti mo .
SFX Eh sti te .
SFX Eh sti dut .
SFX Eh sti deh .
SFX Eh sti deše .
SFX Eh sti dehmo .
SFX Eh sti deste .
SFX Eh sti dehu .
SFX Eh sti d .
SFX Eh sti dmo .
SFX Eh sti dte .
SFX Eh sti duči .
SFX Eh sti dučego .
SFX Eh sti dučemu .
SFX Eh sti dučim .
SFX Eh sti dučem .
SFX Eh sti dučih .
SFX Eh sti dučimi .
SFX Eh sti duča .
SFX Eh sti duču .
SFX Eh sti dučej .
SFX Eh sti dučeju .
SFX Eh sti duče .
SFX Eh sti domy .
SFX Eh sti domogo .
SFX Eh sti domomu .
SFX Eh sti domym .
SFX Eh sti domom .
SFX Eh sti domo .
SFX Eh sti doma .
SFX Eh sti domu .
SFX Eh sti domoj .
SFX Eh sti domoju .
SFX Eh sti domi .
SFX Eh sti dome .
SFX Eh sti domyh .
SFX Eh sti domym .
SFX Eh sti domymi .
SFX Eh sti domo .
SFX Eh sti dši .
SFX Eh sti dša .
SFX Eh sti dše .
SFX Eh sti deny .
SFX Eh sti denogo .
SFX Eh sti denomu .
SFX Eh sti denym .
SFX Eh sti denom .
SFX Eh sti deni .
SFX Eh sti dene .
SFX Eh sti denyh .
SFX Eh sti denymi .
SFX Eh sti dena .
SFX Eh sti denu .
SFX Eh sti denoj .
SFX Eh sti denoju .
SFX Eh sti deno .
SFX Eh sti denje .
SFX Eh sti denja .
SFX Eh sti denju .
SFX Eh sti denjem .
SFX Eh sti denij .
SFX Eh sti denjam .
SFX Eh sti denjami .
SFX Eh sti denjah .

SFX Ei Y 12
SFX Ei koli ekoli .
SFX Ei koli akoli .
SFX Ei koli egokoli .
SFX Ei koli ukoli .
SFX Ei koli ejkoli .
SFX Ei koli emkoli .
SFX Ei koli emukoli .
SFX Ei koli imkoli .
SFX Ei koli ejukoli .
SFX Ei koli ikoli .
SFX Ei koli ihkoli .
SFX Ei koli imikoli .

SFX Ej Y 4
SFX Ej tokoli egokoli .
SFX Ej tokoli emkoli .
SFX Ej tokoli emukoli .
SFX Ej tokoli imkoli .

SFX Ek Y 13
SFX Ek ykoli okoli .
SFX Ek ykoli akoli .
SFX Ek ykoli ogokoli .
SFX Ek ykoli ukoli .
SFX Ek ykoli ojkoli .
SFX Ek ykoli omkoli .
SFX Ek ykoli omukoli .
SFX Ek koli mkoli .
SFX Ek ykoli ojukoli .
SFX Ek ykoli ikoli .
SFX Ek ykoli ekoli .
SFX Ek koli hkoli .
SFX Ek koli mikoli .

SFX El Y 12
SFX El jže že .
SFX El ojže aže .
SFX El jže gože .
SFX El ojže uže .
SFX El jže mže .
SFX El jže muže .
SFX El ojže ymže .
SFX El že uže .
SFX El ojže iže .
SFX El ojže eže .
SFX El ojže yhže .
SFX El ojže ymiže .

SFX Em Y 4
SFX Em ka ok .
SFX Em 0 h .
SFX Em 0 m .
SFX Em 0 mi .

SFX En Y 8
SFX En v ov .
SFX En 0 i .
SFX En 0 e .
SFX En 0 ij .
SFX En 0 ah .
SFX En 0 am .
SFX En v ovju .
SFX En 0 ami .

SFX Eo Y 4
SFX Eo tokoli ogokoli .
SFX Eo tokoli omkoli .
SFX Eo tokoli omukoli .
SFX Eo tokoli ymkoli .

SFX Ep Y 7
SFX Ep a e .
SFX Ep a o .
SFX Ep a oj .
SFX Ep a yh .
SFX Ep a ym .
SFX Ep a oju .
SFX Ep a ymi .

SFX Eq Y 68
SFX Eq ti l .
SFX Eq ti la .
SFX Eq ti lo .
SFX Eq ti li .
SFX Eq etěti ěču .
SFX Eq etěti ětim .
SFX Eq etěti ětiš .
SFX Eq etěti ěti .
SFX Eq etěti ětimo .
SFX Eq etěti ětite .
SFX Eq etěti ětet .
SFX Eq ti h .
SFX Eq ti še .
SFX Eq ti hmo .
SFX Eq ti ste .
SFX Eq ti hu .
SFX Eq etěti ěteči .
SFX Eq etěti ěteča .
SFX Eq etěti ěteče .
SFX Eq etěti ětimy .
SFX Eq etěti ětimogo .
SFX Eq etěti ětimomu .
SFX Eq etěti ětimym .
SFX Eq etěti ětimom .
SFX Eq etěti ětimo .
SFX Eq etěti ětima .
SFX Eq etěti ětimu .
SFX Eq etěti ětimoj .
SFX Eq etěti ětimoju .
SFX Eq etěti ětimi .
SFX Eq etěti ětime .
SFX Eq etěti ětimyh .
SFX Eq etěti ětimym .
SFX Eq etěti ětimymi .
SFX Eq ti vši .
SFX Eq ti všego .
SFX Eq ti všemu .
SFX Eq ti všim .
SFX Eq ti všem .
SFX Eq ti vših .
SFX Eq ti všimi .
SFX Eq ti vša .
SFX Eq ti všu .
SFX Eq ti všej .
SFX Eq ti všeju .
SFX Eq ti vše .
SFX Eq ti ny .
SFX Eq ti nogo .
SFX Eq ti nomu .
SFX Eq ti nym .
SFX Eq ti nom .
SFX Eq ti ni .
SFX Eq ti ne .
SFX Eq ti nyh .
SFX Eq ti nymi .
SFX Eq ti na .
SFX Eq ti nu .
SFX Eq ti noj .
SFX Eq ti noju .
SFX Eq ti no .
SFX Eq ti nje .
SFX Eq ti nja .
SFX Eq ti nju .
SFX Eq ti njem .
SFX Eq ti nij .
SFX Eq ti njam .
SFX Eq ti njami .
SFX Eq ti njah .

SFX Er Y 87
SFX Er ti l .
SFX Er ti la .
SFX Er ti lo .
SFX Er ti li .
SFX Er ti ju .
SFX Er ti m .
SFX Er ti ješ .
SFX Er ti š .
SFX Er ti je .
SFX Er ti 0 .
SFX Er ti jemo .
SFX Er ti mo .
SFX Er ti jete .
SFX Er i e .
SFX Er ti jut .
SFX Er ti h .
SFX Er ti še .
SFX Er ti hmo .
SFX Er ti ste .
SFX Er ti hu .
SFX Er ti j .
SFX Er ti jmo .
SFX Er ti jte .
SFX Er ti juči .
SFX Er ti jučego .
SFX Er ti jučemu .
SFX Er ti jučim .
SFX Er ti jučem .
SFX Er ti jučih .
SFX Er ti jučimi .
SFX Er ti jučagajuče .
SFX Er ti jučugajuče .
SFX Er ti jučejgajuče .
SFX Er ti jučejugajuče .
SFX Er ti jemy .
SFX Er ti jemogo .
SFX Er ti jemomu .
SFX Er ti jemym .
SFX Er ti jemom .
SFX Er ti jemo .
SFX Er ti jema .
SFX Er ti jemu .
SFX Er ti jemoj .
SFX Er ti jemoju .
SFX Er ti jemi .
SFX Er ti jeme .
SFX Er ti jemyh .
SFX Er ti jemym .
SFX Er ti jemymi .
SFX Er ti jemogamy .
SFX Er ti jemogamogo .
SFX Er ti jemogamomu .
SFX Er ti jemogamym .
SFX Er ti jemogamom .
SFX Er ti jemogamo .
SFX Er ti vši .
SFX Er ti všego .
SFX Er ti všemu .
SFX Er ti všim .
SFX Er ti všem .
SFX Er ti vših .
SFX Er ti všimi .
SFX Er ti všagavše .
SFX Er ti všugavše .
SFX Er ti všejgavše .
SFX Er ti všejugavše .
SFX Er ti ny .
SFX Er ti nogo .
SFX Er ti nomu .
SFX Er ti nym .
SFX Er ti nom .
SFX Er ti ni .
SFX Er ti ne .
SFX Er ti nyh .
SFX Er ti nymi .
SFX Er ti nagano .
SFX Er ti nugano .
SFX Er ti nojgano .
SFX Er ti nojugano .
SFX Er ti nje .
SFX Er ti nja .
SFX Er ti nju .
SFX Er ti njem .
SFX Er ti nij .
SFX Er ti njam .
SFX Er ti njami .
SFX Er ti njah .

SFX Es Y 50
SFX Es ti l .
SFX Es ti la .
SFX Es ti lo .
SFX Es ti li .
SFX Es ti 0 .
SFX Es uti em .
SFX Es uti eš .
SFX Es uti e .
SFX Es uti emo .
SFX Es uti ete .
SFX Es i 0 .
SFX Es ti h .
SFX Es ti še .
SFX Es ti hmo .
SFX Es ti ste .
SFX Es ti hu .
SFX Es uti i .
SFX Es uti imo .
SFX Es uti ite .
SFX Es ti či .
SFX Es ti čagnuče .
SFX Es uti emy .
SFX Es uti emogo .
SFX Es uti emomu .
SFX Es uti emym .
SFX Es uti emom .
SFX Es uti emo .
SFX Es uti emagnemo .
SFX Es uti emugnemo .
SFX Es uti emojgnemo .
SFX Es uti emojugnemo .
SFX Es uti emignemo .
SFX Es uti emegnemo .
SFX Es uti emyhgnemo .
SFX Es uti emymgnemo .
SFX Es uti emymignemo .
SFX Es ti vši .
SFX Es ti všego .
SFX Es ti všemu .
SFX Es ti všim .
SFX Es ti všem .
SFX Es ti vših .
SFX Es ti všimi .
SFX Es ti všagnuvše .
SFX Es ti všugnuvše .
SFX Es ti všejgnuvše .
SFX Es ti všejugnuvše .
SFX Es i y .
SFX Es i agnuto .
SFX Es i je .

SFX Et Y 4
SFX Et e ov .
SFX Et e ah .
SFX Et e am .
SFX Et e ami .

SFX Eu Y 8
SFX Eu o e .
SFX Eu o y .
SFX Eu 0 go .
SFX Eu o yh .
SFX Eu 0 m .
SFX Eu 0 mu .
SFX Eu o ym .
SFX Eu o ymi .

SFX Ev Y 8
SFX Ev i e .
SFX Ev i u .
SFX Ev ki ok .
SFX Ev i ah .
SFX Ev i am .
SFX Ev i eju .
SFX Ev i ami .
SFX Ev i o .

SFX Ew Y 9
SFX Ew a e .
SFX Ew a u .
SFX Ew ša eš .
SFX Ew a i .
SFX Ew 0 h .
SFX Ew 0 m .
SFX Ew a eju .
SFX Ew 0 mi .
SFX Ew a o .

SFX Ex Y 4
SFX Ex ěstě ohsot .
SFX Ex ěstě ohstah .
SFX Ex ěstě omstam .
SFX Ex ěstě omastami .

SFX Ey Y 8
SFX Ey o e .
SFX Ey o a .
SFX Ey o 0 .
SFX Ey o u .
SFX Ey o ah .
SFX Ey o am .
SFX Ey o em .
SFX Ey o ami .

SFX Ez Y 27
SFX Ez 0 o .
SFX Ez 0 a .
SFX Ez 0 ogo .
SFX Ez 0 u .
SFX Ez 0 oj .
SFX Ez 0 om .
SFX Ez 0 omu .
SFX Ez 0 ym .
SFX Ez 0 oju .
SFX Ez 0 i .
SFX Ez 0 e .
SFX Ez 0 yh .
SFX Ez 0 ymi .
SFX Ez 0 ějši/zz .
SFX Ez  ějšego .
SFX Ez  ějšemu .
SFX Ez  ějšim .
SFX Ez  ějšem .
SFX Ez  ějše .
SFX Ez  ějša .
SFX Ez  ějšu .
SFX Ez  ějšej .
SFX Ez  ějšeju .
SFX Ez  ějših .
SFX Ez  ějšim .
SFX Ez  ějšimi .
SFX Ez 0 ěje/zz .

SFX FA Y 9
SFX FA ek ki .
SFX FA ek ka .
SFX FA ek kov .
SFX FA ek ku .
SFX FA ek kah .
SFX FA ek kam .
SFX FA ek kom .
SFX FA ek kami .
SFX FA ek če .

SFX FB Y 8
SFX FB et te .
SFX FB et ta .
SFX FB et tev .
SFX FB et tu .
SFX FB et tah .
SFX FB et tam .
SFX FB et tem .
SFX FB et tami .

SFX FC Y 10
SFX FC  ha 0 .
SFX FC  ha y .
SFX FC  ha a .
SFX FC  ha ov .
SFX FC  ha u .
SFX FC  ha ah .
SFX FC  ha am .
SFX FC  ha om .
SFX FC  ha ami .
SFX FC  ha e .

SFX FD Y 15
SFX FD o a .
SFX FD go žesa .
SFX FD go žese .
SFX FD o 0 .
SFX FD go žes .
SFX FD o u .
SFX FD go žesi .
SFX FD o ah .
SFX FD go žesah .
SFX FD o am .
SFX FD go žesam .
SFX FD 0 m .
SFX FD go žesem .
SFX FD o ami .
SFX FD go žesami .

SFX FE Y 8
SFX FE ec ce .
SFX FE ec ca .
SFX FE ec cev .
SFX FE ec cu .
SFX FE ec cah .
SFX FE ec cam .
SFX FE ec cem .
SFX FE ec cami .

SFX FF Y 9
SFX FF ek ky .
SFX FF ek ka .
SFX FF ek kov .
SFX FF ek ku .
SFX FF ek kah .
SFX FF ek kam .
SFX FF ek kom .
SFX FF ek kami .
SFX FF ek če .

SFX FG Y 62
SFX FG ti l .
SFX FG ti la .
SFX FG ti lo .
SFX FG ti li .
SFX FG lati olju .
SFX FG lati oljem .
SFX FG lati olješ .
SFX FG lati olje .
SFX FG lati oljemo .
SFX FG lati oljete .
SFX FG lati oljut .
SFX FG ti h .
SFX FG ti še .
SFX FG ti hmo .
SFX FG ti ste .
SFX FG ti hu .
SFX FG lati olj .
SFX FG lati oljmo .
SFX FG lati oljte .
SFX FG lati oljuči .
SFX FG lati oljučego .
SFX FG lati oljučemu .
SFX FG lati oljučim .
SFX FG lati oljučem .
SFX FG lati oljučih .
SFX FG lati oljučimi .
SFX FG lati oljuča .
SFX FG lati oljuču .
SFX FG lati oljučej .
SFX FG lati oljučeju .
SFX FG lati oljuče .
SFX FG lati oljemy .
SFX FG lati oljemogo .
SFX FG lati oljemomu .
SFX FG lati oljemym .
SFX FG lati oljemom .
SFX FG lati oljemo .
SFX FG lati oljema .
SFX FG lati oljemu .
SFX FG lati oljemoj .
SFX FG lati oljemoju .
SFX FG lati oljemi .
SFX FG lati oljeme .
SFX FG lati oljemyh .
SFX FG lati oljemym .
SFX FG lati oljemymi .
SFX FG ti vši .
SFX FG ti všego .
SFX FG ti všemu .
SFX FG ti všim .
SFX FG ti všem .
SFX FG ti vših .
SFX FG ti všimi .
SFX FG ti vša .
SFX FG ti všu .
SFX FG ti všej .
SFX FG ti všeju .
SFX FG ti vše .
SFX FG i y .
SFX FG i a .
SFX FG i o .
SFX FG i je .

SFX FH Y 80
SFX FH ti l .
SFX FH ti la .
SFX FH ti lo .
SFX FH ti li .
SFX FH skočiti u .
SFX FH skočiti em .
SFX FH skočiti eš .
SFX FH skočiti e .
SFX FH skočiti emo .
SFX FH skočiti ete .
SFX FH skočiti ut .
SFX FH ti h .
SFX FH ti še .
SFX FH ti hmo .
SFX FH ti ste .
SFX FH ti hu .
SFX FH skočiti j .
SFX FH skočiti jmo .
SFX FH skočiti jte .
SFX FH skočiti juči .
SFX FH skočiti jučego .
SFX FH skočiti jučemu .
SFX FH skočiti jučim .
SFX FH skočiti jučem .
SFX FH skočiti jučih .
SFX FH skočiti jučimi .
SFX FH skočiti juča .
SFX FH skočiti juču .
SFX FH skočiti jučej .
SFX FH skočiti jučeju .
SFX FH skočiti juče .
SFX FH skočiti emy .
SFX FH skočiti emogo .
SFX FH skočiti emomu .
SFX FH skočiti emym .
SFX FH skočiti emom .
SFX FH skočiti emo .
SFX FH skočiti ema .
SFX FH skočiti emu .
SFX FH skočiti emoj .
SFX FH skočiti emoju .
SFX FH skočiti emi .
SFX FH skočiti eme .
SFX FH skočiti emyh .
SFX FH skočiti emym .
SFX FH skočiti emymi .
SFX FH ti vši .
SFX FH ti všego .
SFX FH ti všemu .
SFX FH ti všim .
SFX FH ti všem .
SFX FH ti vših .
SFX FH ti všimi .
SFX FH ti vša .
SFX FH ti všu .
SFX FH ti všej .
SFX FH ti všeju .
SFX FH ti vše .
SFX FH iti eny .
SFX FH iti enogo .
SFX FH iti enomu .
SFX FH iti enym .
SFX FH iti enom .
SFX FH iti eni .
SFX FH iti ene .
SFX FH iti enyh .
SFX FH iti enymi .
SFX FH iti ena .
SFX FH iti enu .
SFX FH iti enoj .
SFX FH iti enoju .
SFX FH iti eno .
SFX FH iti enje .
SFX FH iti enja .
SFX FH iti enju .
SFX FH iti enjem .
SFX FH iti enij .
SFX FH iti enjam .
SFX FH iti enjami .
SFX FH iti enjah .

SFX FI Y 80
SFX FI ti l .
SFX FI ti la .
SFX FI ti lo .
SFX FI ti li .
SFX FI tati ču .
SFX FI tati čem .
SFX FI tati češ .
SFX FI tati če .
SFX FI tati čemo .
SFX FI tati čete .
SFX FI tati čut .
SFX FI ti h .
SFX FI ti še .
SFX FI ti hmo .
SFX FI ti ste .
SFX FI ti hu .
SFX FI tati či .
SFX FI tati čimo .
SFX FI tati čite .
SFX FI tati čuči .
SFX FI tati čučego .
SFX FI tati čučemu .
SFX FI tati čučim .
SFX FI tati čučem .
SFX FI tati čučih .
SFX FI tati čučimi .
SFX FI tati čuča .
SFX FI tati čuču .
SFX FI tati čučej .
SFX FI tati čučeju .
SFX FI tati čuče .
SFX FI tati čemy .
SFX FI tati čemogo .
SFX FI tati čemomu .
SFX FI tati čemym .
SFX FI tati čemom .
SFX FI tati čemo .
SFX FI tati čema .
SFX FI tati čemu .
SFX FI tati čemoj .
SFX FI tati čemoju .
SFX FI tati čemi .
SFX FI tati čeme .
SFX FI tati čemyh .
SFX FI tati čemym .
SFX FI tati čemymi .
SFX FI ti vši .
SFX FI ti všego .
SFX FI ti všemu .
SFX FI ti všim .
SFX FI ti všem .
SFX FI ti vših .
SFX FI ti všimi .
SFX FI ti vša .
SFX FI ti všu .
SFX FI ti všej .
SFX FI ti všeju .
SFX FI ti vše .
SFX FI ti ny .
SFX FI ti nogo .
SFX FI ti nomu .
SFX FI ti nym .
SFX FI ti nom .
SFX FI ti ni .
SFX FI ti ne .
SFX FI ti nyh .
SFX FI ti nymi .
SFX FI ti na .
SFX FI ti nu .
SFX FI ti noj .
SFX FI ti noju .
SFX FI ti no .
SFX FI ti nje .
SFX FI ti nja .
SFX FI ti nju .
SFX FI ti njem .
SFX FI ti nij .
SFX FI ti njam .
SFX FI ti njami .
SFX FI ti njah .

SFX FJ Y 68
SFX FJ ti l .
SFX FJ ti la .
SFX FJ ti lo .
SFX FJ ti li .
SFX FJ cati ču .
SFX FJ ati im .
SFX FJ ati iš .
SFX FJ ati i .
SFX FJ ati imo .
SFX FJ ati ite .
SFX FJ ati et .
SFX FJ ti h .
SFX FJ ti še .
SFX FJ ti hmo .
SFX FJ ti ste .
SFX FJ ti hu .
SFX FJ ati eči .
SFX FJ ati eča .
SFX FJ ati eče .
SFX FJ ati imy .
SFX FJ ati imogo .
SFX FJ ati imomu .
SFX FJ ati imym .
SFX FJ ati imom .
SFX FJ ati imo .
SFX FJ ati ima .
SFX FJ ati imu .
SFX FJ ati imoj .
SFX FJ ati imoju .
SFX FJ ati imi .
SFX FJ ati ime .
SFX FJ ati imyh .
SFX FJ ati imym .
SFX FJ ati imymi .
SFX FJ ti vši .
SFX FJ ti všego .
SFX FJ ti všemu .
SFX FJ ti všim .
SFX FJ ti všem .
SFX FJ ti vših .
SFX FJ ti všimi .
SFX FJ ti vša .
SFX FJ ti všu .
SFX FJ ti všej .
SFX FJ ti všeju .
SFX FJ ti vše .
SFX FJ ti ny .
SFX FJ ti nogo .
SFX FJ ti nomu .
SFX FJ ti nym .
SFX FJ ti nom .
SFX FJ ti ni .
SFX FJ ti ne .
SFX FJ ti nyh .
SFX FJ ti nymi .
SFX FJ ti na .
SFX FJ ti nu .
SFX FJ ti noj .
SFX FJ ti noju .
SFX FJ ti no .
SFX FJ ti nje .
SFX FJ ti nja .
SFX FJ ti nju .
SFX FJ ti njem .
SFX FJ ti nij .
SFX FJ ti njam .
SFX FJ ti njami .
SFX FJ ti njah .

SFX FK Y 71
SFX FK ti l .
SFX FK egti gla .
SFX FK egti glo .
SFX FK egti gli .
SFX FK egti gu .
SFX FK egti žem .
SFX FK egti žeš .
SFX FK egti že .
SFX FK egti žemo .
SFX FK egti žete .
SFX FK egti gut .
SFX FK egti žeh .
SFX FK egti žeše .
SFX FK egti žehmo .
SFX FK egti žeste .
SFX FK egti žehu .
SFX FK egti ži .
SFX FK egti žimo .
SFX FK egti žite .
SFX FK egti guči .
SFX FK egti gučego .
SFX FK egti gučemu .
SFX FK egti gučim .
SFX FK egti gučem .
SFX FK egti gučih .
SFX FK egti gučimi .
SFX FK egti guča .
SFX FK egti guču .
SFX FK egti gučej .
SFX FK egti gučeju .
SFX FK egti guče .
SFX FK egti žemy .
SFX FK egti žemogo .
SFX FK egti žemomu .
SFX FK egti žemym .
SFX FK egti žemom .
SFX FK egti žemo .
SFX FK egti žema .
SFX FK egti žemu .
SFX FK egti žemoj .
SFX FK egti žemoju .
SFX FK egti žemi .
SFX FK egti žeme .
SFX FK egti žemyh .
SFX FK egti žemym .
SFX FK egti žemymi .
SFX FK ti ši .
SFX FK ti ša .
SFX FK ti še .
SFX FK egti ženy .
SFX FK egti ženogo .
SFX FK egti ženomu .
SFX FK egti ženym .
SFX FK egti ženom .
SFX FK egti ženi .
SFX FK egti žene .
SFX FK egti ženyh .
SFX FK egti ženymi .
SFX FK egti žena .
SFX FK egti ženu .
SFX FK egti ženoj .
SFX FK egti ženoju .
SFX FK egti ženo .
SFX FK egti ženje .
SFX FK egti ženja .
SFX FK egti ženju .
SFX FK egti ženjem .
SFX FK egti ženij .
SFX FK egti ženjam .
SFX FK egti ženjami .
SFX FK egti ženjah .

SFX FL Y 15
SFX FL e a .
SFX FL 0 sa .
SFX FL 0 se .
SFX FL e 0 .
SFX FL 0 s .
SFX FL e u .
SFX FL 0 si .
SFX FL e ah .
SFX FL 0 sah .
SFX FL e am .
SFX FL 0 sam .
SFX FL 0 m .
SFX FL 0 sem .
SFX FL e ami .
SFX FL 0 sami .

SFX FM Y 62
SFX FM ti l .
SFX FM ti la .
SFX FM ti lo .
SFX FM ti li .
SFX FM uti ovu .
SFX FM uti ovem .
SFX FM uti oveš .
SFX FM uti ove .
SFX FM uti ovemo .
SFX FM uti ovete .
SFX FM uti ovut .
SFX FM ti h .
SFX FM ti še .
SFX FM ti hmo .
SFX FM ti ste .
SFX FM ti hu .
SFX FM uti ovi .
SFX FM uti ovimo .
SFX FM uti ovite .
SFX FM uti ovuči .
SFX FM uti ovučego .
SFX FM uti ovučemu .
SFX FM uti ovučim .
SFX FM uti ovučem .
SFX FM uti ovučih .
SFX FM uti ovučimi .
SFX FM uti ovuča .
SFX FM uti ovuču .
SFX FM uti ovučej .
SFX FM uti ovučeju .
SFX FM uti ovuče .
SFX FM uti ovemy .
SFX FM uti ovemogo .
SFX FM uti ovemomu .
SFX FM uti ovemym .
SFX FM uti ovemom .
SFX FM uti ovemo .
SFX FM uti ovema .
SFX FM uti ovemu .
SFX FM uti ovemoj .
SFX FM uti ovemoju .
SFX FM uti ovemi .
SFX FM uti oveme .
SFX FM uti ovemyh .
SFX FM uti ovemym .
SFX FM uti ovemymi .
SFX FM ti vši .
SFX FM ti všego .
SFX FM ti všemu .
SFX FM ti všim .
SFX FM ti všem .
SFX FM ti vših .
SFX FM ti všimi .
SFX FM ti vša .
SFX FM ti všu .
SFX FM ti všej .
SFX FM ti všeju .
SFX FM ti vše .
SFX FM i y .
SFX FM i a .
SFX FM i o .
SFX FM i je .

SFX FN Y 19
SFX FN ot t .
SFX FN ot ty .
SFX FN 0 y .
SFX FN ot ta .
SFX FN 0 a .
SFX FN ot tov .
SFX FN 0 ov .
SFX FN ot tu .
SFX FN 0 u .
SFX FN ot tah .
SFX FN 0 ah .
SFX FN ot tam .
SFX FN 0 am .
SFX FN ot tom .
SFX FN 0 om .
SFX FN ot tami .
SFX FN 0 ami .
SFX FN ot te .
SFX FN 0 e .

SFX FO Y 9
SFX FO en ni .
SFX FO en na .
SFX FO en nov .
SFX FO en nu .
SFX FO en nah .
SFX FO en nam .
SFX FO en nom .
SFX FO en nami .
SFX FO en ne .

SFX FP Y 9
SFX FP yr ir .
SFX FP yr ire .
SFX FP yr ira .
SFX FP yr irev .
SFX FP yr iru .
SFX FP yr irah .
SFX FP yr iram .
SFX FP yr irem .
SFX FP yr irami .

SFX FQ Y 62
SFX FQ ti l .
SFX FQ ti la .
SFX FQ ti lo .
SFX FQ ti li .
SFX FQ rati oru .
SFX FQ rati orem .
SFX FQ rati oreš .
SFX FQ rati ore .
SFX FQ rati oremo .
SFX FQ rati orete .
SFX FQ rati orut .
SFX FQ ti h .
SFX FQ ti še .
SFX FQ ti hmo .
SFX FQ ti ste .
SFX FQ ti hu .
SFX FQ rati ori .
SFX FQ rati orimo .
SFX FQ rati orite .
SFX FQ rati oruči .
SFX FQ rati oručego .
SFX FQ rati oručemu .
SFX FQ rati oručim .
SFX FQ rati oručem .
SFX FQ rati oručih .
SFX FQ rati oručimi .
SFX FQ rati oruča .
SFX FQ rati oruču .
SFX FQ rati oručej .
SFX FQ rati oručeju .
SFX FQ rati oruče .
SFX FQ rati oremy .
SFX FQ rati oremogo .
SFX FQ rati oremomu .
SFX FQ rati oremym .
SFX FQ rati oremom .
SFX FQ rati oremo .
SFX FQ rati orema .
SFX FQ rati oremu .
SFX FQ rati oremoj .
SFX FQ rati oremoju .
SFX FQ rati oremi .
SFX FQ rati oreme .
SFX FQ rati oremyh .
SFX FQ rati oremym .
SFX FQ rati oremymi .
SFX FQ ti vši .
SFX FQ ti všego .
SFX FQ ti všemu .
SFX FQ ti všim .
SFX FQ ti všem .
SFX FQ ti vših .
SFX FQ ti všimi .
SFX FQ ti vša .
SFX FQ ti všu .
SFX FQ ti všej .
SFX FQ ti všeju .
SFX FQ ti vše .
SFX FQ i y .
SFX FQ i a .
SFX FQ i o .
SFX FQ i je .

SFX FR Y 19
SFX FR or r .
SFX FR or ry .
SFX FR 0 y .
SFX FR or ra .
SFX FR 0 a .
SFX FR or rov .
SFX FR 0 ov .
SFX FR or ru .
SFX FR 0 u .
SFX FR or rah .
SFX FR 0 ah .
SFX FR or ram .
SFX FR 0 am .
SFX FR or rom .
SFX FR 0 om .
SFX FR or rami .
SFX FR 0 ami .
SFX FR or re .
SFX FR 0 e .

SFX FS Y 81
SFX FS ti l .
SFX FS ti la .
SFX FS ti lo .
SFX FS ti li .
SFX FS ati u .
SFX FS ati em .
SFX FS ati eš .
SFX FS ati e .
SFX FS ati emo .
SFX FS ati ete .
SFX FS ati ut .
SFX FS ti h .
SFX FS ti še .
SFX FS ti hmo .
SFX FS ti ste .
SFX FS ti hu .
SFX FS ati i .
SFX FS ati imo .
SFX FS ati ite .
SFX FS ati uči .
SFX FS ati učego .
SFX FS ati učemu .
SFX FS ati učim .
SFX FS ati učem .
SFX FS ati učih .
SFX FS ati učimi .
SFX FS ati uča .
SFX FS ati uču .
SFX FS ati učej .
SFX FS ati učeju .
SFX FS ati uče .
SFX FS ati omy .
SFX FS ati omogo .
SFX FS ati omomu .
SFX FS ati omym .
SFX FS ati omom .
SFX FS ati omo .
SFX FS ati oma .
SFX FS ati omu .
SFX FS ati omoj .
SFX FS ati omoju .
SFX FS ati omi .
SFX FS ati ome .
SFX FS ati omyh .
SFX FS ati omym .
SFX FS ati omymi .
SFX FS ati omo .
SFX FS ti vši .
SFX FS ti všego .
SFX FS ti všemu .
SFX FS ti všim .
SFX FS ti všem .
SFX FS ti vših .
SFX FS ti všimi .
SFX FS ti vša .
SFX FS ti všu .
SFX FS ti všej .
SFX FS ti všeju .
SFX FS ti vše .
SFX FS ti ny .
SFX FS ti nogo .
SFX FS ti nomu .
SFX FS ti nym .
SFX FS ti nom .
SFX FS ti ni .
SFX FS ti ne .
SFX FS ti nyh .
SFX FS ti nymi .
SFX FS ti na .
SFX FS ti nu .
SFX FS ti noj .
SFX FS ti noju .
SFX FS ti no .
SFX FS ti nje .
SFX FS ti nja .
SFX FS ti nju .
SFX FS ti njem .
SFX FS ti nij .
SFX FS ti njam .
SFX FS ti njami .
SFX FS ti njah .

SFX FT Y 80
SFX FT ti l .
SFX FT ti la .
SFX FT ti lo .
SFX FT ti li .
SFX FT lati elju .
SFX FT lati eljem .
SFX FT lati elješ .
SFX FT lati elje .
SFX FT lati eljemo .
SFX FT lati eljete .
SFX FT lati eljut .
SFX FT ti h .
SFX FT ti še .
SFX FT ti hmo .
SFX FT ti ste .
SFX FT ti hu .
SFX FT lati elj .
SFX FT lati eljmo .
SFX FT lati eljte .
SFX FT lati eljuči .
SFX FT lati eljučego .
SFX FT lati eljučemu .
SFX FT lati eljučim .
SFX FT lati eljučem .
SFX FT lati eljučih .
SFX FT lati eljučimi .
SFX FT lati eljuča .
SFX FT lati eljuču .
SFX FT lati eljučej .
SFX FT lati eljučeju .
SFX FT lati eljuče .
SFX FT lati eljemy .
SFX FT lati eljemogo .
SFX FT lati eljemomu .
SFX FT lati eljemym .
SFX FT lati eljemom .
SFX FT lati eljemo .
SFX FT lati eljema .
SFX FT lati eljemu .
SFX FT lati eljemoj .
SFX FT lati eljemoju .
SFX FT lati eljemi .
SFX FT lati eljeme .
SFX FT lati eljemyh .
SFX FT lati eljemym .
SFX FT lati eljemymi .
SFX FT ti vši .
SFX FT ti všego .
SFX FT ti všemu .
SFX FT ti všim .
SFX FT ti všem .
SFX FT ti vših .
SFX FT ti všimi .
SFX FT ti vša .
SFX FT ti všu .
SFX FT ti všej .
SFX FT ti všeju .
SFX FT ti vše .
SFX FT ti ny .
SFX FT ti nogo .
SFX FT ti nomu .
SFX FT ti nym .
SFX FT ti nom .
SFX FT ti ni .
SFX FT ti ne .
SFX FT ti nyh .
SFX FT ti nymi .
SFX FT ti na .
SFX FT ti nu .
SFX FT ti noj .
SFX FT ti noju .
SFX FT ti no .
SFX FT ti nje .
SFX FT ti nja .
SFX FT ti nju .
SFX FT ti njem .
SFX FT ti nij .
SFX FT ti njam .
SFX FT ti njami .
SFX FT ti njah .

SFX FU Y 80
SFX FU ti l .
SFX FU ti la .
SFX FU ti lo .
SFX FU ti li .
SFX FU inati nu .
SFX FU inati nem .
SFX FU inati neš .
SFX FU inati ne .
SFX FU inati nemo .
SFX FU inati nete .
SFX FU inati nut .
SFX FU ti h .
SFX FU ti še .
SFX FU ti hmo .
SFX FU ti ste .
SFX FU ti hu .
SFX FU inati ni .
SFX FU inati nimo .
SFX FU inati nite .
SFX FU inati nuči .
SFX FU inati nučego .
SFX FU inati nučemu .
SFX FU inati nučim .
SFX FU inati nučem .
SFX FU inati nučih .
SFX FU inati nučimi .
SFX FU inati nuča .
SFX FU inati nuču .
SFX FU inati nučej .
SFX FU inati nučeju .
SFX FU inati nuče .
SFX FU inati nemy .
SFX FU inati nemogo .
SFX FU inati nemomu .
SFX FU inati nemym .
SFX FU inati nemom .
SFX FU inati nemo .
SFX FU inati nema .
SFX FU inati nemu .
SFX FU inati nemoj .
SFX FU inati nemoju .
SFX FU inati nemi .
SFX FU inati neme .
SFX FU inati nemyh .
SFX FU inati nemym .
SFX FU inati nemymi .
SFX FU ti vši .
SFX FU ti všego .
SFX FU ti všemu .
SFX FU ti všim .
SFX FU ti všem .
SFX FU ti vših .
SFX FU ti všimi .
SFX FU ti vša .
SFX FU ti všu .
SFX FU ti všej .
SFX FU ti všeju .
SFX FU ti vše .
SFX FU ti ny .
SFX FU ti nogo .
SFX FU ti nomu .
SFX FU ti nym .
SFX FU ti nom .
SFX FU ti ni .
SFX FU ti ne .
SFX FU ti nyh .
SFX FU ti nymi .
SFX FU ti na .
SFX FU ti nu .
SFX FU ti noj .
SFX FU ti noju .
SFX FU ti no .
SFX FU ti nje .
SFX FU ti nja .
SFX FU ti nju .
SFX FU ti njem .
SFX FU ti nij .
SFX FU ti njam .
SFX FU ti njami .
SFX FU ti njah .

SFX FV Y 43
SFX FV ti l .
SFX FV ti la .
SFX FV ti lo .
SFX FV ti li .
SFX FV ti h .
SFX FV ti še .
SFX FV ti hmo .
SFX FV ti ste .
SFX FV ti hu .
SFX FV ti vši .
SFX FV ti všego .
SFX FV ti všemu .
SFX FV ti všim .
SFX FV ti všem .
SFX FV ti vših .
SFX FV ti všimi .
SFX FV ti vša .
SFX FV ti všu .
SFX FV ti všej .
SFX FV ti všeju .
SFX FV ti vše .
SFX FV ti ny .
SFX FV ti nogo .
SFX FV ti nomu .
SFX FV ti nym .
SFX FV ti nom .
SFX FV ti ni .
SFX FV ti ne .
SFX FV ti nyh .
SFX FV ti nymi .
SFX FV ti na .
SFX FV ti nu .
SFX FV ti noj .
SFX FV ti noju .
SFX FV ti no .
SFX FV ti nje .
SFX FV ti nja .
SFX FV ti nju .
SFX FV ti njem .
SFX FV ti nij .
SFX FV ti njam .
SFX FV ti njami .
SFX FV ti njah .

SFX FW Y 9
SFX FW er ry .
SFX FW er ra .
SFX FW er rov .
SFX FW er ru .
SFX FW er rah .
SFX FW er ram .
SFX FW er rom .
SFX FW er rami .
SFX FW er re .

SFX FX Y 8
SFX FX i e .
SFX FX i u .
SFX FX i 0 .
SFX FX i ah .
SFX FX i am .
SFX FX i eju .
SFX FX i ami .
SFX FX i o .

SFX FY Y 80
SFX FY ti l .
SFX FY ti la .
SFX FY ti lo .
SFX FY ti li .
SFX FY skyvati šču .
SFX FY skyvati ščem .
SFX FY skyvati ščeš .
SFX FY skyvati šče .
SFX FY skyvati ščemo .
SFX FY skyvati ščete .
SFX FY skyvati ščut .
SFX FY ti h .
SFX FY ti še .
SFX FY ti hmo .
SFX FY ti ste .
SFX FY ti hu .
SFX FY skyvati šči .
SFX FY skyvati ščimo .
SFX FY skyvati ščite .
SFX FY skyvati ščuči .
SFX FY skyvati ščučego .
SFX FY skyvati ščučemu .
SFX FY skyvati ščučim .
SFX FY skyvati ščučem .
SFX FY skyvati ščučih .
SFX FY skyvati ščučimi .
SFX FY skyvati ščuča .
SFX FY skyvati ščuču .
SFX FY skyvati ščučej .
SFX FY skyvati ščučeju .
SFX FY skyvati ščuče .
SFX FY skyvati ščemy .
SFX FY skyvati ščemogo .
SFX FY skyvati ščemomu .
SFX FY skyvati ščemym .
SFX FY skyvati ščemom .
SFX FY skyvati ščemo .
SFX FY skyvati ščema .
SFX FY skyvati ščemu .
SFX FY skyvati ščemoj .
SFX FY skyvati ščemoju .
SFX FY skyvati ščemi .
SFX FY skyvati ščeme .
SFX FY skyvati ščemyh .
SFX FY skyvati ščemym .
SFX FY skyvati ščemymi .
SFX FY ti vši .
SFX FY ti všego .
SFX FY ti všemu .
SFX FY ti všim .
SFX FY ti všem .
SFX FY ti vših .
SFX FY ti všimi .
SFX FY ti vša .
SFX FY ti všu .
SFX FY ti všej .
SFX FY ti všeju .
SFX FY ti vše .
SFX FY ti ny .
SFX FY ti nogo .
SFX FY ti nomu .
SFX FY ti nym .
SFX FY ti nom .
SFX FY ti ni .
SFX FY ti ne .
SFX FY ti nyh .
SFX FY ti nymi .
SFX FY ti na .
SFX FY ti nu .
SFX FY ti noj .
SFX FY ti noju .
SFX FY ti no .
SFX FY ti nje .
SFX FY ti nja .
SFX FY ti nju .
SFX FY ti njem .
SFX FY ti nij .
SFX FY ti njam .
SFX FY ti njami .
SFX FY ti njah .

SFX FZ Y 8
SFX FZ   0 .
SFX FZ o  a .
SFX FZ ko  ek .
SFX FZ o  u .
SFX FZ o  ah .
SFX FZ o  am .
SFX FZ   m .
SFX FZ o  ami .

SFX Fa Y 27
SFX Fa y o .
SFX Fa y a .
SFX Fa y ogo .
SFX Fa y u .
SFX Fa y oj .
SFX Fa y om .
SFX Fa y omu .
SFX Fa 0 m .
SFX Fa y oju .
SFX Fa y i .
SFX Fa y e .
SFX Fa 0 h .
SFX Fa 0 mi .
SFX Fa oky ši/zz .
SFX Fa oky šego .
SFX Fa oky šemu .
SFX Fa oky šim .
SFX Fa oky šem .
SFX Fa oky še .
SFX Fa oky ša .
SFX Fa oky šu .
SFX Fa oky šej .
SFX Fa oky šeju .
SFX Fa oky ših .
SFX Fa oky šim .
SFX Fa oky šimi .
SFX Fa stoky šče .

SFX Fb Y 28
SFX Fb ě povezany 0 .
SFX Fb  svatbě povezany vezano .
SFX Fb  svatbě povezany vezana .
SFX Fb  svatbě povezany vezanogo .
SFX Fb  svatbě povezany vezanu .
SFX Fb  svatbě povezany vezanoj .
SFX Fb  svatbě povezany vezanom .
SFX Fb  svatbě povezany vezanomu .
SFX Fb  svatbě povezany vezanym .
SFX Fb  svatbě povezany vezanoju .
SFX Fb  svatbě povezany vezani .
SFX Fb  svatbě povezany vezane .
SFX Fb  svatbě povezany vezanyh .
SFX Fb  svatbě povezany vezanymi .
SFX Fb  svatbě povezany vezanějši/zz .
SFX Fb  svatbě povezany vezanějšego .
SFX Fb  svatbě povezany vezanějšemu .
SFX Fb  svatbě povezany vezanějšim .
SFX Fb  svatbě povezany vezanějšem .
SFX Fb  svatbě povezany vezanějše .
SFX Fb  svatbě povezany vezanějša .
SFX Fb  svatbě povezany vezanějšu .
SFX Fb  svatbě povezany vezanějšej .
SFX Fb  svatbě povezany vezanějšeju .
SFX Fb  svatbě povezany vezanějših .
SFX Fb  svatbě povezany vezanějšim .
SFX Fb  svatbě povezany vezanějšimi .
SFX Fb  svatbě povezany vezaněje/zz .

SFX Fc Y 63
SFX Fc ti l .
SFX Fc ti la .
SFX Fc ti lo .
SFX Fc ti li .
SFX Fc nuti u .
SFX Fc nuti em .
SFX Fc nuti eš .
SFX Fc nuti e .
SFX Fc nuti emo .
SFX Fc nuti ete .
SFX Fc nuti ut .
SFX Fc ti h .
SFX Fc ti še .
SFX Fc ti hmo .
SFX Fc ti ste .
SFX Fc ti hu .
SFX Fc nuti i .
SFX Fc nuti imo .
SFX Fc nuti ite .
SFX Fc nuti uči .
SFX Fc nuti učego .
SFX Fc nuti učemu .
SFX Fc nuti učim .
SFX Fc nuti učem .
SFX Fc nuti učih .
SFX Fc nuti učimi .
SFX Fc nuti uča .
SFX Fc nuti uču .
SFX Fc nuti učej .
SFX Fc nuti učeju .
SFX Fc nuti uče .
SFX Fc nuti omy .
SFX Fc nuti omogo .
SFX Fc nuti omomu .
SFX Fc nuti omym .
SFX Fc nuti omom .
SFX Fc nuti omo .
SFX Fc nuti oma .
SFX Fc nuti omu .
SFX Fc nuti omoj .
SFX Fc nuti omoju .
SFX Fc nuti omi .
SFX Fc nuti ome .
SFX Fc nuti omyh .
SFX Fc nuti omym .
SFX Fc nuti omymi .
SFX Fc nuti omo .
SFX Fc ti vši .
SFX Fc ti všego .
SFX Fc ti všemu .
SFX Fc ti všim .
SFX Fc ti všem .
SFX Fc ti vših .
SFX Fc ti všimi .
SFX Fc ti vša .
SFX Fc ti všu .
SFX Fc ti všej .
SFX Fc ti všeju .
SFX Fc ti vše .
SFX Fc i y .
SFX Fc i a .
SFX Fc i o .
SFX Fc i je .

SFX Fd Y 80
SFX Fd ti l .
SFX Fd ti la .
SFX Fd ti lo .
SFX Fd ti li .
SFX Fd skakati u .
SFX Fd skakati em .
SFX Fd skakati eš .
SFX Fd skakati e .
SFX Fd skakati emo .
SFX Fd skakati ete .
SFX Fd skakati ut .
SFX Fd ti h .
SFX Fd ti še .
SFX Fd ti hmo .
SFX Fd ti ste .
SFX Fd ti hu .
SFX Fd skakati j .
SFX Fd skakati jmo .
SFX Fd skakati jte .
SFX Fd skakati juči .
SFX Fd skakati jučego .
SFX Fd skakati jučemu .
SFX Fd skakati jučim .
SFX Fd skakati jučem .
SFX Fd skakati jučih .
SFX Fd skakati jučimi .
SFX Fd skakati juča .
SFX Fd skakati juču .
SFX Fd skakati jučej .
SFX Fd skakati jučeju .
SFX Fd skakati juče .
SFX Fd skakati emy .
SFX Fd skakati emogo .
SFX Fd skakati emomu .
SFX Fd skakati emym .
SFX Fd skakati emom .
SFX Fd skakati emo .
SFX Fd skakati ema .
SFX Fd skakati emu .
SFX Fd skakati emoj .
SFX Fd skakati emoju .
SFX Fd skakati emi .
SFX Fd skakati eme .
SFX Fd skakati emyh .
SFX Fd skakati emym .
SFX Fd skakati emymi .
SFX Fd ti vši .
SFX Fd ti všego .
SFX Fd ti všemu .
SFX Fd ti všim .
SFX Fd ti všem .
SFX Fd ti vših .
SFX Fd ti všimi .
SFX Fd ti vša .
SFX Fd ti všu .
SFX Fd ti všej .
SFX Fd ti všeju .
SFX Fd ti vše .
SFX Fd ti ny .
SFX Fd ti nogo .
SFX Fd ti nomu .
SFX Fd ti nym .
SFX Fd ti nom .
SFX Fd ti ni .
SFX Fd ti ne .
SFX Fd ti nyh .
SFX Fd ti nymi .
SFX Fd ti na .
SFX Fd ti nu .
SFX Fd ti noj .
SFX Fd ti noju .
SFX Fd ti no .
SFX Fd ti nje .
SFX Fd ti nja .
SFX Fd ti nju .
SFX Fd ti njem .
SFX Fd ti nij .
SFX Fd ti njam .
SFX Fd ti njami .
SFX Fd ti njah .

SFX Fe Y 28
SFX Fe  naděje 0 .
SFX Fe y naděje o .
SFX Fe y naděje a .
SFX Fe y naděje ogo .
SFX Fe y naděje u .
SFX Fe y naděje oj .
SFX Fe y naděje om .
SFX Fe y naděje omu .
SFX Fe  naděje m .
SFX Fe y naděje oju .
SFX Fe y naděje i .
SFX Fe y naděje e .
SFX Fe  naděje h .
SFX Fe  naděje mi .
SFX Fe y naděje ějši/zz .
SFX Fe y naděje ějšego .
SFX Fe y naděje ějšemu .
SFX Fe y naděje ějšim .
SFX Fe y naděje ějšem .
SFX Fe y naděje ějše .
SFX Fe y naděje ějša .
SFX Fe y naděje ějšu .
SFX Fe y naděje ějšej .
SFX Fe y naděje ějšeju .
SFX Fe y naděje ějših .
SFX Fe y naděje ějšim .
SFX Fe y naděje ějšimi .
SFX Fe y naděje ěje/zz .

